# Сравнение SSA, Fourier, CiSSA

```{r}
library(Rssa)
library(signal)
library(gsignal)
library(xtable)
source("eossa_new.R")
source("CiSSA_all_functions.R")
```

## Только sin + cos

### Цель

Показать, что CiSSA может выделять периодические компоненты лучше в том смысле, что нужны меньшие требования на параметры алгоритма.

### Дизайн эксперимента

**Постановка задачи**: знаем, какие частоты нужно выделять.

**Функция**: A1 sin(2 pi omega) + A2 cos(2 pi omega)

**Эксперименты:**

-   SSA, EOSSA\
    A1 == A2\
    A1 != A2

-   CiSSA, ext

-   Fourier, ext

```{r}
# Применяет сразу все алгоитмы разделения рядов и
good_experiment <- function(
    L,
    n,
    x,
    t_series,
    groups_ssa,
    eossa_nested_groups,
    groups_freqs,
    table,
    y = NULL
  ){
  if (is.null(y)){
    y <- Reduce("+", t_series)
  }
  y_real <- Reduce("+", t_series)
    
  
  #----------------
  s_ssa <- ssa(y[1:(n-1)], L)
  r_ssa <- reconstruct(s_ssa, groups = groups_ssa)
  
  #---
  e_ssa <- eossa_new(s_ssa, nested.groups = eossa_nested_groups, clust_type = "distance")
  g_sesonal_e <- grouping.auto(e_ssa, base = "eigen",
                         freq.bins = groups_freqs,
                         threshold = 0.5)
  r_ssa_e <- reconstruct(e_ssa, groups=g_sesonal_e)
  
  #---
  r_fft <- reconstruct_fft(x, y)
  r_fft_grouped <- grouping_cissa(r_fft,
                      groups = groups_freqs
                      )$t_series
  
  #---
  r_fft_extended <- reconstruct_fft(x, y, TRUE)
  r_fft_grouped_extended <- grouping_cissa(r_fft_extended,
                      groups = groups_freqs
                      )$t_series
  
  #---
  r_cissa <- circulant_SSA(y, L)
  r_cissa_grouped <- grouping_cissa(r_cissa,
                      groups = groups_freqs
                      )$t_series
  
  # print(r_cissa)
  
  #---
  r_cissa_ext <- circulant_SSA(y, L, extend_flag = TRUE)
  r_cissa_grouped_ext <- grouping_cissa(r_cissa_ext,
                      groups = groups_freqs
                      )$t_series
  # print(r_cissa_grouped_ext)
  
  #---------------
  
  ssa_sum <- 0
  ssa_e_sum <- 0
  fft_sum <- 0
  fft_ext_sum <- 0
  cissa_sum <- 0
  cissa_ext_sum <- 0
  for (i in 1:length(t_series)){
    ts <- t_series[[i]]
    # print(table[1, i+1])
    
    table[1, i+1] <- mse(ts[1:(n-1)], r_ssa[[i]])
    ssa_sum <- ssa_sum + r_ssa[[i]]
    
    table[2, i+1] <- mse(ts[1:(n-1)], r_ssa_e[[i]])
    ssa_e_sum <- ssa_e_sum + r_ssa_e[[i]]
    
    table[3, i+1] <- mse(ts, r_fft_grouped[[i]])
    fft_sum <- fft_sum + r_fft_grouped[[i]]
    
    table[4, i+1] <- mse(ts, r_fft_grouped_extended[[i]])
    fft_ext_sum <- fft_ext_sum + r_fft_grouped_extended[[i]]
    
    table[5, i+1] <- mse(ts, r_cissa_grouped[[i]])
    cissa_sum <- cissa_sum + r_cissa_grouped[[i]]
    
    table[6, i+1] <- mse(ts, r_cissa_grouped_ext[[i]])
    cissa_ext_sum <- cissa_ext_sum + r_cissa_grouped_ext[[i]]
  }
  
  
  table[1, length(t_series)+2] <- mse(y_real[1:(n-1)], ssa_sum)
  
  table[2, length(t_series)+2] <- mse(y_real[1:(n-1)], ssa_e_sum)
  
  table[3, length(t_series)+2] <- mse(y_real, fft_sum)
  
  table[4, length(t_series)+2] <- mse(y_real, fft_ext_sum)
  
  table[5, length(t_series)+2] <- mse(y_real, cissa_sum)
  
  table[6, length(t_series)+2] <- mse(y_real, cissa_ext_sum)
  
  return(table)
}


# преобразовывает в latex результат good_experiment
df_to_latex_print <- function(df){
  # Функция для преобразования численных столбцов
  df[] <- lapply(df, function(x) {
    if (is.numeric(x)) {
      formatC(x, format = "e", digits = 1)
    } else {
      x
    }
  })
  
  table_latex <- xtable(df, caption = "Example Table")

  # Шаг 4: Вывод таблицы в LaTeX файл
  print(table_latex, include.rownames = FALSE)
}
```

#### 1 = A1 != A2 = 1/2

```{r}

n <- 96*2
L <- 96
x <- 0:(n-1)
y1 <- sin(2*pi/12 * x)
y2 <- cos(2*pi/3 * x)/2
y <- y1 + y2
X <- hankel(y, L = L)
eps <- 1/(n+1)

data <- data.frame(
  Метод = c("SSA, \nLw, Kw in N",
            "SSA EOSSA, \nLw, Kw in N",
            "Fourier, Nw in N",
            "Fourier extended, Nw in N",
            "CiSSA, Lw in N",
            "CiSSA extended, Lw in N"
            ),
  sin_err = c(1, 1, 1, 1, 1, 1),
  cos_err = c(1, 1, 1, 1, 1, 1),
  all_err = c(1, 1, 1, 1, 1, 1)
)

treshold <- (1/12 + 1/3)/2

df<- good_experiment(L, n, x,
                list(y1, y2),
                list(
                  F1 = c(1, 2),
                  F2 = c(3, 4)
                    ),
                list(1:4),
                list(
                      # sesonal_sin = c(1/12-eps, 1/12+eps),
                      sesonal_sin = c(0, 1/12+treshold - eps),
                      # sesonal_cos = c(1/3-eps, 1/3+eps)
                      sesonal_cos = c(1/3-treshold, 1/2)
                    ),
                data
) 

print(df)

df_to_latex_print(df)


```

#### A1 == A2 = 1

```{r}

n <- 96*2
L <- 96
x <- 0:(n-1)
y1 <- sin(2*pi/12 * x)
y2 <- cos(2*pi/3 * x)
y <- y1 + y2
X <- hankel(y, L = L)
eps <- 1/(n+1)

data <- data.frame(
  Метод = c("SSA, \nLw, Kw in N a1= a2",
            "SSA EOSSA, \nLw, Kw in N, a1 = a2",
            "Fourier, Nw in N",
            "Fourier extended, Nw in N",
            "CiSSA, Lw in N",
            "CiSSA extended, Lw in N"
            ),
  sin_err = c(1, 1, 1, 1, 1, 1),
  cos_err = c(1, 1, 1, 1, 1, 1),
  all_err = c(1, 1, 1, 1, 1, 1)
)


df <- good_experiment(L, n, x,
                list(y1, y2),
                list(
                  F1 = c(1, 2),
                  F2 = c(3, 4)
                    ),
                list(1:4),
                list(
                      # sesonal_sin = c(1/12-eps, 1/12+eps),
                      sesonal_sin = c(0, 1/12+treshold - eps),
                      # sesonal_cos = c(1/3-eps, 1/3+eps)
                      sesonal_cos = c(1/3-treshold, 1/2)
                    ),
                data
)
print(df)

df_to_latex_print(df)


```

#### N не подходит

```{r}
n <- 96*2-2
L <- 96
x <- 0:(n-1)
y1 <- sin(2*pi/12 * x)
y2 <- cos(2*pi/3 * x)
y <- y1 + y2
X <- hankel(y, L = L)
eps <- 1/(n+1)

data <- data.frame(
  Метод = c("SSA, \nLw, Kw not in N",
            "SSA EOSSA, \nLw, Kw not in N",
            "Fourier, Nw in N",
            "Fourier extended, Nw in N",
            "CiSSA, Lw in N",
            "CiSSA extended, Lw in N"
            ),
  sin_err = c(1, 1, 1, 1, 1, 1),
  cos_err = c(1, 1, 1, 1, 1, 1),
  all_err = c(1, 1, 1, 1, 1, 1)
)


df <- good_experiment(L, n, x,
                list(y1, y2),
                list(
                  F1 = c(3, 4),
                  F2 = c(1, 2)
                    ),
                list(1:4),
                list(
                      # sesonal_sin = c(1/12-eps, 1/12+eps),
                      sesonal_sin = c(0, 1/12+treshold - eps),
                      # sesonal_cos = c(1/3-eps, 1/3+eps)
                      sesonal_cos = c(1/3-treshold, 1/2)
                    ),
                data
)
print(df)

df_to_latex_print(df)
```

### Шум

```{r}
calculate_mean_across_tables <- function(tables_list) {
  # Проверяем, что все таблички имеют одинаковую структуру
  # if (length(unique(sapply(tables_list, dim))) != 1) {
  #   print(unique(sapply(tables_list, dim)))
  #   stop("Таблички имеют разную структуру")
  # }
  
  # Создаем пустой data.frame для результата
  result <- tables_list[[1]]
  
  # Проходим по каждому столбцу
  for (col in colnames(result)) {
    # Если столбец числовой, вычисляем среднее
    if (is.numeric(result[[col]])) {
      # Суммируем значения столбца по всем табличкам
      sum_col <- Reduce(`+`, lapply(tables_list, function(df) df[[col]]))
      # Делим на количество табличек, чтобы получить среднее
      result[[col]] <- sum_col / length(tables_list)
    }
    # Если столбец строковый, оставляем значение из первой таблички
    else if (is.character(result[[col]])) {
      result[[col]] <- tables_list[[1]][[col]]
    }
  }
  
  return(result)
}
```

1 = А1 != А2 = 1/2

```{r}
set.seed(50)

list_df <- list()

for (i in 1:10){
  n <- 96*2
  L <- 96
  x <- 0:(n-1)
  y1 <- sin(2*pi/12 * x)
  y2 <- cos(2*pi/3 * x)/2
  y <- y1 + y2 + rnorm(n, 0, 0.1)
  X <- hankel(y, L = L)
  eps <- 1/(n+1)
  
  data <- data.frame(
    Метод = c("SSA, \nLw, Kw in N",
              "SSA EOSSA, \nLw, Kw in N",
              "Fourier, Nw in N",
              "Fourier extended, Nw in N",
              "CiSSA, Lw in N",
              "CiSSA extended, Lw in N"
              ),
    sin_err = c(1, 1, 1, 1, 1, 1),
    cos_err = c(1, 1, 1, 1, 1, 1),
    all_err = c(1, 1, 1, 1, 1, 1)
  )
  
  treshold <- (1/12 + 1/3)/2
  
  df<- good_experiment(L, n, x,
                  list(y1, y2),
                  list(
                    F1 = c(1, 2),
                    F2 = c(3, 4)
                      ),
                  list(1:4),
                  list(
                        # sesonal_sin = c(1/12-eps, 1/12+eps),
                        sesonal_sin = c(1/12 - eps, 1/12 + eps),
                        # sesonal_cos = c(1/3-eps, 1/3+eps)
                        sesonal_cos = c(1/3-eps, 1/3+eps)
                      ),
                  data,
                  y
  ) 

  list_df[[i]] <- df
}

calculate_mean_across_tables(list_df) |> df_to_latex_print()

```

```{r}
set.seed(50)

list_df <- list()

for (i in 1:10){
  n <- 96*2
  L <- 96
  x <- 0:(n-1)
  y1 <- sin(2*pi/12 * x)
  y2 <- cos(2*pi/3 * x)
  y <- y1 + y2 + rnorm(n, 0, 0.1)
  X <- hankel(y, L = L)
  eps <- 1/(n+1)
  
  data <- data.frame(
    Метод = c("SSA, \nLw in N, Kw not in N",
              "SSA EOSSA, \nLw in N, Kw not in N",
              "Fourier, Nw not in N",
              "Fourier extended, Nw in N",
              "CiSSA, Lw in N",
              "CiSSA extended, Lw in N"
              ),
    sin_err = c(1, 1, 1, 1, 1, 1),
    cos_err = c(1, 1, 1, 1, 1, 1),
    all_err = c(1, 1, 1, 1, 1, 1)
  )
  
  treshold <- (1/12 + 1/3)/2
  
  df<- good_experiment(L, n, x,
                  list(y1, y2),
                  list(
                    F1 = c(3, 4),
                    F2 = c(1, 2)
                      ),
                  list(1:4),
                  list(
                        # sesonal_sin = c(1/12-eps, 1/12+eps),
                        sesonal_sin = c(1/12 - eps, 1/12 + eps),
                        # sesonal_cos = c(1/3-eps, 1/3+eps)
                        sesonal_cos = c(1/3-eps, 1/3+eps)
                      ),
                  data,
                  y
  ) 

  list_df[[i]] <- df
}

calculate_mean_across_tables(list_df) |> df_to_latex_print()
```

```{r}
set.seed(50)

list_df <- list()

for (i in 1:10){
  n <- 96*2-2
  L <- 96
  x <- 0:(n-1)
  y1 <- sin(2*pi/12 * x)
  y2 <- cos(2*pi/3 * x)
  y <- y1 + y2 + rnorm(n, 0, 0.1)
  X <- hankel(y, L = L)
  eps <- 1/(n+1)
  
  data <- data.frame(
    Метод = c("SSA, \nLw in N, Kw not in N, a1 = a2",
              "SSA EOSSA, \nLw in N, Kw not in N a1 = a2",
              "Fourier, Nw not in N",
              "Fourier extended, Nw in N",
              "CiSSA, Lw in N",
              "CiSSA extended, Lw in N"
              ),
    sin_err = c(1, 1, 1, 1, 1, 1),
    cos_err = c(1, 1, 1, 1, 1, 1),
    all_err = c(1, 1, 1, 1, 1, 1)
  )
  
  treshold <- (1/12 + 1/3)/2
  
  df<- good_experiment(L, n, x,
                  list(y1, y2),
                  list(
                    F1 = c(3, 4),
                    F2 = c(2, 1)
                      ),
                  list(1:4),
                  list(
                        # sesonal_sin = c(1/12-eps, 1/12+eps),
                        sesonal_sin = c(1/12 - eps, 1/12 + eps),
                        # sesonal_cos = c(1/3-eps, 1/3+eps)
                        sesonal_cos = c(1/3-eps, 1/3+eps)
                      ),
                  data,
                  y
  ) 

  list_df[[i]] <- df
}

calculate_mean_across_tables(list_df) |> df_to_latex_print()
```

## sin + exp\*cos

#### A1 != A2, хорошие условия

```{r}
n <- 96*2
L <- 96
x <- 0:(n-1)
y1 <- exp(x/200)*sin(2*pi/12 * x)
y2 <- exp(x/100)*cos(2*pi/3 * x)
y <- y1 + y2
X <- hankel(y, L = L)
eps <- 1/(n+1)
plot(y, type="l")

data <- data.frame(
  Метод = c("SSA, \nLw, Kw in N",
            "SSA EOSSA, \nLw, Kw in N",
            "Fourier, Nw in N",
            "Fourier extended, Nw in N",
            "CiSSA, Lw in N",
            "CiSSA extended, Lw in N"
            ),
  sin_err = c(1, 1, 1, 1, 1, 1),
  cos_err = c(1, 1, 1, 1, 1, 1),
  all_err = c(1, 1, 1, 1, 1, 1)
)

treshold <- (1/12 + 1/3)/2

df<- good_experiment(L, n, x,
                list(y1, y2),
                list(
                  F1 = c(3, 4),
                  F2 = c(1, 2)
                    ),
                list(1:4),
                list(
                      # sesonal_sin = c(1/12-eps, 1/12+eps),
                      sesonal_sin = c(0, 1/12+treshold - eps),
                      # sesonal_cos = c(1/3-eps, 1/3+eps)
                      sesonal_cos = c(1/3-treshold, 1/2)
                    ),
                data
) 

print(df)

df_to_latex_print(df)
```

#### A1 != A2, плохие

```{r}
n <- 96*2-2
L <- 48
x <- 0:(n-1)
y1 <- exp(x/200)*sin(2*pi/12 * x)
y2 <- exp(x/100)*cos(2*pi/3 * x)
y <- y1 + y2
X <- hankel(y, L = L)
eps <- 1/(n+1)
plot(y, type="l")

data <- data.frame(
  Метод = c("SSA, \nLw in N, Kw not in N",
            "SSA EOSSA, \nLw in N, Kw not in N",
            "Fourier, Nw in N",
            "Fourier extended, Nw in N",
            "CiSSA, Lw in N",
            "CiSSA extended, Lw in N"
            ),
  sin_err = c(1, 1, 1, 1, 1, 1),
  cos_err = c(1, 1, 1, 1, 1, 1),
  all_err = c(1, 1, 1, 1, 1, 1)
)

treshold <- (1/12 + 1/3)/2

df<- good_experiment(L, n, x,
                list(y1, y2),
                list(
                  F1 = c(3, 4),
                  F2 = c(1, 2)
                    ),
                list(1:4),
                list(
                      # sesonal_sin = c(1/12-eps, 1/12+eps),
                      sesonal_sin = c(0, 1/12+treshold - eps),
                      # sesonal_cos = c(1/3-eps, 1/3+eps)
                      sesonal_cos = c(1/3-treshold, 1/2)
                    ),
                data
) 

print(df)

df_to_latex_print(df)
```

#### A1 = A2, плохое

```{r}
n <- 96*2-2
L <- 96
x <- 0:(n-1)
y1 <- exp(x/200)*sin(2*pi/12 * x)
y2 <- exp(x/200)*cos(2*pi/3 * x)
y <- y1 + y2
X <- hankel(y, L = L)
eps <- 1/(n+1)
plot(y, type="l")

data <- data.frame(
  Метод = c("SSA, \nLw in N, Kw not in N",
            "SSA EOSSA, \nLw in N, Kw not in N",
            "Fourier, Nw in N",
            "Fourier extended, Nw in N",
            "CiSSA, Lw in N",
            "CiSSA extended, Lw in N"
            ),
  sin_err = c(1, 1, 1, 1, 1, 1),
  cos_err = c(1, 1, 1, 1, 1, 1),
  all_err = c(1, 1, 1, 1, 1, 1)
)

treshold <- (1/12 + 1/3)/2

df<- good_experiment(L, n, x,
                list(y1, y2),
                list(
                  F1 = c(3, 4),
                  F2 = c(1, 2)
                    ),
                list(1:4),
                list(
                      # sesonal_sin = c(1/12-eps, 1/12+eps),
                      sesonal_sin = c(0, 1/12+treshold - eps),
                      # sesonal_cos = c(1/3-eps, 1/3+eps)
                      sesonal_cos = c(1/3-treshold, 1/2)
                    ),
                data
) 

print(df)

df_to_latex_print(df)
```

### Шум

```{r}
set.seed(50)

list_df <- list()

for (i in 1:10){
   
  n <- 96*2
  L <- 96
  x <- 0:(n-1)
  y1 <- exp(x/200)*sin(2*pi/12 * x)
  y2 <- exp(x/100)*cos(2*pi/3 * x)
  y <- y1 + y2 + rnorm(n, 0, 0.1)
  X <- hankel(y, L = L)
  eps <- 1/(n+1)
  
  data <- data.frame(
    Метод = c("SSA, \nLw, Kw in N",
              "SSA EOSSA, \nLw, Kw in N",
              "Fourier, Nw in N",
              "Fourier extended, Nw in N",
              "CiSSA, Lw in N",
              "CiSSA extended, Lw in N"
              ),
    sin_err = c(1, 1, 1, 1, 1, 1),
    cos_err = c(1, 1, 1, 1, 1, 1),
    all_err = c(1, 1, 1, 1, 1, 1)
  )
  
  treshold <- (1/12 + 1/3)/2
  
  eps <- eps*4
  
  df<- good_experiment(L, n, x,
                  list(y1, y2),
                  list(
                    F1 = c(3, 4),
                    F2 = c(1, 2)
                      ),
                  list(1:4),
                  list(
                        # sesonal_sin = c(1/12-eps, 1/12+eps),
                        sesonal_sin = c(1/12 - 2*eps, 1/12 + 2*eps),
                        # sesonal_cos = c(1/3-eps, 1/3+eps)
                        sesonal_cos = c(1/3-3*eps, 1/3+3*eps)
                      ),
                  data,
                  y
  ) 

  list_df[[i]] <- df
}

calculate_mean_across_tables(list_df) |> df_to_latex_print()
```

```{r}
set.seed(50)

list_df <- list()

for (i in 1:10){
   
  n <- 96*2-2
  L <- 96
  x <- 0:(n-1)
  y1 <- exp(x/200)*sin(2*pi/12 * x)
  y2 <- exp(x/100)*cos(2*pi/3 * x)
  y <- y1 + y2 + rnorm(n, 0, 0.1)
  X <- hankel(y, L = L)
  eps <- 1/(n+1)
  
  data <- data.frame(
    Метод = c("SSA, \nLw, Kw in N",
              "SSA EOSSA, \nLw, Kw in N",
              "Fourier, Nw in N",
              "Fourier extended, Nw in N",
              "CiSSA, Lw in N",
              "CiSSA extended, Lw in N"
              ),
    sin_err = c(1, 1, 1, 1, 1, 1),
    cos_err = c(1, 1, 1, 1, 1, 1),
    all_err = c(1, 1, 1, 1, 1, 1)
  )
  
  treshold <- (1/12 + 1/3)/2
  eps <- eps*2
  
  df<- good_experiment(L, n, x,
                  list(y1, y2),
                  list(
                    F1 = c(3, 4),
                    F2 = c(1, 2)
                      ),
                  list(1:4),
                  list(
                        # sesonal_sin = c(1/12-eps, 1/12+eps),
                        sesonal_sin = c(1/12 - 2*eps, 1/12 + 2*eps),
                        # sesonal_cos = c(1/3-eps, 1/3+eps)
                        sesonal_cos = c(1/3-2*eps, 1/3+2*eps)
                      ),
                  data,
                  y
  ) 

  list_df[[i]] <- df
}

calculate_mean_across_tables(list_df) |> df_to_latex_print()
```

```{r}
set.seed(50)

list_df <- list()

for (i in 1:10){
   
  n <- 96*2-2
  L <- 96
  x <- 0:(n-1)
  y1 <- exp(x/200)*sin(2*pi/12 * x)
  y2 <- exp(x/200)*cos(2*pi/3 * x)
  y <- y1 + y2 + rnorm(n, 0, 0.1)
  X <- hankel(y, L = L)
  eps <- 1/(n+1)
  
  data <- data.frame(
    Метод = c("SSA, \nLw, Kw in N",
              "SSA EOSSA, \nLw, Kw in N",
              "Fourier, Nw in N",
              "Fourier extended, Nw in N",
              "CiSSA, Lw in N",
              "CiSSA extended, Lw in N"
              ),
    sin_err = c(1, 1, 1, 1, 1, 1),
    cos_err = c(1, 1, 1, 1, 1, 1),
    all_err = c(1, 1, 1, 1, 1, 1)
  )
  
  treshold <- (1/12 + 1/3)/2
  
  df<- good_experiment(L, n, x,
                  list(y1, y2),
                  list(
                    F1 = c(1, 2),
                    F2 = c(3, 4)
                      ),
                  list(1:4),
                  list(
                        # sesonal_sin = c(1/12-eps, 1/12+eps),
                        sesonal_sin = c(1/12 - eps, 1/12 + eps),
                        # sesonal_cos = c(1/3-eps, 1/3+eps)
                        sesonal_cos = c(1/3-eps, 1/3+eps)
                      ),
                  data,
                  y
  ) 

  list_df[[i]] <- df
}

calculate_mean_across_tables(list_df) |> df_to_latex_print()
```

## trend + sin + cos

### Цель

Показать, что с добавлением тренда выделение CiSSA и Фурье для периодик получаются хуже (то есть, что нужно изначально удалять тренд). При этом, расширение улучшает ситуацию.

Показать, что лучше выделять тренд с помощью SSA

### Дизайн эксперимента

**Постановка задачи**: знаем, какие частоты нужно выделять.

**Функция**: 1 + exp(x/100) + A1 sin(2 pi omega) + A2 cos(2 pi omega)

**Эксперименты:**

-   SSA, EOSSA\
    A1 == A2\
    A1 != A2

-   CiSSA, ext

-   Fourier, ext

```{r}
n <- 96*2
x <- 0:(n-1)
L <- 96
y1 <- sin(2*pi/12 * x)
y2 <- cos(2*pi/3 * x)/2
y3 <- exp(x/100) + 1
y <- y1 + y2 + y3
eps <- 1/(n+1)


data <- data.frame(
  Метод = c("SSA, \nLw, Kw in N",
            "SSA EOSSA, \nLw, Kw in N",
            "Fourier, Nw in N",
            "Fourier extended, Nw in N",
            "CiSSA, Lw in N",
            "CiSSA extended, Lw in N"
            ),
  exp_err = c(1, 1, 1, 1, 1, 1),
  sin_err = c(1, 1, 1, 1, 1, 1),
  cos_err = c(1, 1, 1, 1, 1, 1),
  all_err = c(1, 1, 1, 1, 1, 1)
)

df <- good_experiment(L, n, x,
                list(y3, y1, y2),
                list(
                  e = c(1, 6),
                  sesonal_sin = c(2, 3),
                  sesonal_cos = c(4, 5)
                    ),
                list(1:6),
                list(
                      trend = c(0, 1/12 - 2*eps),
                      # sesonal_sin = c(1/12-eps, 1/12+eps),
                      sesonal_sin = c(1/12-2*eps, 1/12+2*eps),
                      # sesonal_cos = c(1/3-eps, 1/3+eps)
                      sesonal_cos = c(1/3-2*eps, 1/2)
                    ),
                data
)
print(df)

df_to_latex_print(df)
```

```{r}
library(Rssa)
library(signal)
library(gsignal)

n <- 96*2
x <- 0:(n-1)
L <- 12
y1 <- sin(2*pi/12 * x)
y2 <- cos(2*pi/3 * x)
y3 <- exp(x/100) + 1
y <- y1 + y2 + y3
eps <- 1/(n+1)


data <- data.frame(
  Метод = c("SSA, \nLw, Kw in N, a1 = a2",
            "SSA EOSSA, \nLw, Kw in N, a1 = a2",
            "Fourier, Nw in N",
            "Fourier extended, Nw in N",
            "CiSSA, Lw in N",
            "CiSSA extended, Lw in N"
            ),
  exp_err = c(1, 1, 1, 1, 1, 1),
  sin_err = c(1, 1, 1, 1, 1, 1),
  cos_err = c(1, 1, 1, 1, 1, 1),
  all_err = c(1, 1, 1, 1, 1, 1)
)

df <- good_experiment(L, n, x,
                list(y3, y1, y2),
                list(
                  e = c(1, 6),
                  sesonal_sin = c(2, 5),
                  sesonal_cos = c(3, 4)
                    ),
                list(1:6),
                list(
                      trend = c(0, 1/12 - 4*eps),
                      # sesonal_sin = c(1/12-eps, 1/12+eps),
                      sesonal_sin = c(1/12-4*eps, 1/12+4*eps),
                      # sesonal_cos = c(1/3-eps, 1/3+eps)
                      sesonal_cos = c(1/3-4*eps, 1/2)
                    ),
                data
)
print(df)

df_to_latex_print(df)
```

# Сравнение CiSSA с разным L

```{r}
good_experiment_cissa <- function(
  L_vec,           # вектор значений L
  n,               # длина ряда + 1
  x,               # вектор, необходимый для совместимого интерфейса
  t_series,        # список компонент временного ряда
  groups_freqs,    # именованный (или неименованный) список групп для grouping_cissa
  y = NULL,         # (опционально) суммарный ряд
  extend_flags = FALSE
) {
  # если y не задан, суммируем компоненты
  if (is.null(y)) {
    y <- Reduce("+", t_series)
  }
  y_real <- Reduce("+", t_series)
  
  K <- length(t_series)
  
  # Определяем имена компонент по names(groups_freqs)
  grp_names <- names(groups_freqs)
  if (is.null(grp_names) || any(grp_names == "")) {
    # если имён нет или есть пустые — дефолтные
    grp_names <- paste0("comp", seq_len(K))
  }
  # Все колонки результата
  all_cols <- c("L", "method", grp_names, "total")
  
  # Заготовка пустого data.frame
  results <- data.frame(matrix(NA, nrow = 0, ncol = length(all_cols)),
                        stringsAsFactors = FALSE)
  colnames(results) <- all_cols
  
  # вспомогательная MSE
  mse <- function(a, b) mean((a - b)^2)
  
  # Главный цикл по L и двум флагам extend
  for (L in L_vec) {
    for (extend_flag in extend_flags) {
      # 1) делаем CiSSA
      cissa_obj <- circulant_SSA(y, L, extend_flag = extend_flag)
      rec_list  <- grouping_cissa(cissa_obj, groups = groups_freqs)$t_series
      
      # 2) считаем MSE для каждой компоненты
      comp_errs <- numeric(K)
      for (i in seq_len(K)) {
        comp_errs[i] <- mse(t_series[[i]], rec_list[[i]])
      }
      # 3) MSE для суммарного
      total_err <- mse(y_real, Reduce("+", rec_list))
      
      # 4) имя метода
      method_name <- if (extend_flag) "CiSSA_ext" else "CiSSA"
      
      # 5) формируем строку и добавляем в results
      row <- c(L, method_name, comp_errs, total_err)
      results <- rbind(results, setNames(as.list(row), all_cols))
    }
  }
  
  # Приводим типы
  results$L      <- as.integer(results$L)
  results$method <- as.character(results$method)
  for (nm in grp_names) {
    results[[nm]] <- as.numeric(results[[nm]])
  }
  results$total  <- as.numeric(results$total)
  
  rownames(results) <- NULL
  return(results)
}




plot_cissa_combined <- function(df_errors) {
  # Проверяем и загружаем пакеты
  for (pkg in c("ggplot2", "tidyr", "dplyr")) {
    if (!requireNamespace(pkg, quietly = TRUE)) {
      stop(sprintf("Установите пакет %s: install.packages('%s')", pkg, pkg))
    }
  }
  library(ggplot2)
  library(tidyr)
  library(dplyr)
  
  # Переводим в длинный формат
  df_long <- df_errors %>%
    pivot_longer(
      cols = -c(L, method),
      names_to  = "series",
      values_to = "mse"
    )
  
  # Получаем все уникальные L
  L_values <- sort(unique(df_long$L))
  
  # Строим график
  p <- ggplot(df_long, aes(x = L, y = mse, color = series, linetype = method)) +
    geom_line(size = 1) +
    geom_point(size = 2) +
    scale_x_continuous(breaks = L_values) +
    labs(
      title = "CiSSA: MSE по всем компонентам и total",
      x     = "Окно L",
      y     = "MSE",
      color = "Серия",
      linetype = "Метод"
    ) +
    theme_minimal() +
    theme(
      plot.title   = element_text(hjust = 0.5, face = "bold"),
      legend.position = "bottom"
    )
  
  # print(p)
  invisible(p)
}




```

```{r}
n <- 96*2
L <- c(12, 24, 36, 48, 60, 72, 84, 96, 96*2)
x <- 0:(n)
y1 <- exp(x/200)*sin(2*pi/12 * x)
y2 <- exp(x/100)*cos(2*pi/3 * x)
y <- y1 + y2
X <- hankel(y, L = L)
eps <- 1/(n+1)
plot(y, type="l")


treshold <- (1/12 + 1/3)/2

df<- good_experiment_cissa(L, n, x,
                list(y1, y2),
                list(
                      # sesonal_sin = c(1/12-eps, 1/12+eps),
                      sin = c(0, 1/12+treshold - eps),
                      # sesonal_cos = c(1/3-eps, 1/3+eps)
                      cos = c(1/3-treshold, 1/2)
                    )
) 

print(df)



p <- plot_cissa_combined(df) +
     # scale_x_continuous(breaks = c(30, 50, 100)) +
     theme(legend.position = "bottom")
print(p)

ggsave(
  filename = "cissa_errors_plot.png",
  plot = p,
  width = 10,       # ширина в дюймах
  height = 6,       # высота в дюймах
  dpi = 600        # dots per inch — высокая детализация
)


```
