---
title: "Circulant SSA"
author: "Погребников Николай"
output: html_notebook
---

```{r}
x <- 1:100
w <- 1/20
sin(2*pi*w * x + 1/2) + cos(2*pi*w* x + 10*3.3412) |> plot()



```

## Вспомогательные функции

```{r}
library(Rssa)
library(signal)
library(gsignal)
source("eossa_new.R")


dftmtx <- function(n) {
  y <- stats::mvfft(diag(1, n))
  y
}

diag_averaging <- function(A){
  B <- A[nrow(A):1, ] |> Re()
  lapply(split(B, -(row(B) - col(B)) ), mean) |> as.numeric()
}

shift_vector <- function(vec) {
  last_element <- tail(vec, 1)
  vec <- vec[-length(vec)]
  shifted_vec <- c(last_element, vec)
  return(shifted_vec)
}

extend <- function(x, H){
  # Вычисление коэффициентов AR модели для дифференцированного ряда
  N <- length(x)
  p <- floor(N / 3)
  dx <- diff(x)
  # A <- ar(dx, order.max = p, method = "yule-walker")$ar
  A <- aryule(dx, p)$a
  
  # Правое расширение
  y <- x
  dy <- diff(y)
  er <- signal::filter(A, 1, dy)
  dy <- signal::filter(1, A, c(er, rep(0, H)))
  y <- y[1] + c(0, cumsum(dy))
  
  # Левое расширение
  y <- rev(y)
  dy <- diff(y)
  er <- signal::filter(A,1,dy)
  dy <- signal::filter(1,A,c(er, rep(0, H)))
  y <- y[1] + c(0, cumsum(dy))
  
  # Расширенный ряд
  xe <- rev(y)
  
  # Вывод результатов
  xe 
}
```

## CiSSA

Подаётся на вход временной ряд, длина окна (если её нет, то она равна длине ряда + 1 пополам) и информация о том, нужно ли расширить ряд. Расширять ряд стоит при стохастическом тренде (Autoregressive extension (default). It is indicated for stationary and stochastic trend time series as well). Реализовано только Autoregressive extension.

\
На выходе список выдаётся список list(t_series, importance).\
t_series — матрица, по столбцам которой располагаются временные ряды, отвечающие за частоты (i-1)/L, где i — номер столбца, L — длина окна.\
importance — вектор, отвечающий за значимость i-ого временного ряда в разлолжении. Чем больше значение, тем больший вклад внёс i-тый временной ряд.

```{r}
circulant_SSA <- function(ts, L = NULL, extend_flag = FALSE){
  time_series <- ts
  # Construct trajectory matrix
  N <- length(time_series)
  if (is.null(L)){
    L <- (N + 1)%/%2
  }
  # Проверка на расширения ряда
  if (extend_flag == FALSE){
    H <- 0
    time_series <- ts
  }
  else{
    H <- L
    time_series <- extend(ts, H)
  }
  
  X <- hankel(time_series, L)
  
  # Number of symmetric frequency pairs around 1/2
  if (L %% 2) {
    nf2 <- (L + 1) / 2 - 1
  } else {
    nf2 <- L / 2 - 1
  }
  
  # Number of frequencies <= 1/2
  nft <- nf2 + abs((L %% 2) - 2)
  
  # Decomposition
  # Estimate autocovariance     OK
  autocov <- numeric(L)
  for (m in 0:(L-1)){
    autocov[[m+1]] <- sum(time_series[1:(N-m)] * time_series[(1+m):N]) / (N-m)
  }
  
  # First row of circulant matrix
  circ_first_row <- numeric(L)
  for (m in 0:(L-1)){
    circ_first_row[[m+1]] <- (L-m)/L * autocov[[m+1]] + (m)/L * autocov[[L-m]]
  }
  
  # Build circulant matrix
  S_C <- matrix(circ_first_row, nrow = 1)
  shifted_vector <- circ_first_row
  for (i in 2:(L)) {
    shifted_vector <- shift_vector(shifted_vector)
    # S_C <- rbind(S_C, as.vector(shifted_vector))
    S_C <- rbind(as.vector(shifted_vector), S_C)
  }
  
  # Eigenvectors of circulant matrix (unitary base)
  U <- dftmtx(L)/sqrt(L)
  
  # Real eigenvectors (orthonormal base)
  U[, 1] <- Re(U[, 1])
  for (k in 1:nf2) {
    u_k <- U[, k + 1]
    U[, k + 1] <- sqrt(2) * Re(u_k)
    U[, L + 2 - (k + 1)] <- sqrt(2) * Im(u_k)
  }
  if (L %% 2 != 0) {
    U[, nft] <- Re(U[, nft])
  }
  
  # Eigenvalues of circulant matrix: estimated power spectral density
  psd <- abs(diag(t(U) %*% S_C %*% U))
  
  # Principal components
  W <- t(U) %*% X
  # Reconstruction
  # Elementary reconstructed series
  R <- matrix(0, nrow = N+2*H, ncol = L)
  for (k in 1:L) {
    R[, k] <- U[ ,k] %*% t(W[k, ]) |> diag_averaging()
  }
  
  # Grouping by frequency
  # Elementary reconstructed series by frequency
  Z <- matrix(0, nrow = N+2*H, ncol = nft)
  Z[, 1] <- R[, 1]
  # Importance of component
  imp <- numeric(nft)
  lambda_sm <- sum(psd)
  imp[1] <- psd[1]/lambda_sm
  for (k in 1:nf2) {
    Z[, k + 1] <- R[, k + 1] + R[, L + 2 - (k + 1)]
    imp[k+1] <- (psd[k+1] + psd[ L + 2 - (k + 1)])/lambda_sm
  }
  if (L %% 2 != 0) {
    Z[, nft] <- R[, nft]
    imp[nft] <- psd[nft] / lambda_sm
  }
  
  list(t_series = Z[(H+1):(N+H),],
       importance = imp,
       freq = (0:(length(imp) -1))/L
       )
}
```

```{r}
# groups - list of frequencies
grouping_cissa <- function(cissa_res, groups){
  freq <- cissa_res$freq
  t_series <- cissa_res$t_series
  
  
  residuals <- 0
  result <- setNames(as.list(rep(0, length(groups))), names(groups))
  result_freqs <- list()
  for (i in 1:length(cissa_res$freq)){
    flag <- FALSE
    for (name in names(groups)){
      if (groups[[name]][1] <= freq[i] & freq[i] <= groups[[name]][2]){
        flag <- TRUE
        result[[name]] <- result[[name]] + t_series[, i]
        result_freqs[[name]] <- c(result_freqs[[name]], freq[i])
      }
    }
    
    if (flag == FALSE){
      residuals <- residuals + t_series[, i]
    }
  }
  
  result[["residuals"]] <- residuals
  
  return(
    list(
      t_series = result,
      freqs_by_group = result_freqs
    )
  )
  result
}
```

```{r}
generate_ts <- function(func, n=1e3, ...){
  1:n |> func(...) |> ts()
}

f_cos <- function(x, A = 1, omega = 1/4, phi = 0){
  f_exp_mod_harm_series(x, A, alpha = 0, omega = omega, phi = phi)
}

f_sin <- function(x, A = 1, omega = 1/4, phi = 3*pi/2){
  f_exp_mod_harm_series(x, A, alpha = 0, omega = omega, phi = phi)
}

f_exp <- function(x, A = 1, alpha = 1){
  A * exp(alpha * x)
}

f_exp_cos <- function(x, A = 1, alpha = 1, omega = 1/4, phi = 0){
  f_exp_mod_harm_series(x, A, alpha, omega, phi)
}

f_const <- function(x, C = 0){
  rep(C, length(x))
}

f_exp_mod_harm_series <- function(x, A = 1, alpha = 1, omega = 1/4, phi = 0){
  A*exp(alpha*x)*cos(2*pi*omega*x + phi)
}

f_linear <- function(x, a = 1, b = 0){
  a*x + b
}
mse <- function(f_true, f_reconstructed){
   mean((f_true - f_reconstructed)^2) 
}
```

#### Ошибка при Lw in N, Kw not in N

```{r}
n <- 96*2+5
L <- 96
eps <- 1/97
f_sum <- function(x){
  f_const(x, C = 1) + f_cos(x, omega = 1/12) 
}


f_const |> generate_ts(n, C = 1) |>
  plot(col = "green", ylim = c(-1, 2), ylab = "f_n")
f_cos |>
  generate_ts(n, omega = 1/12) |>
  lines(col="green")
f_sum |> generate_ts(n) |> lines(lwd = 3, col='red')
f_n <- f_sum(1:n)



c <- circulant_SSA(f_n, L = 96, extend_flag = FALSE)
r <- grouping_cissa(c,
               groups = list(
                 trend = c(0, eps),
                 sesonal = c(1/12-eps, 1/12 + eps)
               )
               )$t_series

f_C <- f_const |> generate_ts(n, C = 1)
f_c <- f_cos |> generate_ts(n, omega = 1/12)
print("Ошибки при CiSSA")
print(paste("Ошибка при вычислении C = 1: ", mse(f_C, r$trend) |> format(scientific = TRUE, digits = 2) ))
print(paste("Ошибка при вычислении cos(pi/12): ", mse(f_c, r$sesonal) |> format(scientific = TRUE, digits = 2) ))

lines(1:n, r$trend, col="blue")
lines(1:n, r$sesonal, col="blue")

f_const |> generate_ts(n, C = 1) |>
  plot(col = "green", ylim = c(-1, 2), ylab = "f_n")
f_cos |>
  generate_ts(n, omega = 1/12) |>
  lines(col="green")
f_sum |> generate_ts(n) |> lines(lwd = 3, col='red')
f_n <- f_sum(1:n)

s <- ssa(f_n, L = 96)
r <- reconstruct(s, groups=list(
  trend = 1,
  sesonal = 2:3
))


print("Ошибки при SSA")
print(paste("Ошибка при вычислении C = 1: ", mse(f_C, r$trend) |> format(scientific = TRUE, digits = 2)  ))
print(paste("Ошибка при вычислении cos(pi/12): ", mse(f_c, r$sesonal) |> format(scientific = TRUE, digits = 2)))

lines(1:n, r$trend)
lines(1:n, r$sesonal)
```

#### Проверка разделимости непериодических компонент + автогруппировка SSA

```{r}
n <- 96*2-1
L <- 96
eps <- 1/97

C <- 1
omega_cs <- 1/12
omega_sn <- 1/24
a <- 1/100
f_sum <- function(x){
  f_const(x, C = C) +
    f_cos(x, omega = omega_cs) +
    f_exp(x, a = a) +
    f_sin(x, omega = omega_sn)
}


f_C <- f_const |> generate_ts(n, C = C)
f_c <- f_cos |> generate_ts(n, omega = omega_cs)
f_s <- f_sin |> generate_ts(n, omega = omega_sn)
f_e <- f_exp |> generate_ts(n, a = a)

f_n <- f_sum(1:n)

library(xtable)

# Шаг 2: Создание примера данных
data <- data.frame(
  Метод = c("SSA", "CiSSA"),
  e_err = c(20, 20),
  c_err = c(23, 35),
  ec_err = c(20, 20),
  sin_err = c (20, 20),
  cos_err = c(1, 1)
)


# Отрисовка ряда f_n
plot(f_n, type = "l", lwd = 3, col = 'red', ylim = c(-2, 10),
     xlab = "Время", ylab = "Значения ряда", main = "Разложение временного ряда")

# Добавление отдельных компонентов (f_C, f_c, f_e)
lines(f_C, col = "blue")  # Компонент f_C
lines(f_c, col = "blue")  # Компонент f_c
lines(f_e, col = "blue")  # Компонент f_e
lines(f_s, col = "blue")

# Легенда
legend("topleft", legend = c("Весь ряд", "Компоненты"), 
       col = c("red", "blue"), lty = 1, lwd = 3)








c <- circulant_SSA(f_n, L = L, extend_flag = TRUE)
# r <- c$t_series
r <- grouping_cissa(c,
                    groups = list(
                      # trend = c(0, 1/100),
                      trend = c(-1, 1/25),
                      sesonal_cos = c(1/12-eps, 1/12+eps),
                      sesonal_sin = c(1/24 - eps, 1/24+eps)
                    ))$t_series

data$cos_err[2] <- mse(f_s, r$sesonal_sin) |> formatC(format = "e", digits = 1)
data$sin_err[2] <- mse(f_c, r$sesonal_cos) |> formatC(format = "e", digits = 1)
data$ec_err[2] <- mse(f_C+f_e, r$trend) |> formatC(format = "e", digits = 1)


# png("C:/Users/nik1m/Desktop/уник/6 сем/курсач/Текст работы/img/trend inseparability/CiSSA.png")  # сохранение в формате PNG

plot(1:n, f_n, type = "l", lwd=3, ylim= c(-2, 10), col="red",
     xlab = "Время", ylab = "Значения ряда", main = "CiSSA разложение временного ряда")
lines(1:n, r$trend, col = "blue")
lines(1:n, r$sesonal_sin, col = "blue")
lines(1:n, r$sesonal_cos, col = "blue")

# Легенда
legend("topleft", legend = c("Весь ряд", "Компоненты"), 
       col = c("red", "blue"), lty = 1, lwd = 3)

# dev.off()  # завершение сохранения










s <- ssa(f_n, L)
#e <- eossa_new(s, nested.groups = list(1:10), clust_type = "distance", k= 7)
e <- eossa(s, 1:10, k = 7)

g_sesonal <- grouping.auto(e, base = "eigen",
                   freq.bins = list(trend = c(2*eps),
                                    sesonal2 = c(1/24-eps, 1/24+eps),
                                    sesonal1 = c(1/12-eps, 1/12+eps)
                                    ),
                   threshold = 0.1)


r <- Rssa::reconstruct(e, groups=c(list(exp = 1,
                                C = 2
                                ),
                             g_sesonal)
                 )

plot(wcor(e, groups = 1:24), scales = list(at = c(10, 20, 30)))

data$c_err[1] <- mse(f_C, r$C) |> formatC(format = "e", digits = 1)
data$e_err[1] <- mse(f_e, r$exp) |> formatC(format = "e", digits = 1)
data$cos_err[1] <- mse(f_c, r$sesonal1) |> formatC(format = "e", digits = 1)
data$sin_err[1] <- mse(f_s, r$sesonal2) |> formatC(format = "e", digits = 1)
data$ec_err[1] <- mse(f_C+f_e, r$C+r$exp) |> formatC(format = "e", digits = 1)


# png("C:/Users/nik1m/Desktop/уник/6 сем/курсач/Текст работы/img/trend inseparability/SSA.png")  # сохранение в формате PNG

plot(1:n, f_n, type = "l", lwd=3, ylim= c(-2, 10), col="red",
     xlab = "Время", ylab = "Значения ряда", main = "SSA разложение временного ряда")

lines(1:n, r$trend, type = "l", col="green")
lines(1:n, r$exp, type = "l", ylim= c(-2, 10), col="blue")
lines(1:n, r$C, col = "blue")
lines(1:n, r$sesonal1, col = "blue")
lines(1:n, r$sesonal2, col = "blue")

# Легенда
legend("topleft", legend = c("Весь ряд", "Компоненты"), 
       col = c("red", "blue"), lty = 1, lwd = 3)







# Шаг 3: Преобразование данных в формат LaTeX
table_latex <- xtable(data, caption = "Example Table")

# Шаг 4: Вывод таблицы в LaTeX файл
print(table_latex, include.rownames = FALSE)





```

#### Пример cos\*exp

```{r}
n <- 96*2-1
L <- 96
eps <- 1/(L+1)

C <- 1
omega_cs <- 1/12
omega_sn <- 1/24
a <- 1/100
omega_exp <- 1/48
f_sum <- function(x){
    f_cos(x, omega = omega_cs) +
    f_exp_mod_harm_series(x, a = a, omega = omega_exp) +
    f_sin(x, omega = omega_sn) 
}


f_c <- f_cos |> generate_ts(n, omega = omega_cs)
f_s <- f_sin |> generate_ts(n, omega = omega_sn)
f_e <- f_exp_mod_harm_series |> generate_ts(n, a = a, omega = omega_exp)

f_n <- f_sum(1:n)

library(xtable)

# Шаг 2: Создание примера данных
data <- data.frame(
  Метод = c("SSA", "CiSSA"),
  exp_err = c(20, 20),
  sin_err = c (20, 20),
  cos_err = c(1, 1)
)


# Отрисовка ряда f_n
plot(f_n, type = "l", lwd = 3, col = 'red', ylim = c(-10, 10),
     xlab = "Время", ylab = "Значения ряда", main = "Разложение временного ряда")

# Добавление отдельных компонентов (f_C, f_c, f_e)
lines(f_c, col = "blue")  # Компонент f_c
lines(f_e, col = "blue")  # Компонент f_e
lines(f_s, col = "blue")

# Легенда
legend("topleft", legend = c("Весь ряд", "Компоненты"), 
       col = c("red", "blue"), lty = 1, lwd = 3)








c <- circulant_SSA(f_n, L = L, extend_flag = TRUE)
# r <- c$t_series
r <- grouping_cissa(c,
                    groups = list(
                      trend = c(0, 1/26-eps),
                      sesonal_cos = c(1/12-eps, 1/12+eps),
                      sesonal_sin = c(1/24-eps, 1/24+eps)
                    ))$t_series

data$cos_err[2] <- mse(f_s, r$sesonal_sin) |> formatC(format = "e", digits = 1)
data$sin_err[2] <- mse(f_c, r$sesonal_cos) |> formatC(format = "e", digits = 1)
data$exp_err[2] <- mse(f_e, r$trend) |> formatC(format = "e", digits = 1)


# png("C:/Users/nik1m/Desktop/уник/6 сем/курсач/Текст работы/img/trend inseparability/CiSSA.png")  # сохранение в формате PNG

plot(1:n, f_n, type = "l", lwd=3, ylim= c(-10, 10), col="red",
     xlab = "Время", ylab = "Значения ряда", main = "CiSSA разложение временного ряда")
lines(1:n, r$trend, col = "blue")
lines(1:n, r$sesonal_sin, col = "blue")
lines(1:n, r$sesonal_cos, col = "blue")

# Легенда
legend("topleft", legend = c("Весь ряд", "Компоненты"), 
       col = c("red", "blue"), lty = 1, lwd = 3)

# dev.off()  # завершение сохранения










s <- ssa(f_n, L)
e <- eossa_new(s, nested.groups = list(1:30), clust_type = "distance")

g_sesonal <- grouping.auto(e, base = "eigen",
                   freq.bins = list(trend = c(1/25-eps),
                                    sesonal2 = c(1/24-eps, 1/24+eps),
                                    sesonal1 = c(1/12-eps, 1/12+eps)
                                    ),
                   threshold = 0.1)


r <- reconstruct(e, groups= g_sesonal)

plot(wcor(e, groups = 1:24), scales = list(at = c(10, 20, 30)))

data$exp_err[1] <- mse(f_e, r$trend)  |> formatC(format = "e", digits = 1)
data$cos_err[1] <- mse(f_c, r$sesonal1) |> formatC(format = "e", digits = 1)
data$sin_err[1] <- mse(f_s, r$sesonal2) |> formatC(format = "e", digits = 1)


# png("C:/Users/nik1m/Desktop/уник/6 сем/курсач/Текст работы/img/trend inseparability/SSA.png")  # сохранение в формате PNG

plot(1:n, f_n, type = "l", lwd=3, ylim= c(-10, 10), col="red",
     xlab = "Время", ylab = "Значения ряда", main = "SSA разложение временного ряда")

lines(1:n, r$trend, type = "l", col="blue")
lines(1:n, r$sesonal1, col = "blue")
lines(1:n, r$sesonal2, col = "blue")

# Легенда
legend("topleft", legend = c("Весь ряд", "Компоненты"), 
       col = c("red", "blue"), lty = 1, lwd = 3)







# Шаг 3: Преобразование данных в формат LaTeX
table_latex <- xtable(data, caption = "Example Table")

# Шаг 4: Вывод таблицы в LaTeX файл
print(table_latex, include.rownames = FALSE)


```

## Данные IP

```{r}
library(readxl)
data <- read_excel("Data/International_Financial_Statistics_.xlsx")
data |> head()
```

Отрисовка данных IP

```{r}
dates <- seq(as.Date("1970-01-01"), as.Date("2018-1-30"), by = "month")
IP_values <- data[2, -c(1, 2)] |> as.double() 
plot(dates, IP_values, type="l")
```

#### Cissa

Отрисовка трендовой составляющей чёрным цветом, основной временной ряд — красным

```{r}
data_slice <- 1:537
dates_slice <- dates[data_slice]
IP_values_slice <- IP_values[data_slice]
eps <- 1/193

c <- circulant_SSA(IP_values_slice, L = 192, extend_flag = TRUE)
r <- c$t_series
r <- grouping_cissa(c,
                    groups = list(
                      trend = c(0, 1/192),
                      cycle = c(1/97, 5/95),
                      sesonal = c(1/13, 1/2+0.0001)
                    )
                    )$t_series
r_sesonal <-  grouping_cissa(c,
                             groups = list(
                              s1 = c(16/192 - eps, 16/192 + eps),
                              s2 = c(32/192 - eps, 32/192 + eps),
                              s3 = c(48/192 - eps, 48/192 + eps),
                              s4 = c(64/192 - eps, 64/192 + eps),
                              s5 = c(80/192 - eps, 80/192 + eps),
                              s6 = c(96/192 - eps, 96/192 + eps)
                             )
                             )$t_series
# cissa_trend <- r[,1] + r[,2]
# cissa_cycle <- r[, 3:11] |> rowSums()
# cissa_sesonal <- r[, c(17, 33, 49, 65, 81, 97)] |> rowSums()
# cissa_residuals <- IP_values_slice - (cissa_trend + cissa_cycle + cissa_sesonal)

cissa_trend <- r$trend
cissa_cycle <- r$cycle
cissa_sesonal <- Reduce("+", r_sesonal |> within(rm(residuals)))
cissa_residuals <- IP_values_slice - (cissa_trend + cissa_cycle + cissa_sesonal)


plot(dates_slice, IP_values_slice,
     type="l", col = "black")
lines(dates_slice, cissa_trend,
      type="l", col = "red")

plot(dates_slice, cissa_cycle,
     type="l", col = "red")

plot(dates_slice, cissa_sesonal,
     type="l", col = "red")

plot(dates_slice, cissa_residuals,
     type="l", col = "red")

plot(dates_slice, IP_values_slice,
     type="l", col = "black")
lines(dates_slice, cissa_trend+cissa_cycle+cissa_sesonal,
      type="l", col = "red")
```

#### SSA fossa

```{r}
s <- ssa(IP_values_slice, L = 192)
e <- fossa(s)
# e <- eossa_new(s, nested.groups = list(1:30), clust_type = "distance")
eps <- 1/193

groups <- grouping.auto(e,
                   freq.bins = list(trend = c(1/192),
                                    cycle = c(1/97, 5/95),
                                    s1 = c(16/192 - eps, 16/192 + eps),
                                    s2 = c(32/192 - eps, 32/192 + eps),
                                    s3 = c(48/192 - eps, 48/192 + eps),
                                    s4 = c(64/192 - eps, 64/192 + eps),
                                    s5 = c(80/192 - eps, 80/192 + eps),
                                    s6 = c(96/192 - eps, 96/192 + eps)
                                    ),
                   threshold = 0)


plot(wcor(e, groups = 1:30), scales = list(at = c(10, 20, 30)),
     main = "W-correlation matrix SSA (fossa)")

r <- reconstruct(e, groups=groups)

ssa_trend_f <- r$trend
ssa_cycle_f <- r$cycle
ssa_sesonal_f <- r$s1 + r$s2 + r$s3 + r$s4 + r$s5 + r$s6
ssa_residuals_f <- IP_values_slice - (ssa_trend_f + ssa_cycle_f + ssa_sesonal_f)

plot(dates_slice, IP_values_slice,
     type="l", col = "black")
lines(dates_slice, ssa_trend_f,
      type="l", col = "magenta")

plot(dates_slice, ssa_cycle_f, 
     type="l", col = "magenta")

plot(dates_slice, ssa_sesonal_f, 
     type="l", col = "magenta")

plot(dates_slice, ssa_residuals_f,
     type="l", col = "magenta")

```

#### SSA eossa

```{r}
library(Rssa)
source("eossa_new.r")
s <- ssa(IP_values_slice, L = 192)
e <- eossa_new(s, nested.groups = list(1:30), clust_type = "distance")




groups <- grouping.auto(e,
                   freq.bins = list(trend = c(1/192),
                                    cycle = c(1/97, 5/95),
                                    s1 = c(16/192 - eps, 16/192 + eps),
                                    s2 = c(32/192 - eps, 32/192 + eps),
                                    s3 = c(48/192 - eps, 48/192 + eps),
                                    s4 = c(64/192 - eps, 64/192 + eps),
                                    s5 = c(80/192 - eps, 80/192 + eps),
                                    s6 = c(96/192 - eps, 96/192 + eps)
                                    ),
                   threshold = 0)
plot(wcor(e, groups = 1:30), scales = list(at = c(10, 20, 30)),
     main = "W-correlation matrix SSA (eossa)")

r <- reconstruct(e, groups=groups)

ssa_trend <- r$trend
ssa_cycle <- r$cycle
ssa_sesonal <- r$s1 + r$s2 + r$s3 + r$s4 + r$s5 + r$s6
ssa_residuals <- IP_values_slice - (ssa_trend + ssa_cycle + ssa_sesonal)

plot(dates_slice, IP_values_slice,
     type="l", col = "black")
lines(dates_slice, ssa_trend,
      type="l", col = "blue")

plot(dates_slice, ssa_cycle, 
     type="l", col = "blue")

plot(dates_slice, ssa_sesonal, 
     type="l", col = "blue")

plot(dates_slice, ssa_residuals,
     type="l", col = "blue")
```

```{r}
plot(dates_slice, IP_values_slice,
     main = "IP USA тренд",xlab = "Время", ylab = "Значение",
     type="l", col = "black")
lines(dates_slice, ssa_trend,
      type="l", col = "blue", lwd=2)
lines(dates_slice, ssa_trend_f,
      type="l", col = "magenta", lwd=2)
lines(dates_slice, cissa_trend,
      type="l", col = "red", lwd=2)
# Легенда
legend("topleft", legend = c("Весь ряд", "CiSSA тренд", "SSA тренд (eossa)", "SSA тренд (fossa)"), 
       col = c("black", "red", "blue", "magenta"), lty = 1, lwd = 3)


plot(dates_slice, ssa_cycle,
     main = "IP USA цикличность", xlab = "Время", ylab = "Значение",
     type="l", col = "blue", ylim=c(-10, 10), lwd=2)
lines(dates_slice, cissa_cycle,
      type="l", col = "red", lwd=2)
lines(dates_slice, ssa_cycle_f,
      type="l", col = "magenta", lwd=2)
# Легенда
legend("topleft", legend = c("CiSSA", "SSA (eossa)", "SSA (fossa)"), 
       col = c("red", "blue", "magenta"), lty = 1, lwd = 3)


plot(dates_slice, IP_values_slice,
     main = "IP USA тренд + цикличность",xlab = "Время", ylab = "Значение",
     type="l", col = "black")
lines(dates_slice, ssa_trend + ssa_cycle,
      type="l", col = "blue", lwd=2)
lines(dates_slice, ssa_trend_f + ssa_cycle_f,
      type="l", col = "magenta", lwd=2)
lines(dates_slice, cissa_trend + cissa_cycle,
      type="l", col = "red", lwd=2)
# Легенда
legend("topleft", legend = c("Весь ряд", "CiSSA", "SSA (eossa)", "SSA (fossa)"), 
       col = c("black", "red", "blue", "magenta"), lty = 1, lwd = 3)


```

```{r}
# Настройка графиков для отображения двух графиков один под другим с общей осью X
layout(matrix(c(1, 2), nrow = 2, byrow = TRUE), heights = c(1, 1.2))

# Построение первого графика
par(mar = c(2, 4, 2, 2)) # Уменьшение нижнего отступа
plot(dates_slice, ssa_sesonal, type = "l", col = "blue", lwd = 1,
     main = "SSA (eossa) сезонность", xlab = "", ylab = "Значение")
# Добавление оси X внизу первого графика, но с пустыми метками
axis(1, labels = FALSE)

# Построение второго графика
par(mar = c(5, 4, 2, 2)) # Увеличение нижнего отступа
plot(dates_slice, ssa_sesonal_f, type = "l", col = "magenta", lwd = 1,
     main = "SSA (fossa) сезонность", xlab = "Время", ylab = "Значение")

par(mar = c(3, 4, 2, 2)) # Увеличение нижнего отступа
plot(dates_slice, cissa_sesonal, type = "l", col = "red", lwd = 1,
     main = "CiSSA сезонность", xlab = "Время", ylab = "Значение")

# Восстановление макета по умолчанию
layout(1)


```

```{r}
plot(dates_slice, ssa_residuals, 
     main = "IP USA остаток", xlab = "Время", ylab = "Значение",
     type="l", col = "blue", ylim=c(-2, 2))
lines(dates_slice, cissa_residuals,
      type="l", col = "red")
lines(dates_slice, ssa_residuals_f,
      type="l", col = "magenta")
legend("topleft", legend = c("CiSSA", "SSA (eossa)", "SSA (fossa)"), 
       col = c("red", "blue", "magenta"), lty = 1, lwd = 3)
```

```{r}
ssa_residuals |> density() |> plot()
cissa_residuals |> density() |> plot()
```

## Отделение сигнала от шума

```{r}
set.seed(100)

n_mse_tests <- function(n){
  n <- 96*2-1
  L <- 96
  sigma <- 0.1
  
  
  C <- 1
  omega_cs <- 1/12
  omega_sn <- 1/24
  a <- 1/100
  f_sum <- function(x){
    f_const(x, C = C) +
      f_cos(x, omega = omega_cs) +
      f_exp(x, a = a) +
      f_sin(x, omega = omega_sn)
  }
  
  
  f_C <- f_const |> generate_ts(n, C = C)
  f_c <- f_cos |> generate_ts(n, omega = omega_cs)
  f_s <- f_sin |> generate_ts(n, omega = omega_sn)
  f_e <- f_exp |> generate_ts(n, a = a)
  
  mse_lst <- list()
  for (i in 1:n) {
    f_noise <- rnorm(n, sd = sigma)
    
    f_n <- f_sum(1:n) + f_noise
    
    
    
    c <- circulant_SSA(f_n, L = L, extend_flag = TRUE)
    # r <- c$t_series
    r <- grouping_cissa(c, groups= list(trend = c(0, 1/1000), 
                                        sesonal2 = c(1/25, 1/23),
                                        sesonal1 = c(1/13, 1/10)
                                        ))$t_series
    
    # mse_lst$cissa <- c(mse_lst$cissa, mse(f_sum(1:n), r[, 9] + r[, 5] + r[, 1])) 
    mse_lst$cissa <- c(mse_lst$cissa,
                       mse(f_sum(1:n),
                           r$trend + r$sesonal1 + r$sesonal2)) 
    
    
    
    
    s <- ssa(f_n, L)
    # e <- eossa(s, 1:10, k = 6)
    e <- fossa(s)
    
    g_sesonal <- grouping.auto(e, base = "eigen",
                       freq.bins = list(trend = 1/1000, 
                                        sesonal2 = c(1/25, 1/23),
                                        sesonal1 = c(1/13, 1/10)
                                        ),
                       threshold = 0.5)
    
    r <- reconstruct(e, groups=c(list(exp = 1, C = 2), g_sesonal))
    
    mse_lst$ssa <- 
      c(mse_lst$ssa, mse(f_sum(1:n), r$trend + r$sesonal2 + r$sesonal1))
 
  }
  return(mse_lst)
}

res_mse_test <- n_mse_tests(100)

```

```{r}
# Оценка плотности
density_estimate_cissa <- density(res_mse_test$cissa)

# Построение графика плотности
plot(density_estimate_cissa, main = "Оценка плотности", 
     xlab = "Значение", ylab = "Плотность", 
     col = "blue", lwd = 2)

density_estimate_ssa <- density(res_mse_test$ssa)

# Построение графика плотности
plot(density_estimate_ssa, main = "Оценка плотности", 
     xlab = "Значение", ylab = "Плотность", 
     col = "blue", lwd = 2)

res_mse_test$cissa |> summary()
res_mse_test$cissa |> sd()
res_mse_test$ssa |> summary()
res_mse_test$ssa |> sd()
```

## Как выполняется расширение ряда

```{r}
IP_values_slice |> extend(192) |>
  plot(type="l", lwd = 3, ylab="Значения", xlab = "Индексы", main="Расширение временного ряда IP values")
lines((192:(length(IP_values_slice) + 192 -1)) + 1, IP_values_slice, type="l", col="red")

```

```{r}
n <- 96*2 + 6
x <- 0:(n-1)
y <- sin(2*pi/12 * x)
L <- 96+6
plot(y |> extend(L), type="l", lwd = 4, ylab="Значения", xlab = "Индексы", main="Расширение временного ряда sin")
lines((x+L+1), y, type="l", col="red", lwd = 2)
```

## CiSSA через Фурье

### IP_values

```{r}
cissa_like_fourier_transform <- function(ts, L){
  reconstruct_fft <- function(x, y, frequencies) {
    fft_y <- fft(y)
  
    amplitudes <- Mod(fft_y)
    phases <- Arg(fft_y)
    
    reconstructed <- matrix(0, length(amplitudes), length(x))
    n <- length(amplitudes)
    for (i in 1:(length(amplitudes))) {
      reconstructed[i, ] <-
        amplitudes[i] * 
        cos(2 * pi * frequencies[i] * (x) + phases[i]) /
        n
    }
    return(list(
      ts = reconstructed,
      frequencies = frequencies
      ))
  }
  
  n <- length(ts)
  x <- 0:(n-1)
  L <- L
  frequencies <- (0:(L-1)) / L
  y <- ts
  y_main <- y
  x_main <- x
  
  X <- hankel(y, L)
  K <- dim(X)[2]
  res <- list()
  for (i in 1:K){
    y <- X[, i]
    x <- x_main[1:(1 + L - 1)]
    res[[i]] <- reconstruct_fft(x, y, frequencies)$ts
  }
  
  # for (i in 1:L){
  #   plot(x, res[[i]][9, ])
  # }
  
  res_mult <- res
  # res
  
  averaging <- function(res_comp_wise_mult){
    K <- dim(X)[2]
    counters <- rep(0, n)
    res <- matrix(0, ncol = n, nrow = L)
    for (i in 1:length(res_comp_wise_mult)){
      res[, i:(i+L-1)] <- res[, i:(i+L-1)] + res_comp_wise_mult[[i]]
      counters[i:(i+L-1)] <- counters[i:(i+L-1)] + 1
    }
    for (i in 1:n){
      res[, i] <- res[, i] / counters[i]
    }
    res
  }
  
  avr <- averaging(res_mult)
  
  group_by_elementary_freq_foureir <- function(res_averaged){
    nf2 <- 0
    if (L %% 2) {
      nf2 <- (L + 1) / 2 - 1
    } else {
      nf2 <- L / 2 - 1
    }
    nft <- nf2 + abs((L %% 2) - 2)
    
    Z <- matrix(0, ncol = nft, nrow = n)
    
    # print(Z |> dim())
    # print(res_averaged |> dim())
    
    Z[, 1] <- res_averaged[1, ]
    for (k in 1:nf2) {
      Z[, k + 1] <- res_averaged[k + 1, ] + res_averaged[L + 2 - (k + 1), ]
    }
    if (L %% 2 != 0) {
      Z[, nft] <- res_averaged[nft, ]
    }
    
    
    return(list(
      t_series = Z,
      freq = (0:dim(Z)[2])/L
    ))
  }


  rs <- group_by_elementary_freq_foureir(avr)
  return(rs)
}

```

```{r}
data_slice <- 1:537
dates_slice <- dates[data_slice]
IP_values_slice <- IP_values[data_slice]
eps <- 1/193


c <- circulant_SSA(IP_values_slice, L = 192, extend_flag = FALSE)
r <- c$t_series

c_ft <- cissa_like_fourier_transform(IP_values_slice, L = 192)
r_ft <- c_ft$t_series

for (i in 1:dim(r)[2]){
  plot(data_slice, r_ft[, i], col= "red", type = "l", lwd = 2)
  lines(data_slice, r[, i])
}
```

### Сравнение разложений всего временного ряда через метод Фурье, SSA, auto_SSA, CiSSA и CiSSA с расширением ряда

```{r}
reconstruct_fft <- function(x_init, y_init, extend_flag = FALSE) {
    x <- x_init
    y <- y_init
    N <- length(y_init)
    H <- 0
    if (extend_flag == TRUE){
      H <- length(y) %/% 2
      y <- extend(y, H)
      x <- 0:(length(y) - 1)
    }
    
    frequencies <- (0:(length(x)-1)) / length(x)
    fft_y <- fft(y)
    
    amplitudes <- Mod(fft_y)
    phases <- Arg(fft_y)
    
    reconstructed <- matrix(0, length(amplitudes), length(x))
    n <- length(amplitudes)
    L <- n
    for (i in 1:(length(amplitudes))) {
      reconstructed[i, ] <-
        amplitudes[i] * 
        cos(2 * pi * frequencies[i] * (x) + phases[i]) /
        n
    }
    
    
    
  
    group_by_elementary_freq_foureir <- function(res_averaged){
      nf2 <- 0
      if (L %% 2) {
        nf2 <- (L + 1) / 2 - 1
      } else {
        nf2 <- L / 2 - 1
      }
      nft <- nf2 + abs((L %% 2) - 2)
      
      Z <- matrix(0, ncol = nft, nrow = n)
      
      # print(Z |> dim())
      # print(res_averaged |> dim())
      
      Z[, 1] <- res_averaged[1, ]
      for (k in 1:nf2) {
        Z[, k + 1] <- res_averaged[k + 1, ] + res_averaged[L + 2 - (k + 1), ]
      }
      if (L %% 2 != 0) {
        Z[, nft] <- res_averaged[nft, ]
      }
      
      
      return(list(
        t_series = Z[(H+1):(N+H), ],
        freq = (0:(dim(Z)[2]-1))/L
      ))
    }
  
  
    rs <- group_by_elementary_freq_foureir(reconstructed)
    
    
    return(list(
      t_series = rs$t_series,
      freq = rs$freq
      ))
  }
```

#### Идеальный случай для CiSSA и Fourier

```{r}
n <- 96*2
L <- 96
x <- 0:(n-1)
y1 <- sin(2*pi/12 * x)
y2 <- cos(2*pi/3 * x)/2
y <- y1 + y2
X <- hankel(y, L = L)
eps <- 1/(n+1)

s_ssa <- ssa(y[1:(n-1)], L)
r_ssa <- reconstruct(s_ssa, groups = list(
  F1 = c(1, 2),
  F2 = c(3, 4)
))
# r_ssa <- reconstruct(s_ssa, groups=list(
#   sesonal_sin = c(1, 2),
#   sesonal_cos = c(3, 4)
# ))
# plot(x, r_ssa$F1, type="l")
# plot(x, r_ssa$F2, type= "l")
# plot(wcor(s_ssa, groups = 1:10), scales = list(at = c(10, 20, 30)))
e_ssa <- eossa_new(s_ssa, nested.groups = list(1:4), clust_type = "distance")
g_sesonal_e <- grouping.auto(e_ssa, base = "eigen",
                       freq.bins = list(
                         sesonal_sin = c(1/12-eps, 1/12+eps),
                         sesonal_cos = c(1/3-eps, 1/3+eps)
                                        ),
                       threshold = 0.5)
r_ssa_e <- reconstruct(e_ssa, groups=g_sesonal_e)
# plot(x, r_ssa_e$sesonal_sin)
# plot(x, r_ssa_e$sesonal_cos)



r_fft <- reconstruct_fft(x, y)
r_fft_grouped <- grouping_cissa(r_fft,
                    groups = list(
                      sesonal_sin = c(1/12-eps, 1/12+eps),
                      sesonal_cos = c(1/3-eps, 1/3+eps)
                    )
                    )$t_series

r_fft_extended <- reconstruct_fft(x, y, TRUE)
r_fft_grouped_extended <- grouping_cissa(r_fft_extended,
                    groups = list(
                      sesonal_sin = c(1/12-eps, 1/12+eps),
                      sesonal_cos = c(1/3-eps, 1/3+eps)
                    )
                    )$t_series

# r_fft_grouped$sesonal_sin |> length()

# plot(x, r_fft_grouped$sesonal_sin)
# plot(x, r_fft_grouped$sesonal_cos)
# plot(x, r_fft_grouped$residuals)


r_cissa <- circulant_SSA(y, L)
r_cissa_grouped <- grouping_cissa(r_cissa,
                    groups = list(
                      sesonal_sin = c(1/12-eps, 1/12+eps),
                      sesonal_cos = c(1/3-eps, 1/3+eps)
                    )
                    )$t_series


r_cissa_ext <- circulant_SSA(y, L, extend_flag = TRUE)
r_cissa_grouped_ext <- grouping_cissa(r_cissa_ext,
                    groups = list(
                      sesonal_sin = c(1/12-eps, 1/12+eps),
                      sesonal_cos = c(1/3-eps, 1/3+eps)
                    )
                    )$t_series

# plot(x, r_cissa_grouped$sesonal_sin)
# plot(x, r_cissa_grouped$sesonal_cos)
# plot(x, r_cissa_grouped$residuals)

library(xtable)

# Шаг 2: Создание примера данных
data <- data.frame(
  Метод = c("SSA", "SSA EOSSA","Fourier", "CiSSA", "CiSSA extended", "Fourier extended"),
  sin_err = c (1, 20, 20, 1, 1, 1),
  cos_err = c(1, 1, 1, 1, 1, 1),
  all_err = c(1, 1, 1, 1, 1, 1)
)

data$sin_err[1] <- mse(y1[1:(n-1)], r_ssa$F1) |>
  formatC(format = "e", digits = 1) 
data$cos_err[1] <- mse(y2[1:(n-1)], r_ssa$F2) |>
  formatC(format = "e", digits = 1)
data$all_err[1] <- mse(y1[1:(n-1)] + y2[1:(n-1)], r_ssa$F1 + r_ssa$F2) |>
  formatC(format = "e", digits = 1)

data$cos_err[2] <- mse(y1[1:(n-1)], r_ssa_e$sesonal_sin) |>
  formatC(format = "e", digits = 1)
data$sin_err[2] <- mse(y2[1:(n-1)], r_ssa_e$sesonal_cos) |>
  formatC(format = "e", digits = 1)
data$all_err[2] <- mse(y1[1:(n-1)] + y2[1:(n-1)],
                       r_ssa_e$sesonal_sin + r_ssa_e$sesonal_cos) |>
  formatC(format = "e", digits = 1)


data$cos_err[3] <- mse(y1, r_fft_grouped$sesonal_sin) |>
  formatC(format = "e", digits = 1)
data$sin_err[3] <- mse(y2, r_fft_grouped$sesonal_cos) |>
  formatC(format = "e", digits = 1)
data$all_err[3] <- mse(y1 + y2,
                       r_fft_grouped$sesonal_sin + r_fft_grouped$sesonal_cos
                       ) |>
  formatC(format = "e", digits = 1)


data$cos_err[4] <- mse(y1, r_cissa_grouped$sesonal_sin) |> 
  formatC(format = "e", digits = 1)
data$sin_err[4] <- mse(y2, r_cissa_grouped$sesonal_cos) |> 
  formatC(format = "e", digits = 1)
data$all_err[4] <- mse(y1 + y2,
                       r_cissa_grouped$sesonal_sin + r_cissa_grouped$sesonal_cos
                       ) |>
  formatC(format = "e", digits = 1)


data$cos_err[5] <- mse(y1, r_cissa_grouped_ext$sesonal_sin) |> 
  formatC(format = "e", digits = 1)
data$sin_err[5] <- mse(y2, r_cissa_grouped_ext$sesonal_cos) |> 
  formatC(format = "e", digits = 1)
data$all_err[5] <- mse(y1 + y2,
                       r_cissa_grouped_ext$sesonal_sin + r_cissa_grouped_ext$sesonal_cos
                       ) |>
  formatC(format = "e", digits = 1)


data$cos_err[6] <- mse(y1, r_fft_grouped_extended$sesonal_sin) |>
  formatC(format = "e", digits = 1)
data$sin_err[6] <- mse(y2, r_fft_grouped_extended$sesonal_cos) |>
  formatC(format = "e", digits = 1)
data$all_err[6] <- mse(y1 + y2,
                       r_fft_grouped_extended$sesonal_sin + r_fft_grouped_extended$sesonal_cos
                       ) |>
  formatC(format = "e", digits = 1)


table_latex <- xtable(data, caption = "Example Table")

# Шаг 4: Вывод таблицы в LaTeX файл
print(table_latex, include.rownames = FALSE)
```

#### Идеальный случай с шумом

```{r}

data <- list(
  Метод = c("SSA","SSA EOSSA","Fourier", "CiSSA", "CiSSA extended", "Fourier extended"),
  sin_err = list(list(), list(), list(), list(), list(), list()),
  cos_err = list(list(), list(), list(), list(), list(), list()),
  all_err = list(list(), list(), list(), list(), list(), list())
)

for (i in 1:100){
  set.seed(i)
  
  n <- 96*2
  L <- 96
  x <- 0:(n-1)
  y1 <- sin(2*pi/12 * x)
  y2 <- cos(2*pi/3 * x)/2
  y <- y1 + y2 + rnorm(n, 0, 0.1)
  X <- hankel(y, L = L)
  eps <- 1/(n+1)
  
  s_ssa <- ssa(y[1:(n-1)], L)
  r_ssa <- reconstruct(s_ssa, groups = list(
    F1 = c(1, 2),
    F2 = c(3, 4)
  ))
  # r_ssa <- reconstruct(s_ssa, groups=list(
  #   sesonal_sin = c(1, 2),
  #   sesonal_cos = c(3, 4)
  # ))
  # plot(x[1:(n-1)], r_ssa$F1, type = "l")
  # plot(x[1:(n-1)], r_ssa$F2, type = "l")
  # plot(wcor(s_ssa, groups = 1:10), scales = list(at = c(10, 20, 30)))
  e_ssa <- eossa_new(s_ssa, nested.groups = list(1:4), clust_type = "distance")
  g_sesonal_e <- grouping.auto(e_ssa, base = "eigen",
                         freq.bins = list(
                           sesonal_sin = c(1/12-eps, 1/12+eps),
                           sesonal_cos = c(1/3-eps, 1/3+eps)
                                          ),
                         threshold = 0.5)
  r_ssa_e <- reconstruct(e_ssa, groups=g_sesonal_e)
  # plot(x, r_ssa_e$sesonal_sin)
  # plot(x, r_ssa_e$sesonal_cos)
  
  
  
  r_fft <- reconstruct_fft(x, y)
  r_fft_grouped <- grouping_cissa(r_fft,
                      groups = list(
                        sesonal_sin = c(1/12-eps, 1/12+eps),
                        sesonal_cos = c(1/3-eps, 1/3+eps)
                      )
                      )$t_series
  
  r_fft_extended <- reconstruct_fft(x, y, TRUE)
  r_fft_grouped_extended <- grouping_cissa(r_fft_extended,
                      groups = list(
                        sesonal_sin = c(1/12-eps, 1/12+eps),
                        sesonal_cos = c(1/3-eps, 1/3+eps)
                      )
                      )$t_series
  
  # r_fft_grouped$sesonal_sin |> length()
  
  # plot(x, r_fft_grouped$sesonal_sin)
  # plot(x, r_fft_grouped$sesonal_cos)
  # plot(x, r_fft_grouped$residuals)
  
  
  r_cissa <- circulant_SSA(y, L)
  r_cissa_grouped <- grouping_cissa(r_cissa,
                      groups = list(
                        sesonal_sin = c(1/12-eps, 1/12+eps),
                        sesonal_cos = c(1/3-eps, 1/3+eps)
                      )
                      )$t_series
  
  
  r_cissa_ext <- circulant_SSA(y, L, extend_flag = TRUE)
  r_cissa_grouped_ext <- grouping_cissa(r_cissa_ext,
                      groups = list(
                        sesonal_sin = c(1/12-eps, 1/12+eps),
                        sesonal_cos = c(1/3-eps, 1/3+eps)
                      )
                      )$t_series
  data$cos_err[[1]][[i]] <- 
    min(mse(y1[1:(n-1)], r_ssa$F1), mse(y1[1:(n-1)], r_ssa$F2))
  data$sin_err[[1]][[i]] <-
    min(mse(y2[1:(n-1)], r_ssa$F1), mse(y2[1:(n-1)], r_ssa$F2))
  data$all_err[[1]][[i]] <-
    min(mse(y1[1:(n-1)]+y2[1:(n-1)], r_ssa$F1+ r_ssa$F2))
  
  data$cos_err[[2]][[i]] <- mse(y1[1:(n-1)], r_ssa_e$sesonal_sin)
  data$sin_err[[2]][[i]] <- mse(y2[1:(n-1)], r_ssa_e$sesonal_cos)
  data$all_err[[2]][[i]] <- mse(y1[1:(n-1)]+ y2[1:(n-1)],
                                r_ssa_e$sesonal_sin + r_ssa_e$sesonal_cos)
  
  
  data$cos_err[[3]][[i]] <- mse(y1, r_fft_grouped$sesonal_sin)
  data$sin_err[[3]][[i]] <- mse(y2, r_fft_grouped$sesonal_cos)
  data$all_err[[3]][[i]] <- mse(y1 + y2,
                                r_fft_grouped$sesonal_cos +  r_fft_grouped$sesonal_sin)
  
  
  data$cos_err[[4]][[i]] <- mse(y1, r_cissa_grouped$sesonal_sin)
  data$sin_err[[4]][[i]] <- mse(y2, r_cissa_grouped$sesonal_cos)
  data$all_err[[4]][[i]] <- mse(y1 + y2,
                          r_cissa_grouped$sesonal_sin +  r_cissa_grouped$sesonal_cos
                                )
  
  data$cos_err[[5]][[i]] <- mse(y1, r_cissa_grouped_ext$sesonal_sin)
  data$sin_err[[5]][[i]] <- mse(y2, r_cissa_grouped_ext$sesonal_cos)
  data$all_err[[5]][[i]] <- mse(y1 + y2,
                          r_cissa_grouped_ext$sesonal_sin + r_cissa_grouped_ext$sesonal_cos
                                )
  
  data$cos_err[[6]][[i]] <- mse(y1, r_fft_grouped_extended$sesonal_sin)
  data$sin_err[[6]][[i]] <- mse(y2, r_fft_grouped_extended$sesonal_cos)
  data$all_err[[6]][[i]] <- mse(y1 + y2,
                          r_fft_grouped_extended$sesonal_sin + r_fft_grouped_extended$sesonal_cos
                                )
}
library(xtable)

# Шаг 2: Создание примера данных
data_prev <- data

data <- data.frame(
  Метод = c("SSA", "SSA EOSSA","Fourier", "CiSSA", "CiSSA extended", "Fourier extended"),
  sin_err = c(0, 0, 0, 0, 0, 0),
  cos_err = c(0, 0, 0, 0, 0, 0),
  all_err = c(0, 0, 0, 0, 0, 0)
)

data$cos_err[1] <- mean(data_prev$cos_err[[1]] |> unlist()) |>
  formatC(format = "e", digits = 1)
data$sin_err[1] <- mean(data_prev$sin_err[[1]]|> unlist()) |>
  formatC(format = "e", digits = 1)
data$all_err[1] <- mean(data_prev$all_err[[1]]|> unlist()) |>
  formatC(format = "e", digits = 1)

data$cos_err[2] <- mean(data_prev$cos_err[[2]] |> unlist()) |>
  formatC(format = "e", digits = 1)
data$sin_err[2] <- mean(data_prev$sin_err[[2]]|> unlist()) |>
  formatC(format = "e", digits = 1)
data$all_err[2] <- mean(data_prev$all_err[[2]]|> unlist()) |>
  formatC(format = "e", digits = 1)


data$cos_err[3] <- mean(data_prev$cos_err[[3]]|> unlist()) |>
  formatC(format = "e", digits = 1)
data$sin_err[3] <- mean(data_prev$sin_err[[3]]|> unlist()) |>
  formatC(format = "e", digits = 1)
data$all_err[3] <- mean(data_prev$all_err[[3]]|> unlist()) |>
  formatC(format = "e", digits = 1)


data$cos_err[4] <- mean(data_prev$cos_err[[4]]|> unlist()) |> 
  formatC(format = "e", digits = 1)
data$sin_err[4] <- mean(data_prev$sin_err[[4]]|> unlist()) |> 
  formatC(format = "e", digits = 1)
data$all_err[4] <- mean(data_prev$all_err[[4]]|> unlist()) |>
  formatC(format = "e", digits = 1)


data$cos_err[5] <- mean(data_prev$cos_err[[5]]|> unlist()) |> 
  formatC(format = "e", digits = 1)
data$sin_err[5] <- mean(data_prev$sin_err[[5]]|> unlist()) |> 
  formatC(format = "e", digits = 1)
data$all_err[5] <- mean(data_prev$all_err[[5]]|> unlist()) |>
  formatC(format = "e", digits = 1)

data$cos_err[6] <- mean(data_prev$cos_err[[6]]|> unlist()) |> 
  formatC(format = "e", digits = 1)
data$sin_err[6] <- mean(data_prev$sin_err[[6]]|> unlist()) |> 
  formatC(format = "e", digits = 1)
data$all_err[6] <- mean(data_prev$all_err[[6]]|> unlist()) |>
  formatC(format = "e", digits = 1)


```

```{r}
for (i in 1:6){
  for (j in (i):6){
    x <- data_prev$cos_err[[i]] |> unlist()
    y <- data_prev$cos_err[[j]] |> unlist()
    t_test_result <- t.test(x, y, paired = TRUE)
    print(paste("cos, ", data$Метод[i], " ", data$Метод[j], ", p-val = ", t_test_result$p.value))
  }
}

for (i in 1:6){
  for (j in (i):6){
    x <- data_prev$sin_err[[i]] |> unlist()
    y <- data_prev$sin_err[[j]] |> unlist()
    t_test_result <- t.test(x, y, paired = TRUE)
    print(paste("sin, ", data$Метод[i], " ", data$Метод[j], ", p-val = ", t_test_result$p.value))
  }
}

for (i in 1:6){
  for (j in (i):6){
    x <- data_prev$all_err[[i]] |> unlist()
    y <- data_prev$all_err[[j]] |> unlist()
    t_test_result <- t.test(x, y, paired = TRUE)
    print(paste("all_err, ", data$Метод[i], " ", data$Метод[j], ", p-val = ", t_test_result$p.value))
  }
}


table_latex <- xtable(data, caption = "Example Table")

# Шаг 4: Вывод таблицы в LaTeX файл
print(table_latex, include.rownames = FALSE)

# mean(data_prev$sin_err[[2]] |> unlist()) |> print()
# mean(data_prev$sin_err[[1]] |> unlist()) |> print()
```

#### Добавим непериодичность

```{r}
n <- 96*2
x <- 0:(n-1)
L <- 96
y1 <- sin(2*pi/12 * x)
y2 <- cos(2*pi/3 * x)/2
y3 <- exp(x/100) + 1
y <- y1 + y2 + y3
eps <- 1/(n+1)

s_ssa <- ssa(y[1:(n-1)], L)
r_ssa <- reconstruct(s_ssa, groups=list(
  e = c(1),
  sesonal_sin = c(2, 3),
  sesonal_cos = c(4, 5)
))
# plot(x[1:(n-1)], r_ssa$e, type = "l")
# plot(x[1:(n-1)], r_ssa$sesonal_sin, type = "l")
# plot(x[1:(n-1)], r_ssa$sesonal_cos, type = "l")
# plot(wcor(s_ssa, groups = 1:10), scales = list(at = c(10, 20, 30)))
e_ssa <- eossa_new(s_ssa, nested.groups = list(1:7), clust_type = "distance")
g_sesonal_e <- grouping.auto(e_ssa, base = "eigen",
                       freq.bins = list(
                         e = c(0, 1/12-eps-eps),
                         sesonal_sin = c(1/12-eps, 1/12+eps),
                         sesonal_cos = c(1/3-eps, 1/3+eps)
                                        ),
                       threshold = 0.5)
r_ssa_e <- reconstruct(e_ssa, groups=g_sesonal_e)
# plot(x, r_ssa_e$sesonal_sin)
# plot(x, r_ssa_e$sesonal_cos)



r_fft <- reconstruct_fft(x, y)
r_fft_grouped <- grouping_cissa(r_fft,
                    groups = list(
                      e = c(0, 1/12-eps-eps),
                      sesonal_sin = c(1/12-eps, 1/12+eps),
                      sesonal_cos = c(1/3-eps, 1/3+eps)
                    )
                    )$t_series

r_fft_extended <- reconstruct_fft(x, y, TRUE)
r_fft_grouped_extended <- grouping_cissa(r_fft_extended,
                    groups = list(
                      e = c(0, 1/12-eps-eps),
                      sesonal_sin = c(1/12-eps, 1/12+eps),
                      sesonal_cos = c(1/3-eps, 1/3+eps)
                    )
                    )$t_series

# r_fft_grouped$sesonal_sin |> length()

# plot(x, r_fft_grouped$sesonal_sin)
# plot(x, r_fft_grouped$sesonal_cos)
# plot(x, r_fft_grouped$residuals)


r_cissa <- circulant_SSA(y, L)
r_cissa_grouped <- grouping_cissa(r_cissa,
                    groups = list(
                      e = c(0, 1/12-eps-eps),
                      sesonal_sin = c(1/12-eps, 1/12+eps),
                      sesonal_cos = c(1/3-eps, 1/3+eps)
                    )
                    )$t_series


r_cissa_ext <- circulant_SSA(y, L, extend_flag = TRUE)
r_cissa_grouped_ext <- grouping_cissa(r_cissa_ext,
                    groups = list(
                      e = c(0, 1/12-eps-eps),
                      sesonal_sin = c(1/12-eps, 1/12+eps),
                      sesonal_cos = c(1/3-eps, 1/3+eps)
                    )
                    )$t_series

# plot(x, r_cissa_grouped$sesonal_sin)
# plot(x, r_cissa_grouped$sesonal_cos)
# plot(x, r_cissa_grouped$residuals)

library(xtable)

# Шаг 2: Создание примера данных
data <- data.frame(
  Метод = c("SSA", "SSA EOSSA","Fourier", "CiSSA", "CiSSA extended", "Fourier extended"),
  e_err = c(1, 1, 1, 1, 1, 1),
  sin_err = c (1, 20, 20, 1, 1, 1),
  cos_err = c(1, 1, 1, 1, 1, 1),
  all_err = c(1, 1, 1, 1, 1, 1)
)

data$cos_err[1] <- mse(y1[1:(n-1)], r_ssa$sesonal_sin) |>
  formatC(format = "e", digits = 1)
data$sin_err[1] <- mse(y2[1:(n-1)], r_ssa$sesonal_cos) |>
  formatC(format = "e", digits = 1)
data$e_err[1] <- mse(y3[1:(n-1)], r_ssa$e) |>
  formatC(format = "e", digits = 1)
data$all_err[1] <- mse(y1[1:(n-1)]+ y2[1:(n-1)] + y3[1:(n-1)],
                     r_ssa$sesonal_sin + r_ssa$sesonal_cos + r_ssa$e) |>
  formatC(format = "e", digits = 1)

data$cos_err[2] <- mse(y1[1:(n-1)], r_ssa_e$sesonal_sin) |>
  formatC(format = "e", digits = 1)
data$sin_err[2] <- mse(y2[1:(n-1)], r_ssa_e$sesonal_cos) |>
  formatC(format = "e", digits = 1)
data$e_err[2] <- mse(y3[1:(n-1)], r_ssa_e$e) |>
  formatC(format = "e", digits = 1)
data$all_err[2] <- mse(y1[1:(n-1)]+ y2[1:(n-1)] + y3[1:(n-1)],
                     r_ssa_e$sesonal_sin + r_ssa_e$sesonal_cos + r_ssa_e$e
                       ) |>
  formatC(format = "e", digits = 1)


data$cos_err[3] <- mse(y1, r_fft_grouped$sesonal_sin) |>
  formatC(format = "e", digits = 1)
data$sin_err[3] <- mse(y2, r_fft_grouped$sesonal_cos) |>
  formatC(format = "e", digits = 1)
data$e_err[3] <- mse(y3, r_fft_grouped$e) |>
  formatC(format = "e", digits = 1)
data$all_err[3] <- mse(y1 + y2 + y3, 
                       r_fft_grouped$sesonal_sin + r_fft_grouped$sesonal_cos + r_fft_grouped$e) |>
  formatC(format = "e", digits = 1)


data$cos_err[4] <- mse(y1, r_cissa_grouped$sesonal_sin) |> 
  formatC(format = "e", digits = 1)
data$sin_err[4] <- mse(y2, r_cissa_grouped$sesonal_cos) |> 
  formatC(format = "e", digits = 1)
data$e_err[4] <- mse(y3, r_cissa_grouped$e) |>
  formatC(format = "e", digits = 1)
data$all_err[4] <- mse(y1 + y2 + y3, 
                       r_cissa_grouped$sesonal_sin + 
                         r_cissa_grouped$sesonal_cos + 
                         r_cissa_grouped$e
                       ) |>
  formatC(format = "e", digits = 1)

data$cos_err[5] <- mse(y1, r_cissa_grouped_ext$sesonal_sin) |> 
  formatC(format = "e", digits = 1)
data$sin_err[5] <- mse(y2, r_cissa_grouped_ext$sesonal_cos) |> 
  formatC(format = "e", digits = 1)
data$e_err[5] <- mse(y3, r_cissa_grouped_ext$e) |>
  formatC(format = "e", digits = 1)
data$all_err[5] <- mse(y1 + y2 + y3, 
                       r_cissa_grouped_ext$sesonal_sin + 
                         r_cissa_grouped_ext$sesonal_cos +
                          r_cissa_grouped_ext$e
                       ) |>
  formatC(format = "e", digits = 1)

data$cos_err[6] <- mse(y1, r_fft_grouped_extended$sesonal_sin) |> 
  formatC(format = "e", digits = 1)
data$sin_err[6] <- mse(y2, r_fft_grouped_extended$sesonal_cos) |> 
  formatC(format = "e", digits = 1)
data$e_err[6] <- mse(y3, r_fft_grouped_extended$e) |>
  formatC(format = "e", digits = 1)
data$all_err[6] <- mse(y1 + y2 + y3, 
                       r_fft_grouped_extended$sesonal_sin +
                         r_fft_grouped_extended$sesonal_cos +
                         r_fft_grouped_extended$e
                       ) |>
  formatC(format = "e", digits = 1)



table_latex <- xtable(data, caption = "Example Table")

# Шаг 4: Вывод таблицы в LaTeX файл
print(table_latex, include.rownames = FALSE)
```

#### Непериодичность с шумом

```{r}
# data <- data.frame(
#   Метод = c("Fourier", "CiSSA", "CiSSA с расширением ряда"),
#   sin_err = c (20, 20, 20),
#   cos_err = c(1, 1, 20),
#   exp_err = c(1, 1, 20)
# )
data <- list(
  Метод = c("SSA", "SSA EOSSA","Fourier", "CiSSA", "CiSSA extended", "Fourier extended"),
  sin_err = list(list(), list(), list(), list(), list(), list()),
  cos_err = list(list(), list(), list(), list(), list(), list()),
  exp_err = list(list(), list(), list(), list(), list(), list()),
  all_err = list(list(), list(), list(), list(), list(), list())
)

for (i in 1:100){
  set.seed(i)
  
  n <- 96*2
  x <- 0:(n-1)
  L <- 96
  y1 <- sin(2*pi/12 * x)
  y2 <- cos(2*pi/3 * x)/2
  y3 <- exp(x/100) + 1
  y <- y1 + y2 + y3 + rnorm(n, 0, 0.1)
  eps <- 1/(n+1)
  
  s_ssa <- ssa(y[1:(n-1)], L)
  r_ssa <- reconstruct(s_ssa, groups=list(
    e = 1,
    sesonal_sin = c(2, 3),
    sesonal_cos = c(4, 5)
  ))
  
  
  e_ssa <- eossa_new(s_ssa, nested.groups = list(1:7), clust_type = "distance")
  g_sesonal_e <- grouping.auto(e_ssa, base = "eigen",
                         freq.bins = list(
                           e = c(0, 1/12-eps-eps),
                           sesonal_sin = c(1/12-eps, 1/12+eps),
                           sesonal_cos = c(1/3-eps, 1/3+eps)
                                          ),
                         threshold = 0.5)
  r_ssa_e <- reconstruct(e_ssa, groups=g_sesonal_e)
  
  
  
  r_fft <- reconstruct_fft(x, y)
  r_fft_grouped <- grouping_cissa(r_fft,
                      groups = list(
                        e = c(0, 1/12-eps-eps),
                        sesonal_sin = c(1/12-eps, 1/12+eps),
                        sesonal_cos = c(1/3-eps, 1/3+eps)
                      )
                      )$t_series
  
  r_fft_extended <- reconstruct_fft(x, y, TRUE)
  r_fft_grouped_extended <- grouping_cissa(r_fft_extended,
                      groups = list(
                        e = c(0, 1/12-eps-eps),
                        sesonal_sin = c(1/12-eps, 1/12+eps),
                        sesonal_cos = c(1/3-eps, 1/3+eps)
                      )
                      )$t_series
  
  
  r_cissa <- circulant_SSA(y, L)
  r_cissa_grouped <- grouping_cissa(r_cissa,
                      groups = list(
                        e = c(0, 1/12-eps-eps),
                        sesonal_sin = c(1/12-eps, 1/12+eps),
                        sesonal_cos = c(1/3-eps, 1/3+eps)
                      )
                      )$t_series
  
  
  r_cissa_ext <- circulant_SSA(y, L, extend_flag = TRUE)
  r_cissa_grouped_ext <- grouping_cissa(r_cissa_ext,
                      groups = list(
                        e = c(0, 1/12-eps-eps),
                        sesonal_sin = c(1/12-eps, 1/12+eps),
                        sesonal_cos = c(1/3-eps, 1/3+eps)
                      )
                      )$t_series
  
  
  
  data$cos_err[[1]][[i]] <- mse(y1[1:(n-1)], r_ssa$sesonal_sin)
  data$sin_err[[1]][[i]] <- mse(y2[1:(n-1)], r_ssa$sesonal_cos)
  data$exp_err[[1]][[i]] <- mse(y3[1:(n-1)], r_ssa$e)
  data$all_err[[1]][[i]] <- mse(y1[1:(n-1)] + y2[1:(n-1)] + y3[1:(n-1)],
                                r_ssa$sesonal_sin+
                                  r_ssa$sesonal_cos +
                                  r_ssa$e
                                )
  
  data$cos_err[[2]][[i]] <- mse(y1[1:(n-1)], r_ssa_e$sesonal_sin)
  data$sin_err[[2]][[i]] <- mse(y2[1:(n-1)], r_ssa_e$sesonal_cos)
  data$exp_err[[2]][[i]] <- mse(y3[1:(n-1)], r_ssa_e$e)
  data$all_err[[2]][[i]] <- mse(y1[1:(n-1)] + y2[1:(n-1)] + y3[1:(n-1)],
                                r_ssa_e$sesonal_sin+ 
                                  r_ssa_e$sesonal_cos + 
                                  r_ssa_e$e
                                )
  
  
  # print(data$sin_err[[2]][[i]])
  
  
  data$cos_err[[3]][[i]] <- mse(y1, r_fft_grouped$sesonal_sin)
  data$sin_err[[3]][[i]] <- mse(y2, r_fft_grouped$sesonal_cos)
  data$exp_err[[3]][[i]] <- mse(y3, r_fft_grouped$e)
  data$all_err[[3]][[i]] <- mse(y1 + y2 + y3,
                                r_fft_grouped$sesonal_sin +
                                  r_fft_grouped$sesonal_cos +
                                  r_fft_grouped$e
                                )
  
  
  data$cos_err[[4]][[i]] <- mse(y1, r_cissa_grouped$sesonal_sin)
  data$sin_err[[4]][[i]] <- mse(y2, r_cissa_grouped$sesonal_cos)
  data$exp_err[[4]][[i]] <- mse(y3, r_cissa_grouped$e)
  data$all_err[[4]][[i]] <- mse(y1 + y2 + y3,
                                r_cissa_grouped$sesonal_sin +
                                  r_cissa_grouped$sesonal_cos +
                                  r_cissa_grouped$e
                                )
  
  
  data$cos_err[[5]][[i]] <- mse(y1, r_cissa_grouped_ext$sesonal_sin)
  data$sin_err[[5]][[i]] <- mse(y2, r_cissa_grouped_ext$sesonal_cos)
  data$exp_err[[5]][[i]] <- mse(y3, r_cissa_grouped_ext$e)
  data$all_err[[5]][[i]] <- mse(y1 + y2 + y3,
                                r_cissa_grouped_ext$sesonal_sin + 
                                  r_cissa_grouped_ext$sesonal_cos +
                                  r_cissa_grouped_ext$e
                                )
  
  data$cos_err[[6]][[i]] <- mse(y1, r_fft_grouped_extended$sesonal_sin)
  data$sin_err[[6]][[i]] <- mse(y2, r_fft_grouped_extended$sesonal_cos)
  data$exp_err[[6]][[i]] <- mse(y3, r_fft_grouped_extended$e)
  data$all_err[[6]][[i]] <- mse(y1 + y2 + y3,
                                r_fft_grouped_extended$sesonal_sin +
                                  r_fft_grouped_extended$sesonal_cos +
                                  r_fft_grouped_extended$e
                                )
}
library(xtable)
# data$sin_err[[2]]
# Шаг 2: Создание примера данных
data_prev <- data
data <- data.frame(
  Метод = c("SSA", "SSA EOSSA","Fourier", "CiSSA", "CiSSA extended", "Fourier extended"),
  exp_err = c(0, 0, 0, 0, 0, 0),
  sin_err = c(0, 0, 0, 0, 0, 0),
  cos_err = c(0, 0, 0, 0, 0, 0),
  all_err = c(0, 0, 0, 0, 0, 0)
)

data$cos_err[1] <- mean(data_prev$cos_err[[1]] |> unlist()) |>
  formatC(format = "e", digits = 1)
data$sin_err[1] <- mean(data_prev$sin_err[[1]]|> unlist()) |>
  formatC(format = "e", digits = 1)
data$exp_err[1] <- mean(data_prev$exp_err[[1]]|> unlist()) |>
  formatC(format = "e", digits = 1)
data$all_err[1] <- mean(data_prev$all_err[[1]]|> unlist()) |>
  formatC(format = "e", digits = 1)


data$cos_err[2] <- mean(data_prev$cos_err[[2]]|> unlist()) |>
  formatC(format = "e", digits = 1)
data$sin_err[2] <- mean(data_prev$sin_err[[2]]|> unlist()) |>
  formatC(format = "e", digits = 1)
data$exp_err[2] <- mean(data_prev$exp_err[[2]]|> unlist()) |>
  formatC(format = "e", digits = 1)
data$all_err[2] <- mean(data_prev$all_err[[2]]|> unlist()) |>
  formatC(format = "e", digits = 1)


data$cos_err[3] <- mean(data_prev$cos_err[[3]]|> unlist()) |> 
  formatC(format = "e", digits = 1)
data$sin_err[3] <- mean(data_prev$sin_err[[3]]|> unlist()) |> 
  formatC(format = "e", digits = 1)
data$exp_err[3] <- mean(data_prev$exp_err[[3]]|> unlist()) |>
  formatC(format = "e", digits = 1)
data$all_err[3] <- mean(data_prev$all_err[[3]]|> unlist()) |>
  formatC(format = "e", digits = 1)


data$cos_err[4] <- mean(data_prev$cos_err[[4]]|> unlist()) |> 
  formatC(format = "e", digits = 1)
data$sin_err[4] <- mean(data_prev$sin_err[[4]]|> unlist()) |> 
  formatC(format = "e", digits = 1)
data$exp_err[4] <- mean(data_prev$exp_err[[4]]|> unlist()) |>
  formatC(format = "e", digits = 1)
data$all_err[4] <- mean(data_prev$all_err[[4]]|> unlist()) |>
  formatC(format = "e", digits = 1)

data$cos_err[5] <- mean(data_prev$cos_err[[5]]|> unlist()) |> 
  formatC(format = "e", digits = 1)
data$sin_err[5] <- mean(data_prev$sin_err[[5]]|> unlist()) |> 
  formatC(format = "e", digits = 1)
data$exp_err[5] <- mean(data_prev$exp_err[[5]]|> unlist()) |>
  formatC(format = "e", digits = 1)
data$all_err[5] <- mean(data_prev$all_err[[5]]|> unlist()) |>
  formatC(format = "e", digits = 1)

data$cos_err[6] <- mean(data_prev$cos_err[[6]]|> unlist()) |> 
  formatC(format = "e", digits = 1)
data$sin_err[6] <- mean(data_prev$sin_err[[6]]|> unlist()) |> 
  formatC(format = "e", digits = 1)
data$exp_err[6] <- mean(data_prev$exp_err[[6]]|> unlist()) |>
  formatC(format = "e", digits = 1)
data$all_err[6] <- mean(data_prev$all_err[[6]]|> unlist()) |>
  formatC(format = "e", digits = 1)


```

```{r}
for (i in 1:6){
  for (j in (i):6){
    x <- data_prev$cos_err[[i]] |> unlist()
    y <- data_prev$cos_err[[j]] |> unlist()
    t_test_result <- t.test(x, y, paired = TRUE)
    if (!is.na(t_test_result$p.value) & t_test_result$p.value > 0.05){
      print(paste("cos, ", data$Метод[i], " ",
                  data$Метод[j], ", p-val = ", t_test_result$p.value))
      }
  }
}

for (i in 1:6){
  for (j in (i):6){
    x <- data_prev$sin_err[[i]] |> unlist()
    y <- data_prev$sin_err[[j]] |> unlist()
    t_test_result <- t.test(x, y, paired = TRUE)
    if (!is.na(t_test_result$p.value) & t_test_result$p.value > 0.05){
      print(paste("sin, ", data$Метод[i], " ", data$Метод[j], ", p-val = ", t_test_result$p.value))
      }
  }
}

for (i in 1:6){
  for (j in (i):6){
    x <- data_prev$exp_err[[i]] |> unlist()
    y <- data_prev$exp_err[[j]] |> unlist()
    t_test_result <- t.test(x, y, paired = TRUE)
    if (!is.na(t_test_result$p.value) & t_test_result$p.value > 0.05){
      print(paste("exp, ", data$Метод[i], " ", data$Метод[j], ", p-val = ", t_test_result$p.value))}
  }
}

for (i in 1:6){
  for (j in (i):6){
    x <- data_prev$all_err[[i]] |> unlist()
    y <- data_prev$all_err[[j]] |> unlist()
    t_test_result <- t.test(x, y, paired = TRUE)
    if (!is.na(t_test_result$p.value) & t_test_result$p.value > 0.05){
      print(paste("all_err, ", data$Метод[i], " ", data$Метод[j], ", p-val = ", t_test_result$p.value))
      }
  }
}


table_latex <- xtable(data, caption = "Example Table")

# Шаг 4: Вывод таблицы в LaTeX файл
print(table_latex, include.rownames = FALSE)
```

#### Пример, который не подходит ни к какому методу

```{r}

```

```{r}
n <- 96*2 + 7
L <- 89
x <- 0:(n-1)
y1 <- sin(2*pi/13 * x)
y2 <- cos(2*pi/8 * x)
y3 <- -x*x/1000
y4 <- exp(x/55)
y <- y1 + y2 + y3 + y4 
plot(x, y)
X <- hankel(y, L = L)
eps <- 1/(n+1)

s_ssa <- ssa(y, L)
# r_ssa <- reconstruct(s_ssa, groups=list(
#   sesonal_sin = c(1, 2),
#   sesonal_cos = c(3, 4)
# ))
# plot(x, r_ssa$sesonal_sin)
# plot(x, r_ssa$sesonal_cos)
# plot(wcor(s_ssa, groups = 1:10), scales = list(at = c(10, 20, 30)))
e_ssa <- eossa_new(s_ssa, nested.groups = list(1:10), clust_type = "distance")
g_sesonal_e <- grouping.auto(e_ssa, base = "eigen",
                       freq.bins = list(
                         sesonal_sin = c(1/12-eps, 1/12+eps),
                         sesonal_cos = c(1/8-eps, 1/8+eps)
                                        ),
                       threshold = 0.5)
r_ssa_e <- reconstruct(e_ssa, groups=g_sesonal_e)
# plot(x, r_ssa_e$sesonal_sin)
# plot(x, r_ssa_e$sesonal_cos)



r_fft <- reconstruct_fft(x, y)
r_fft_grouped <- grouping_cissa(r_fft,
                    groups = list(
                      sesonal_sin = c(1/12-eps, 1/12+eps),
                      sesonal_cos = c(1/8-eps, 1/8+eps)
                    )
                    )$t_series

# r_fft_grouped$sesonal_sin |> length()

# plot(x, r_fft_grouped$sesonal_sin)
# plot(x, r_fft_grouped$sesonal_cos)
# plot(x, r_fft_grouped$residuals)


r_cissa <- circulant_SSA(y, L)
r_cissa_grouped <- grouping_cissa(r_cissa,
                    groups = list(
                      sesonal_sin = c(1/12-eps, 1/12+eps),
                      sesonal_cos = c(1/8-eps, 1/8+eps)
                    )
                    )$t_series


r_cissa_ext <- circulant_SSA(y, L, extend_flag = TRUE)
r_cissa_grouped_ext <- grouping_cissa(r_cissa_ext,
                    groups = list(
                      sesonal_sin = c(1/12-eps, 1/12+eps),
                      sesonal_cos = c(1/8-eps, 1/8+eps)
                    )
                    )$t_series

# plot(x, r_cissa_grouped$sesonal_sin)
# plot(x, r_cissa_grouped$sesonal_cos)
# plot(x, r_cissa_grouped$residuals)

library(xtable)

# Шаг 2: Создание примера данных
data <- data.frame(
  Метод = c("SSA EOSSA","Fourier", "CiSSA", "CiSSA extended"),
  sin_err = c (20, 20, 1, 1),
  cos_err = c(1, 1, 1, 1)
)

data$cos_err[1] <- mse(y1, r_ssa_e$sesonal_sin) |>
  formatC(format = "e", digits = 1)
data$sin_err[1] <- mse(y2, r_ssa_e$sesonal_cos) |>
  formatC(format = "e", digits = 1)


data$cos_err[2] <- mse(y1, r_fft_grouped$sesonal_sin) |>
  formatC(format = "e", digits = 1)
data$sin_err[2] <- mse(y2, r_fft_grouped$sesonal_cos) |>
  formatC(format = "e", digits = 1)


data$cos_err[3] <- mse(y1, r_cissa_grouped$sesonal_sin) |> 
  formatC(format = "e", digits = 1)
data$sin_err[3] <- mse(y2, r_cissa_grouped$sesonal_cos) |> 
  formatC(format = "e", digits = 1)


data$cos_err[4] <- mse(y1, r_cissa_grouped_ext$sesonal_sin) |> 
  formatC(format = "e", digits = 1)
data$sin_err[4] <- mse(y2, r_cissa_grouped_ext$sesonal_cos) |> 
  formatC(format = "e", digits = 1)



table_latex <- xtable(data, caption = "Example Table")

# Шаг 4: Вывод таблицы в LaTeX файл
print(table_latex, include.rownames = FALSE)
```

# Точная разделимость. Примеры

```{r}
library(Rssa)
```

```{r}
do_one_experiment <- function(methods_list, methods_names){
  
}
```

```{r}
n <- 96*2
L <- 96
x <- 0:(n-1)
y1 <- sin(2*pi/12 * x)
y2 <- cos(2*pi/3 * x)/2
y <- y1 + y2
X <- hankel(y, L = L)
eps <- 1/(n+1)

s_ssa <- ssa(y[1:(n-1)], L)
r_ssa <- reconstruct(s_ssa, groups = list(
  F1 = c(1, 2),
  F2 = c(3, 4)
))
# r_ssa <- reconstruct(s_ssa, groups=list(
#   sesonal_sin = c(1, 2),
#   sesonal_cos = c(3, 4)
# ))
# plot(x, r_ssa$F1, type="l")
# plot(x, r_ssa$F2, type= "l")
# plot(wcor(s_ssa, groups = 1:10), scales = list(at = c(10, 20, 30)))
e_ssa <- eossa_new(s_ssa, nested.groups = list(1:4), clust_type = "distance")
g_sesonal_e <- grouping.auto(e_ssa, base = "eigen",
                       freq.bins = list(
                         sesonal_sin = c(1/12-eps, 1/12+eps),
                         sesonal_cos = c(1/3-eps, 1/3+eps)
                                        ),
                       threshold = 0.5)
r_ssa_e <- reconstruct(e_ssa, groups=g_sesonal_e)
# plot(x, r_ssa_e$sesonal_sin)
# plot(x, r_ssa_e$sesonal_cos)



r_fft <- reconstruct_fft(x, y)
r_fft_grouped <- grouping_cissa(r_fft,
                    groups = list(
                      sesonal_sin = c(1/12-eps, 1/12+eps),
                      sesonal_cos = c(1/3-eps, 1/3+eps)
                    )
                    )$t_series

r_fft_extended <- reconstruct_fft(x, y, TRUE)
r_fft_grouped_extended <- grouping_cissa(r_fft_extended,
                    groups = list(
                      sesonal_sin = c(1/12-eps, 1/12+eps),
                      sesonal_cos = c(1/3-eps, 1/3+eps)
                    )
                    )$t_series

# r_fft_grouped$sesonal_sin |> length()

# plot(x, r_fft_grouped$sesonal_sin)
# plot(x, r_fft_grouped$sesonal_cos)
# plot(x, r_fft_grouped$residuals)


r_cissa <- circulant_SSA(y, L)
r_cissa_grouped <- grouping_cissa(r_cissa,
                    groups = list(
                      sesonal_sin = c(1/12-eps, 1/12+eps),
                      sesonal_cos = c(1/3-eps, 1/3+eps)
                    )
                    )$t_series


r_cissa_ext <- circulant_SSA(y, L, extend_flag = TRUE)
r_cissa_grouped_ext <- grouping_cissa(r_cissa_ext,
                    groups = list(
                      sesonal_sin = c(1/12-eps, 1/12+eps),
                      sesonal_cos = c(1/3-eps, 1/3+eps)
                    )
                    )$t_series






# plot(x, r_cissa_grouped$sesonal_sin)
# plot(x, r_cissa_grouped$sesonal_cos)
# plot(x, r_cissa_grouped$residuals)

library(xtable)

# Шаг 2: Создание примера данных
data <- data.frame(
  Метод = c("SSA, \nLw, Kw in N", "SSA EOSSA, \nLw, Kw in N","Fourier, Nw in N", "CiSSA, Lw in N", "CiSSA extended, Lw in N", "Fourier extended, Nw in N",
            "SSA, \nLw in N, Kw not in N", "SSA EOSSA, \nLw in N, Kw not in N","Fourier, Nw not in N", "CiSSA, Lw not in N", "CiSSA extended, Lw not in N", "Fourier extended, Nw not in N"),
  sin_err = c (1, 20, 20, 1, 1, 1, 1, 20, 20, 1, 1, 1),
  cos_err = c(1, 1, 1, 1, 1, 1, 1, 20, 20, 1, 1, 1),
  all_err = c(1, 1, 1, 1, 1, 1, 1, 20, 20, 1, 1, 1)
)

data$sin_err[1] <- mse(y1[1:(n-1)], r_ssa$F1) |>
  formatC(format = "e", digits = 1) 
data$cos_err[1] <- mse(y2[1:(n-1)], r_ssa$F2) |>
  formatC(format = "e", digits = 1)
data$all_err[1] <- mse(y1[1:(n-1)] + y2[1:(n-1)], r_ssa$F1 + r_ssa$F2) |>
  formatC(format = "e", digits = 1)

data$cos_err[2] <- mse(y1[1:(n-1)], r_ssa_e$sesonal_sin) |>
  formatC(format = "e", digits = 1)
data$sin_err[2] <- mse(y2[1:(n-1)], r_ssa_e$sesonal_cos) |>
  formatC(format = "e", digits = 1)
data$all_err[2] <- mse(y1[1:(n-1)] + y2[1:(n-1)],
                       r_ssa_e$sesonal_sin + r_ssa_e$sesonal_cos) |>
  formatC(format = "e", digits = 1)


data$cos_err[3] <- mse(y1, r_fft_grouped$sesonal_sin) |>
  formatC(format = "e", digits = 1)
data$sin_err[3] <- mse(y2, r_fft_grouped$sesonal_cos) |>
  formatC(format = "e", digits = 1)
data$all_err[3] <- mse(y1 + y2,
                       r_fft_grouped$sesonal_sin + r_fft_grouped$sesonal_cos
                       ) |>
  formatC(format = "e", digits = 1)


data$cos_err[4] <- mse(y1, r_cissa_grouped$sesonal_sin) |> 
  formatC(format = "e", digits = 1)
data$sin_err[4] <- mse(y2, r_cissa_grouped$sesonal_cos) |> 
  formatC(format = "e", digits = 1)
data$all_err[4] <- mse(y1 + y2,
                       r_cissa_grouped$sesonal_sin + r_cissa_grouped$sesonal_cos
                       ) |>
  formatC(format = "e", digits = 1)


data$cos_err[5] <- mse(y1, r_cissa_grouped_ext$sesonal_sin) |> 
  formatC(format = "e", digits = 1)
data$sin_err[5] <- mse(y2, r_cissa_grouped_ext$sesonal_cos) |> 
  formatC(format = "e", digits = 1)
data$all_err[5] <- mse(y1 + y2,
                       r_cissa_grouped_ext$sesonal_sin + r_cissa_grouped_ext$sesonal_cos
                       ) |>
  formatC(format = "e", digits = 1)


data$cos_err[6] <- mse(y1, r_fft_grouped_extended$sesonal_sin) |>
  formatC(format = "e", digits = 1)
data$sin_err[6] <- mse(y2, r_fft_grouped_extended$sesonal_cos) |>
  formatC(format = "e", digits = 1)
data$all_err[6] <- mse(y1 + y2,
                       r_fft_grouped_extended$sesonal_sin + r_fft_grouped_extended$sesonal_cos
                       ) |>
  formatC(format = "e", digits = 1)



#------------------

eps <- eps*2

s_ssa <- ssa(y, L)
r_ssa <- reconstruct(s_ssa, groups = list(
  F1 = c(1, 2),
  F2 = c(3, 4)
))
# r_ssa <- reconstruct(s_ssa, groups=list(
#   sesonal_sin = c(1, 2),
#   sesonal_cos = c(3, 4)
# ))
# plot(x, r_ssa$F1, type="l")
# plot(x, r_ssa$F2, type= "l")
# plot(wcor(s_ssa, groups = 1:10), scales = list(at = c(10, 20, 30)))
e_ssa <- eossa_new(s_ssa, nested.groups = list(1:4), clust_type = "distance")
g_sesonal_e <- grouping.auto(e_ssa, base = "eigen",
                       freq.bins = list(
                         sesonal_sin = c(1/12-eps, 1/12+eps),
                         sesonal_cos = c(1/3-eps, 1/3+eps)
                                        ),
                       threshold = 0.5)
r_ssa_e <- reconstruct(e_ssa, groups=g_sesonal_e)
# plot(x, r_ssa_e$sesonal_sin)
# plot(x, r_ssa_e$sesonal_cos)



r_fft <- reconstruct_fft(x[1:(n-1)], y[1:(n-1)])
r_fft_grouped <- grouping_cissa(r_fft,
                    groups = list(
                      sesonal_sin = c(1/12-eps, 1/12+eps),
                      sesonal_cos = c(1/3-eps, 1/3+eps)
                    )
                    )$t_series

r_fft_extended <- reconstruct_fft(x[1:(n-1)], y[1:(n-1)], TRUE)
r_fft_grouped_extended <- grouping_cissa(r_fft_extended,
                    groups = list(
                      sesonal_sin = c(1/12-eps, 1/12+eps),
                      sesonal_cos = c(1/3-eps, 1/3+eps)
                    )
                    )$t_series

# r_fft_grouped$sesonal_sin |> length()

# plot(x, r_fft_grouped$sesonal_sin)
# plot(x, r_fft_grouped$sesonal_cos)
# plot(x, r_fft_grouped$residuals)


r_cissa <- circulant_SSA(y, L+1)
r_cissa_grouped <- grouping_cissa(r_cissa,
                    groups = list(
                      sesonal_sin = c(1/12-eps, 1/12+eps),
                      sesonal_cos = c(1/3-eps, 1/3+eps)
                    )
                    )$t_series


r_cissa_ext <- circulant_SSA(y, L+1, extend_flag = TRUE)
r_cissa_grouped_ext <- grouping_cissa(r_cissa_ext,
                    groups = list(
                      sesonal_sin = c(1/12-eps, 1/12+eps),
                      sesonal_cos = c(1/3-eps, 1/3+eps)
                    )
                    )$t_series





data$sin_err[7] <- mse(y1, r_ssa$F1) |>
  formatC(format = "e", digits = 1) 
data$cos_err[7] <- mse(y2, r_ssa$F2) |>
  formatC(format = "e", digits = 1)
data$all_err[7] <- mse(y1 + y2, r_ssa$F1 + r_ssa$F2) |>
  formatC(format = "e", digits = 1)

data$cos_err[8] <- mse(y1, r_ssa_e$sesonal_sin) |>
  formatC(format = "e", digits = 1)
data$sin_err[8] <- mse(y2, r_ssa_e$sesonal_cos) |>
  formatC(format = "e", digits = 1)
data$all_err[8] <- mse(y1 + y2,
                       r_ssa_e$sesonal_sin + r_ssa_e$sesonal_cos) |>
  formatC(format = "e", digits = 1)


data$cos_err[9] <- mse(y1[1:(n-1)], r_fft_grouped$sesonal_sin) |>
  formatC(format = "e", digits = 1)
data$sin_err[9] <- mse(y2[1:(n-1)], r_fft_grouped$sesonal_cos) |>
  formatC(format = "e", digits = 1)
data$all_err[9] <- mse(y1[1:(n-1)] + y2[1:(n-1)],
                       r_fft_grouped$sesonal_sin + r_fft_grouped$sesonal_cos
                       ) |>
  formatC(format = "e", digits = 1)


data$cos_err[10] <- mse(y1, r_cissa_grouped$sesonal_sin) |> 
  formatC(format = "e", digits = 1)
data$sin_err[10] <- mse(y2, r_cissa_grouped$sesonal_cos) |> 
  formatC(format = "e", digits = 1)
data$all_err[10] <- mse(y1 + y2,
                       r_cissa_grouped$sesonal_sin + r_cissa_grouped$sesonal_cos
                       ) |>
  formatC(format = "e", digits = 1)


data$cos_err[11] <- mse(y1, r_cissa_grouped_ext$sesonal_sin) |> 
  formatC(format = "e", digits = 1)
data$sin_err[11] <- mse(y2, r_cissa_grouped_ext$sesonal_cos) |> 
  formatC(format = "e", digits = 1)
data$all_err[11] <- mse(y1 + y2,
                       r_cissa_grouped_ext$sesonal_sin + r_cissa_grouped_ext$sesonal_cos
                       ) |>
  formatC(format = "e", digits = 1)


data$cos_err[12] <- mse(y1[1:(n-1)], r_fft_grouped_extended$sesonal_sin) |>
  formatC(format = "e", digits = 1)
data$sin_err[12] <- mse(y2[1:(n-1)], r_fft_grouped_extended$sesonal_cos) |>
  formatC(format = "e", digits = 1)
data$all_err[12] <- mse(y1[1:(n-1)] + y2[1:(n-1)],
                       r_fft_grouped_extended$sesonal_sin + r_fft_grouped_extended$sesonal_cos
                       ) |>
  formatC(format = "e", digits = 1)






table_latex <- xtable(data, caption = "Example Table")

# Шаг 4: Вывод таблицы в LaTeX файл
print(table_latex, include.rownames = FALSE)

```

### Те же примеры с шумом

```{r}
data <- list(
  Метод = c("SSA","SSA EOSSA","Fourier", "CiSSA", "CiSSA extended", "Fourier extended"),
  sin_err = list(list(), list(), list(), list(), list(), list()),
  cos_err = list(list(), list(), list(), list(), list(), list()),
  all_err = list(list(), list(), list(), list(), list(), list())
)

for (i in 1:100){
  set.seed(i)
  
  n <- 96*2
  L <- 96
  x <- 0:(n-1)
  y1 <- sin(2*pi/12 * x)
  y2 <- cos(2*pi/3 * x)/2
  y <- y1 + y2 + rnorm(n, 0, 0.1)
  X <- hankel(y, L = L)
  eps <- 1/(n+1)
  
  s_ssa <- ssa(y[1:(n-1)], L)
  r_ssa <- reconstruct(s_ssa, groups = list(
    F1 = c(1, 2),
    F2 = c(3, 4)
  ))
  # r_ssa <- reconstruct(s_ssa, groups=list(
  #   sesonal_sin = c(1, 2),
  #   sesonal_cos = c(3, 4)
  # ))
  # plot(x[1:(n-1)], r_ssa$F1, type = "l")
  # plot(x[1:(n-1)], r_ssa$F2, type = "l")
  # plot(wcor(s_ssa, groups = 1:10), scales = list(at = c(10, 20, 30)))
  e_ssa <- eossa_new(s_ssa, nested.groups = list(1:4), clust_type = "distance")
  g_sesonal_e <- grouping.auto(e_ssa, base = "eigen",
                         freq.bins = list(
                           sesonal_sin = c(1/12-eps, 1/12+eps),
                           sesonal_cos = c(1/3-eps, 1/3+eps)
                                          ),
                         threshold = 0.5)
  r_ssa_e <- reconstruct(e_ssa, groups=g_sesonal_e)
  # plot(x, r_ssa_e$sesonal_sin)
  # plot(x, r_ssa_e$sesonal_cos)
  
  
  
  r_fft <- reconstruct_fft(x, y)
  r_fft_grouped <- grouping_cissa(r_fft,
                      groups = list(
                        sesonal_sin = c(1/12-eps, 1/12+eps),
                        sesonal_cos = c(1/3-eps, 1/3+eps)
                      )
                      )$t_series
  
  r_fft_extended <- reconstruct_fft(x, y, TRUE)
  r_fft_grouped_extended <- grouping_cissa(r_fft_extended,
                      groups = list(
                        sesonal_sin = c(1/12-eps, 1/12+eps),
                        sesonal_cos = c(1/3-eps, 1/3+eps)
                      )
                      )$t_series
  
  # r_fft_grouped$sesonal_sin |> length()
  
  # plot(x, r_fft_grouped$sesonal_sin)
  # plot(x, r_fft_grouped$sesonal_cos)
  # plot(x, r_fft_grouped$residuals)
  
  
  r_cissa <- circulant_SSA(y, L)
  r_cissa_grouped <- grouping_cissa(r_cissa,
                      groups = list(
                        sesonal_sin = c(1/12-eps, 1/12+eps),
                        sesonal_cos = c(1/3-eps, 1/3+eps)
                      )
                      )$t_series
  
  
  r_cissa_ext <- circulant_SSA(y, L, extend_flag = TRUE)
  r_cissa_grouped_ext <- grouping_cissa(r_cissa_ext,
                      groups = list(
                        sesonal_sin = c(1/12-eps, 1/12+eps),
                        sesonal_cos = c(1/3-eps, 1/3+eps)
                      )
                      )$t_series
  data$cos_err[[1]][[i]] <- 
    min(mse(y1[1:(n-1)], r_ssa$F1), mse(y1[1:(n-1)], r_ssa$F2))
  data$sin_err[[1]][[i]] <-
    min(mse(y2[1:(n-1)], r_ssa$F1), mse(y2[1:(n-1)], r_ssa$F2))
  data$all_err[[1]][[i]] <-
    min(mse(y1[1:(n-1)]+y2[1:(n-1)], r_ssa$F1+ r_ssa$F2))
  
  data$cos_err[[2]][[i]] <- mse(y1[1:(n-1)], r_ssa_e$sesonal_sin)
  data$sin_err[[2]][[i]] <- mse(y2[1:(n-1)], r_ssa_e$sesonal_cos)
  data$all_err[[2]][[i]] <- mse(y1[1:(n-1)]+ y2[1:(n-1)],
                                r_ssa_e$sesonal_sin + r_ssa_e$sesonal_cos)
  
  
  data$cos_err[[3]][[i]] <- mse(y1, r_fft_grouped$sesonal_sin)
  data$sin_err[[3]][[i]] <- mse(y2, r_fft_grouped$sesonal_cos)
  data$all_err[[3]][[i]] <- mse(y1 + y2,
                                r_fft_grouped$sesonal_cos +  r_fft_grouped$sesonal_sin)
  
  
  data$cos_err[[4]][[i]] <- mse(y1, r_cissa_grouped$sesonal_sin)
  data$sin_err[[4]][[i]] <- mse(y2, r_cissa_grouped$sesonal_cos)
  data$all_err[[4]][[i]] <- mse(y1 + y2,
                          r_cissa_grouped$sesonal_sin +  r_cissa_grouped$sesonal_cos
                                )
  
  data$cos_err[[5]][[i]] <- mse(y1, r_cissa_grouped_ext$sesonal_sin)
  data$sin_err[[5]][[i]] <- mse(y2, r_cissa_grouped_ext$sesonal_cos)
  data$all_err[[5]][[i]] <- mse(y1 + y2,
                          r_cissa_grouped_ext$sesonal_sin + r_cissa_grouped_ext$sesonal_cos
                                )
  
  data$cos_err[[6]][[i]] <- mse(y1, r_fft_grouped_extended$sesonal_sin)
  data$sin_err[[6]][[i]] <- mse(y2, r_fft_grouped_extended$sesonal_cos)
  data$all_err[[6]][[i]] <- mse(y1 + y2,
                          r_fft_grouped_extended$sesonal_sin + r_fft_grouped_extended$sesonal_cos
                                )
}
library(xtable)

# Шаг 2: Создание примера данных
data_prev <- data

data <- data.frame(
  Метод = c("SSA", "SSA EOSSA","Fourier", "CiSSA", "CiSSA extended", "Fourier extended"),
  sin_err = c(0, 0, 0, 0, 0, 0),
  cos_err = c(0, 0, 0, 0, 0, 0),
  all_err = c(0, 0, 0, 0, 0, 0)
)

data$cos_err[1] <- mean(data_prev$cos_err[[1]] |> unlist()) |>
  formatC(format = "e", digits = 1)
data$sin_err[1] <- mean(data_prev$sin_err[[1]]|> unlist()) |>
  formatC(format = "e", digits = 1)
data$all_err[1] <- mean(data_prev$all_err[[1]]|> unlist()) |>
  formatC(format = "e", digits = 1)

data$cos_err[2] <- mean(data_prev$cos_err[[2]] |> unlist()) |>
  formatC(format = "e", digits = 1)
data$sin_err[2] <- mean(data_prev$sin_err[[2]]|> unlist()) |>
  formatC(format = "e", digits = 1)
data$all_err[2] <- mean(data_prev$all_err[[2]]|> unlist()) |>
  formatC(format = "e", digits = 1)


data$cos_err[3] <- mean(data_prev$cos_err[[3]]|> unlist()) |>
  formatC(format = "e", digits = 1)
data$sin_err[3] <- mean(data_prev$sin_err[[3]]|> unlist()) |>
  formatC(format = "e", digits = 1)
data$all_err[3] <- mean(data_prev$all_err[[3]]|> unlist()) |>
  formatC(format = "e", digits = 1)


data$cos_err[4] <- mean(data_prev$cos_err[[4]]|> unlist()) |> 
  formatC(format = "e", digits = 1)
data$sin_err[4] <- mean(data_prev$sin_err[[4]]|> unlist()) |> 
  formatC(format = "e", digits = 1)
data$all_err[4] <- mean(data_prev$all_err[[4]]|> unlist()) |>
  formatC(format = "e", digits = 1)


data$cos_err[5] <- mean(data_prev$cos_err[[5]]|> unlist()) |> 
  formatC(format = "e", digits = 1)
data$sin_err[5] <- mean(data_prev$sin_err[[5]]|> unlist()) |> 
  formatC(format = "e", digits = 1)
data$all_err[5] <- mean(data_prev$all_err[[5]]|> unlist()) |>
  formatC(format = "e", digits = 1)

data$cos_err[6] <- mean(data_prev$cos_err[[6]]|> unlist()) |> 
  formatC(format = "e", digits = 1)
data$sin_err[6] <- mean(data_prev$sin_err[[6]]|> unlist()) |> 
  formatC(format = "e", digits = 1)
data$all_err[6] <- mean(data_prev$all_err[[6]]|> unlist()) |>
  formatC(format = "e", digits = 1)

```

# Ассимптотическая разделимость (бесполезно)

```{r}

n <- 96*2
x <- 0:(n-1)
L <- 96
y1 <- sin(2*pi/12 * x)
y2 <- cos(2*pi/3 * x)/2
y3 <- exp(x/10) + 1 
y <- y1 + y2 + y3
eps <- 1/(n+1)

s_ssa <- ssa(y[1:(n-1)], L)
r_ssa <- reconstruct(s_ssa, groups=list(
  e = c(1),
  sesonal_sin = c(2, 3),
  sesonal_cos = c(4, 5)
))
# plot(x[1:(n-1)], r_ssa$e, type = "l")
# plot(x[1:(n-1)], r_ssa$sesonal_sin, type = "l")
# plot(x[1:(n-1)], r_ssa$sesonal_cos, type = "l")
# plot(wcor(s_ssa, groups = 1:10), scales = list(at = c(10, 20, 30)))
e_ssa <- eossa_new(s_ssa, nested.groups = list(1:7), clust_type = "distance")
g_sesonal_e <- grouping.auto(e_ssa, base = "eigen",
                       freq.bins = list(
                         e = c(0, 1/12-eps-eps),
                         sesonal_sin = c(1/12-eps, 1/12+eps),
                         sesonal_cos = c(1/3-eps, 1/3+eps)
                                        ),
                       threshold = 0.5)
r_ssa_e <- reconstruct(e_ssa, groups=g_sesonal_e)
# plot(x, r_ssa_e$sesonal_sin)
# plot(x, r_ssa_e$sesonal_cos)



r_fft <- reconstruct_fft(x, y)
r_fft_grouped <- grouping_cissa(r_fft,
                    groups = list(
                      e = c(0, 1/12-eps-eps),
                      sesonal_sin = c(1/12-eps, 1/12+eps),
                      sesonal_cos = c(1/3-eps, 1/3+eps)
                    )
                    )$t_series

r_fft_extended <- reconstruct_fft(x, y, TRUE)
r_fft_grouped_extended <- grouping_cissa(r_fft_extended,
                    groups = list(
                      e = c(0, 1/12-eps-eps),
                      sesonal_sin = c(1/12-eps, 1/12+eps),
                      sesonal_cos = c(1/3-eps, 1/3+eps)
                    )
                    )$t_series

# r_fft_grouped$sesonal_sin |> length()

# plot(x, r_fft_grouped$sesonal_sin)
# plot(x, r_fft_grouped$sesonal_cos)
# plot(x, r_fft_grouped$residuals)


r_cissa <- circulant_SSA(y, L)
r_cissa_grouped <- grouping_cissa(r_cissa,
                    groups = list(
                      e = c(0, 1/12-eps-eps),
                      sesonal_sin = c(1/12-eps, 1/12+eps),
                      sesonal_cos = c(1/3-eps, 1/3+eps)
                    )
                    )$t_series


r_cissa_ext <- circulant_SSA(y, L, extend_flag = TRUE)
r_cissa_grouped_ext <- grouping_cissa(r_cissa_ext,
                    groups = list(
                      e = c(0, 1/12-eps-eps),
                      sesonal_sin = c(1/12-eps, 1/12+eps),
                      sesonal_cos = c(1/3-eps, 1/3+eps)
                    )
                    )$t_series

# plot(x, r_cissa_grouped$sesonal_sin)
# plot(x, r_cissa_grouped$sesonal_cos)
# plot(x, r_cissa_grouped$residuals)

library(xtable)

# Шаг 2: Создание примера данных
data <- data.frame(
  Метод = c("SSA", "SSA EOSSA","Fourier", "CiSSA", "CiSSA extended", "Fourier extended"),
  e_err = c(1, 1, 1, 1, 1, 1),
  sin_err = c (1, 20, 20, 1, 1, 1),
  cos_err = c(1, 1, 1, 1, 1, 1),
  all_err = c(1, 1, 1, 1, 1, 1)
)

data$cos_err[1] <- mse(y1[1:(n-1)], r_ssa$sesonal_sin) |>
  formatC(format = "e", digits = 1)
data$sin_err[1] <- mse(y2[1:(n-1)], r_ssa$sesonal_cos) |>
  formatC(format = "e", digits = 1)
data$e_err[1] <- mse(y3[1:(n-1)], r_ssa$e) |>
  formatC(format = "e", digits = 1)
data$all_err[1] <- mse(y1[1:(n-1)]+ y2[1:(n-1)] + y3[1:(n-1)],
                     r_ssa$sesonal_sin + r_ssa$sesonal_cos + r_ssa$e) |>
  formatC(format = "e", digits = 1)

data$cos_err[2] <- mse(y1[1:(n-1)], r_ssa_e$sesonal_sin) |>
  formatC(format = "e", digits = 1)
data$sin_err[2] <- mse(y2[1:(n-1)], r_ssa_e$sesonal_cos) |>
  formatC(format = "e", digits = 1)
data$e_err[2] <- mse(y3[1:(n-1)], r_ssa_e$e) |>
  formatC(format = "e", digits = 1)
data$all_err[2] <- mse(y1[1:(n-1)]+ y2[1:(n-1)] + y3[1:(n-1)],
                     r_ssa_e$sesonal_sin + r_ssa_e$sesonal_cos + r_ssa_e$e
                       ) |>
  formatC(format = "e", digits = 1)


data$cos_err[3] <- mse(y1, r_fft_grouped$sesonal_sin) |>
  formatC(format = "e", digits = 1)
data$sin_err[3] <- mse(y2, r_fft_grouped$sesonal_cos) |>
  formatC(format = "e", digits = 1)
data$e_err[3] <- mse(y3, r_fft_grouped$e) |>
  formatC(format = "e", digits = 1)
data$all_err[3] <- mse(y1 + y2 + y3, 
                       r_fft_grouped$sesonal_sin + r_fft_grouped$sesonal_cos + r_fft_grouped$e) |>
  formatC(format = "e", digits = 1)


data$cos_err[4] <- mse(y1, r_cissa_grouped$sesonal_sin) |> 
  formatC(format = "e", digits = 1)
data$sin_err[4] <- mse(y2, r_cissa_grouped$sesonal_cos) |> 
  formatC(format = "e", digits = 1)
data$e_err[4] <- mse(y3, r_cissa_grouped$e) |>
  formatC(format = "e", digits = 1)
data$all_err[4] <- mse(y1 + y2 + y3, 
                       r_cissa_grouped$sesonal_sin + 
                         r_cissa_grouped$sesonal_cos + 
                         r_cissa_grouped$e
                       ) |>
  formatC(format = "e", digits = 1)

data$cos_err[5] <- mse(y1, r_cissa_grouped_ext$sesonal_sin) |> 
  formatC(format = "e", digits = 1)
data$sin_err[5] <- mse(y2, r_cissa_grouped_ext$sesonal_cos) |> 
  formatC(format = "e", digits = 1)
data$e_err[5] <- mse(y3, r_cissa_grouped_ext$e) |>
  formatC(format = "e", digits = 1)
data$all_err[5] <- mse(y1 + y2 + y3, 
                       r_cissa_grouped_ext$sesonal_sin + 
                         r_cissa_grouped_ext$sesonal_cos +
                          r_cissa_grouped_ext$e
                       ) |>
  formatC(format = "e", digits = 1)

data$cos_err[6] <- mse(y1, r_fft_grouped_extended$sesonal_sin) |> 
  formatC(format = "e", digits = 1)
data$sin_err[6] <- mse(y2, r_fft_grouped_extended$sesonal_cos) |> 
  formatC(format = "e", digits = 1)
data$e_err[6] <- mse(y3, r_fft_grouped_extended$e) |>
  formatC(format = "e", digits = 1)
data$all_err[6] <- mse(y1 + y2 + y3, 
                       r_fft_grouped_extended$sesonal_sin +
                         r_fft_grouped_extended$sesonal_cos +
                         r_fft_grouped_extended$e
                       ) |>
  formatC(format = "e", digits = 1)



table_latex <- xtable(data, caption = "Example Table")

# Шаг 4: Вывод таблицы в LaTeX файл
print(table_latex, include.rownames = FALSE)

```

# Несколько непериодик

```{r}
n <- 96*2
x <- 0:(n-1)
L <- 96
y1 <- sin(2*pi/12 * x)
y2 <- cos(2*pi/3 * x)/2
y3 <- exp(x/100) + 1
y <- y1 + y2 + y3
eps <- 1/(n+1)

s_ssa <- ssa(y[1:(n-1)], L)
r_ssa <- reconstruct(s_ssa, groups=list(
  e = c(1),
  sesonal_sin = c(2, 3),
  sesonal_cos = c(4, 5)
))
# plot(x[1:(n-1)], r_ssa$e, type = "l")
# plot(x[1:(n-1)], r_ssa$sesonal_sin, type = "l")
# plot(x[1:(n-1)], r_ssa$sesonal_cos, type = "l")
# plot(wcor(s_ssa, groups = 1:10), scales = list(at = c(10, 20, 30)))
e_ssa <- eossa_new(s_ssa, nested.groups = list(1:10), clust_type = "distance")
g_sesonal_e <- grouping.auto(e_ssa, base = "eigen",
                       freq.bins = list(
                         e = c(0, 1/12-eps-eps),
                         sesonal_sin = c(1/12-eps, 1/12+eps),
                         sesonal_cos = c(1/3-eps, 1/3+eps)
                                        ),
                       threshold = 0.5)
r_ssa_e <- reconstruct(e_ssa, groups=g_sesonal_e)
r_ssa_e
# plot(x, r_ssa_e$sesonal_sin)
# plot(x, r_ssa_e$sesonal_cos)



r_fft <- reconstruct_fft(x, y)
r_fft_grouped <- grouping_cissa(r_fft,
                    groups = list(
                      e = c(0, 1/12-eps-eps),
                      sesonal_sin = c(1/12-eps, 1/12+eps),
                      sesonal_cos = c(1/3-eps, 1/3+eps)
                    )
                    )$t_series

r_fft_extended <- reconstruct_fft(x, y, TRUE)
r_fft_grouped_extended <- grouping_cissa(r_fft_extended,
                    groups = list(
                      e = c(0, 1/12-eps-eps),
                      sesonal_sin = c(1/12-eps, 1/12+eps),
                      sesonal_cos = c(1/3-eps, 1/3+eps)
                    )
                    )$t_series

# r_fft_grouped$sesonal_sin |> length()

# plot(x, r_fft_grouped$sesonal_sin)
# plot(x, r_fft_grouped$sesonal_cos)
# plot(x, r_fft_grouped$residuals)


r_cissa <- circulant_SSA(y, L)
r_cissa_grouped <- grouping_cissa(r_cissa,
                    groups = list(
                      e = c(0, 1/12-eps-eps),
                      sesonal_sin = c(1/12-eps, 1/12+eps),
                      sesonal_cos = c(1/3-eps, 1/3+eps)
                    )
                    )$t_series


r_cissa_ext <- circulant_SSA(y, L, extend_flag = TRUE)
r_cissa_grouped_ext <- grouping_cissa(r_cissa_ext,
                    groups = list(
                      e = c(0, 1/12-eps-eps),
                      sesonal_sin = c(1/12-eps, 1/12+eps),
                      sesonal_cos = c(1/3-eps, 1/3+eps)
                    )
                    )$t_series

# plot(x, r_cissa_grouped$sesonal_sin)
# plot(x, r_cissa_grouped$sesonal_cos)
# plot(x, r_cissa_grouped$residuals)

library(xtable)

# Шаг 2: Создание примера данных
data <- data.frame(
  Метод = c("SSA", "SSA EOSSA","Fourier", "CiSSA", "CiSSA extended", "Fourier extended"),
  e_err = c(1, 1, 1, 1, 1, 1),
  sin_err = c (1, 20, 20, 1, 1, 1),
  cos_err = c(1, 1, 1, 1, 1, 1),
  all_err = c(1, 1, 1, 1, 1, 1)
)

data$cos_err[1] <- mse(y1[1:(n-1)], r_ssa$sesonal_sin) |>
  formatC(format = "e", digits = 1)
data$sin_err[1] <- mse(y2[1:(n-1)], r_ssa$sesonal_cos) |>
  formatC(format = "e", digits = 1)
data$e_err[1] <- mse(y3[1:(n-1)], r_ssa$e) |>
  formatC(format = "e", digits = 1)
data$all_err[1] <- mse(y1[1:(n-1)]+ y2[1:(n-1)] + y3[1:(n-1)],
                     r_ssa$sesonal_sin + r_ssa$sesonal_cos + r_ssa$e) |>
  formatC(format = "e", digits = 1)

data$cos_err[2] <- mse(y1[1:(n-1)], r_ssa_e$sesonal_sin) |>
  formatC(format = "e", digits = 1)
data$sin_err[2] <- mse(y2[1:(n-1)], r_ssa_e$sesonal_cos) |>
  formatC(format = "e", digits = 1)
data$e_err[2] <- mse(y3[1:(n-1)], r_ssa_e$e) |>
  formatC(format = "e", digits = 1)
data$all_err[2] <- mse(y1[1:(n-1)]+ y2[1:(n-1)] + y3[1:(n-1)],
                     r_ssa_e$sesonal_sin + r_ssa_e$sesonal_cos + r_ssa_e$e
                       ) |>
  formatC(format = "e", digits = 1)


data$cos_err[3] <- mse(y1, r_fft_grouped$sesonal_sin) |>
  formatC(format = "e", digits = 1)
data$sin_err[3] <- mse(y2, r_fft_grouped$sesonal_cos) |>
  formatC(format = "e", digits = 1)
data$e_err[3] <- mse(y3, r_fft_grouped$e) |>
  formatC(format = "e", digits = 1)
data$all_err[3] <- mse(y1 + y2 + y3, 
                       r_fft_grouped$sesonal_sin + r_fft_grouped$sesonal_cos + r_fft_grouped$e) |>
  formatC(format = "e", digits = 1)


data$cos_err[4] <- mse(y1, r_cissa_grouped$sesonal_sin) |> 
  formatC(format = "e", digits = 1)
data$sin_err[4] <- mse(y2, r_cissa_grouped$sesonal_cos) |> 
  formatC(format = "e", digits = 1)
data$e_err[4] <- mse(y3, r_cissa_grouped$e) |>
  formatC(format = "e", digits = 1)
data$all_err[4] <- mse(y1 + y2 + y3, 
                       r_cissa_grouped$sesonal_sin + 
                         r_cissa_grouped$sesonal_cos + 
                         r_cissa_grouped$e
                       ) |>
  formatC(format = "e", digits = 1)

data$cos_err[5] <- mse(y1, r_cissa_grouped_ext$sesonal_sin) |> 
  formatC(format = "e", digits = 1)
data$sin_err[5] <- mse(y2, r_cissa_grouped_ext$sesonal_cos) |> 
  formatC(format = "e", digits = 1)
data$e_err[5] <- mse(y3, r_cissa_grouped_ext$e) |>
  formatC(format = "e", digits = 1)
data$all_err[5] <- mse(y1 + y2 + y3, 
                       r_cissa_grouped_ext$sesonal_sin + 
                         r_cissa_grouped_ext$sesonal_cos +
                          r_cissa_grouped_ext$e
                       ) |>
  formatC(format = "e", digits = 1)

data$cos_err[6] <- mse(y1, r_fft_grouped_extended$sesonal_sin) |> 
  formatC(format = "e", digits = 1)
data$sin_err[6] <- mse(y2, r_fft_grouped_extended$sesonal_cos) |> 
  formatC(format = "e", digits = 1)
data$e_err[6] <- mse(y3, r_fft_grouped_extended$e) |>
  formatC(format = "e", digits = 1)
data$all_err[6] <- mse(y1 + y2 + y3, 
                       r_fft_grouped_extended$sesonal_sin +
                         r_fft_grouped_extended$sesonal_cos +
                         r_fft_grouped_extended$e
                       ) |>
  formatC(format = "e", digits = 1)



table_latex <- xtable(data, caption = "Example Table")

# Шаг 4: Вывод таблицы в LaTeX файл
print(table_latex, include.rownames = FALSE)
```
