# Сравнение SSA, Fourier, CiSSA

```{r}
library(Rssa)
library(signal)
library(gsignal)
library(xtable)
source("eossa_new.R")
```

## Только sin + cos

### Цель

Показать, что CiSSA может выделять периодические компоненты лучше в том смысле, что нужны меньшие требования на параметры алгоритма.

### Дизайн эксперимента

**Постановка задачи**: знаем, какие частоты нужно выделять.

**Функция**: A1 sin(2 pi omega) + A2 cos(2 pi omega)

**Эксперименты:**

-   SSA, EOSSA\
    A1 == A2\
    A1 != A2

-   CiSSA, ext

-   Fourier, ext

```{r}

good_experiment <- function(
    L,
    n,
    x,
    t_series,
    groups_ssa,
    eossa_nested_groups,
    groups_freqs,
    table,
    y = NULL
  ){
  if (is.null(y)){
    y <- Reduce("+", t_series)
  }
  y_real <- Reduce("+", t_series)
    
  
  #----------------
  s_ssa <- ssa(y[1:(n-1)], L)
  r_ssa <- reconstruct(s_ssa, groups = groups_ssa)
  
  #---
  e_ssa <- eossa_new(s_ssa, nested.groups = eossa_nested_groups, clust_type = "distance")
  g_sesonal_e <- grouping.auto(e_ssa, base = "eigen",
                         freq.bins = groups_freqs,
                         threshold = 0.5)
  r_ssa_e <- reconstruct(e_ssa, groups=g_sesonal_e)
  
  #---
  r_fft <- reconstruct_fft(x, y)
  r_fft_grouped <- grouping_cissa(r_fft,
                      groups = groups_freqs
                      )$t_series
  
  #---
  r_fft_extended <- reconstruct_fft(x, y, TRUE)
  r_fft_grouped_extended <- grouping_cissa(r_fft_extended,
                      groups = groups_freqs
                      )$t_series
  
  #---
  r_cissa <- circulant_SSA(y, L)
  r_cissa_grouped <- grouping_cissa(r_cissa,
                      groups = groups_freqs
                      )$t_series
  
  #---
  r_cissa_ext <- circulant_SSA(y, L, extend_flag = TRUE)
  r_cissa_grouped_ext <- grouping_cissa(r_cissa_ext,
                      groups = groups_freqs
                      )$t_series
  
  #---------------
  
  ssa_sum <- 0
  ssa_e_sum <- 0
  fft_sum <- 0
  fft_ext_sum <- 0
  cissa_sum <- 0
  cissa_ext_sum <- 0
  for (i in 1:length(t_series)){
    ts <- t_series[[i]]
    # print(table[1, i+1])
    
    table[1, i+1] <- mse(ts[1:(n-1)], r_ssa[[i]])
    ssa_sum <- ssa_sum + r_ssa[[i]]
    
    table[2, i+1] <- mse(ts[1:(n-1)], r_ssa_e[[i]])
    ssa_e_sum <- ssa_e_sum + r_ssa_e[[i]]
    
    table[3, i+1] <- mse(ts, r_fft_grouped[[i]])
    fft_sum <- fft_sum + r_fft_grouped[[i]]
    
    table[4, i+1] <- mse(ts, r_fft_grouped_extended[[i]])
    fft_ext_sum <- fft_ext_sum + r_fft_grouped_extended[[i]]
    
    table[5, i+1] <- mse(ts, r_cissa_grouped[[i]])
    cissa_sum <- cissa_sum + r_cissa_grouped[[i]]
    
    table[6, i+1] <- mse(ts, r_cissa_grouped_ext[[i]])
    cissa_ext_sum <- cissa_ext_sum + r_cissa_grouped_ext[[i]]
  }
  
  
  table[1, length(t_series)+2] <- mse(y_real[1:(n-1)], ssa_sum)
  
  table[2, length(t_series)+2] <- mse(y_real[1:(n-1)], ssa_e_sum)
  
  table[3, length(t_series)+2] <- mse(y_real, fft_sum)
  
  table[4, length(t_series)+2] <- mse(y_real, fft_ext_sum)
  
  table[5, length(t_series)+2] <- mse(y_real, cissa_sum)
  
  table[6, length(t_series)+2] <- mse(y_real, cissa_ext_sum)
  
  return(table)
}


df_to_latex_print <- function(df){
  # Функция для преобразования численных столбцов
  df[] <- lapply(df, function(x) {
    if (is.numeric(x)) {
      formatC(x, format = "e", digits = 1)
    } else {
      x
    }
  })
  
  table_latex <- xtable(df, caption = "Example Table")

  # Шаг 4: Вывод таблицы в LaTeX файл
  print(table_latex, include.rownames = FALSE)
}
```

#### 1 = A1 != A2 = 1/2

```{r}

n <- 96*2
L <- 96
x <- 0:(n-1)
y1 <- sin(2*pi/12 * x)
y2 <- cos(2*pi/3 * x)/2
y <- y1 + y2
X <- hankel(y, L = L)
eps <- 1/(n+1)

data <- data.frame(
  Метод = c("SSA, \nLw, Kw in N",
            "SSA EOSSA, \nLw, Kw in N",
            "Fourier, Nw in N",
            "Fourier extended, Nw in N",
            "CiSSA, Lw in N",
            "CiSSA extended, Lw in N"
            ),
  sin_err = c(1, 1, 1, 1, 1, 1),
  cos_err = c(1, 1, 1, 1, 1, 1),
  all_err = c(1, 1, 1, 1, 1, 1)
)

treshold <- (1/12 + 1/3)/2

df<- good_experiment(L, n, x,
                list(y1, y2),
                list(
                  F1 = c(1, 2),
                  F2 = c(3, 4)
                    ),
                list(1:4),
                list(
                      # sesonal_sin = c(1/12-eps, 1/12+eps),
                      sesonal_sin = c(0, 1/12+treshold - eps),
                      # sesonal_cos = c(1/3-eps, 1/3+eps)
                      sesonal_cos = c(1/3-treshold, 1/2)
                    ),
                data
) 

print(df)

df_to_latex_print(df)


```

#### A1 == A2 = 1

```{r}

n <- 96*2
L <- 96
x <- 0:(n-1)
y1 <- sin(2*pi/12 * x)
y2 <- cos(2*pi/3 * x)
y <- y1 + y2
X <- hankel(y, L = L)
eps <- 1/(n+1)

data <- data.frame(
  Метод = c("SSA, \nLw, Kw in N a1= a2",
            "SSA EOSSA, \nLw, Kw in N, a1 = a2",
            "Fourier, Nw in N",
            "Fourier extended, Nw in N",
            "CiSSA, Lw in N",
            "CiSSA extended, Lw in N"
            ),
  sin_err = c(1, 1, 1, 1, 1, 1),
  cos_err = c(1, 1, 1, 1, 1, 1),
  all_err = c(1, 1, 1, 1, 1, 1)
)


df <- good_experiment(L, n, x,
                list(y1, y2),
                list(
                  F1 = c(1, 2),
                  F2 = c(3, 4)
                    ),
                list(1:4),
                list(
                      # sesonal_sin = c(1/12-eps, 1/12+eps),
                      sesonal_sin = c(0, 1/12+treshold - eps),
                      # sesonal_cos = c(1/3-eps, 1/3+eps)
                      sesonal_cos = c(1/3-treshold, 1/2)
                    ),
                data
)
print(df)

df_to_latex_print(df)


```

#### N не подходит

```{r}
n <- 96*2-2
L <- 96
x <- 0:(n-1)
y1 <- sin(2*pi/12 * x)
y2 <- cos(2*pi/3 * x)
y <- y1 + y2
X <- hankel(y, L = L)
eps <- 1/(n+1)

data <- data.frame(
  Метод = c("SSA, \nLw, Kw not in N",
            "SSA EOSSA, \nLw, Kw not in N",
            "Fourier, Nw in N",
            "Fourier extended, Nw in N",
            "CiSSA, Lw in N",
            "CiSSA extended, Lw in N"
            ),
  sin_err = c(1, 1, 1, 1, 1, 1),
  cos_err = c(1, 1, 1, 1, 1, 1),
  all_err = c(1, 1, 1, 1, 1, 1)
)


df <- good_experiment(L, n, x,
                list(y1, y2),
                list(
                  F1 = c(3, 4),
                  F2 = c(1, 2)
                    ),
                list(1:4),
                list(
                      # sesonal_sin = c(1/12-eps, 1/12+eps),
                      sesonal_sin = c(0, 1/12+treshold - eps),
                      # sesonal_cos = c(1/3-eps, 1/3+eps)
                      sesonal_cos = c(1/3-treshold, 1/2)
                    ),
                data
)
print(df)

df_to_latex_print(df)
```

### Шум

```{r}
calculate_mean_across_tables <- function(tables_list) {
  # Проверяем, что все таблички имеют одинаковую структуру
  # if (length(unique(sapply(tables_list, dim))) != 1) {
  #   print(unique(sapply(tables_list, dim)))
  #   stop("Таблички имеют разную структуру")
  # }
  
  # Создаем пустой data.frame для результата
  result <- tables_list[[1]]
  
  # Проходим по каждому столбцу
  for (col in colnames(result)) {
    # Если столбец числовой, вычисляем среднее
    if (is.numeric(result[[col]])) {
      # Суммируем значения столбца по всем табличкам
      sum_col <- Reduce(`+`, lapply(tables_list, function(df) df[[col]]))
      # Делим на количество табличек, чтобы получить среднее
      result[[col]] <- sum_col / length(tables_list)
    }
    # Если столбец строковый, оставляем значение из первой таблички
    else if (is.character(result[[col]])) {
      result[[col]] <- tables_list[[1]][[col]]
    }
  }
  
  return(result)
}
```

1 = А1 != А2 = 1/2

```{r}
set.seed(50)

list_df <- list()

for (i in 1:10){
  n <- 96*2
  L <- 96
  x <- 0:(n-1)
  y1 <- sin(2*pi/12 * x)
  y2 <- cos(2*pi/3 * x)/2
  y <- y1 + y2 + rnorm(n, 0, 0.1)
  X <- hankel(y, L = L)
  eps <- 1/(n+1)
  
  data <- data.frame(
    Метод = c("SSA, \nLw, Kw in N",
              "SSA EOSSA, \nLw, Kw in N",
              "Fourier, Nw in N",
              "Fourier extended, Nw in N",
              "CiSSA, Lw in N",
              "CiSSA extended, Lw in N"
              ),
    sin_err = c(1, 1, 1, 1, 1, 1),
    cos_err = c(1, 1, 1, 1, 1, 1),
    all_err = c(1, 1, 1, 1, 1, 1)
  )
  
  treshold <- (1/12 + 1/3)/2
  
  df<- good_experiment(L, n, x,
                  list(y1, y2),
                  list(
                    F1 = c(1, 2),
                    F2 = c(3, 4)
                      ),
                  list(1:4),
                  list(
                        # sesonal_sin = c(1/12-eps, 1/12+eps),
                        sesonal_sin = c(1/12 - eps, 1/12 + eps),
                        # sesonal_cos = c(1/3-eps, 1/3+eps)
                        sesonal_cos = c(1/3-eps, 1/3+eps)
                      ),
                  data,
                  y
  ) 

  list_df[[i]] <- df
}

calculate_mean_across_tables(list_df) |> df_to_latex_print()

```

```{r}
set.seed(50)

list_df <- list()

for (i in 1:10){
  n <- 96*2
  L <- 96
  x <- 0:(n-1)
  y1 <- sin(2*pi/12 * x)
  y2 <- cos(2*pi/3 * x)
  y <- y1 + y2 + rnorm(n, 0, 0.1)
  X <- hankel(y, L = L)
  eps <- 1/(n+1)
  
  data <- data.frame(
    Метод = c("SSA, \nLw in N, Kw not in N",
              "SSA EOSSA, \nLw in N, Kw not in N",
              "Fourier, Nw not in N",
              "Fourier extended, Nw in N",
              "CiSSA, Lw in N",
              "CiSSA extended, Lw in N"
              ),
    sin_err = c(1, 1, 1, 1, 1, 1),
    cos_err = c(1, 1, 1, 1, 1, 1),
    all_err = c(1, 1, 1, 1, 1, 1)
  )
  
  treshold <- (1/12 + 1/3)/2
  
  df<- good_experiment(L, n, x,
                  list(y1, y2),
                  list(
                    F1 = c(3, 4),
                    F2 = c(1, 2)
                      ),
                  list(1:4),
                  list(
                        # sesonal_sin = c(1/12-eps, 1/12+eps),
                        sesonal_sin = c(1/12 - eps, 1/12 + eps),
                        # sesonal_cos = c(1/3-eps, 1/3+eps)
                        sesonal_cos = c(1/3-eps, 1/3+eps)
                      ),
                  data,
                  y
  ) 

  list_df[[i]] <- df
}

calculate_mean_across_tables(list_df) |> df_to_latex_print()
```

```{r}
set.seed(50)

list_df <- list()

for (i in 1:10){
  n <- 96*2-2
  L <- 96
  x <- 0:(n-1)
  y1 <- sin(2*pi/12 * x)
  y2 <- cos(2*pi/3 * x)
  y <- y1 + y2 + rnorm(n, 0, 0.1)
  X <- hankel(y, L = L)
  eps <- 1/(n+1)
  
  data <- data.frame(
    Метод = c("SSA, \nLw in N, Kw not in N, a1 = a2",
              "SSA EOSSA, \nLw in N, Kw not in N a1 = a2",
              "Fourier, Nw not in N",
              "Fourier extended, Nw in N",
              "CiSSA, Lw in N",
              "CiSSA extended, Lw in N"
              ),
    sin_err = c(1, 1, 1, 1, 1, 1),
    cos_err = c(1, 1, 1, 1, 1, 1),
    all_err = c(1, 1, 1, 1, 1, 1)
  )
  
  treshold <- (1/12 + 1/3)/2
  
  df<- good_experiment(L, n, x,
                  list(y1, y2),
                  list(
                    F1 = c(3, 4),
                    F2 = c(2, 1)
                      ),
                  list(1:4),
                  list(
                        # sesonal_sin = c(1/12-eps, 1/12+eps),
                        sesonal_sin = c(1/12 - eps, 1/12 + eps),
                        # sesonal_cos = c(1/3-eps, 1/3+eps)
                        sesonal_cos = c(1/3-eps, 1/3+eps)
                      ),
                  data,
                  y
  ) 

  list_df[[i]] <- df
}

calculate_mean_across_tables(list_df) |> df_to_latex_print()
```

## sin + exp\*cos

#### A1 != A2, хорошие условия

```{r}

n <- 96*2
L <- 12
x <- 0:(n-1)
y1 <- exp(x/200)*sin(2*pi/12 * x)
y2 <- exp(x/100)*cos(2*pi/3 * x)
y <- y1 + y2
X <- hankel(y, L = L)
eps <- 1/(n+1)
plot(y, type="l")

data <- data.frame(
  Метод = c("SSA, \nLw, Kw in N",
            "SSA EOSSA, \nLw, Kw in N",
            "Fourier, Nw in N",
            "Fourier extended, Nw in N",
            "CiSSA, Lw in N",
            "CiSSA extended, Lw in N"
            ),
  sin_err = c(1, 1, 1, 1, 1, 1),
  cos_err = c(1, 1, 1, 1, 1, 1),
  all_err = c(1, 1, 1, 1, 1, 1)
)

treshold <- (1/12 + 1/3)/2

df<- good_experiment(L, n, x,
                list(y1, y2),
                list(
                  F1 = c(3, 4),
                  F2 = c(1, 2)
                    ),
                list(1:4),
                list(
                      # sesonal_sin = c(1/12-eps, 1/12+eps),
                      sesonal_sin = c(0, 1/12+treshold - eps),
                      # sesonal_cos = c(1/3-eps, 1/3+eps)
                      sesonal_cos = c(1/3-treshold, 1/2)
                    ),
                data
) 

print(df)

df_to_latex_print(df)
```

#### A1 != A2, плохие

```{r}
n <- 96*2-2
L <- 96
x <- 0:(n-1)
y1 <- exp(x/200)*sin(2*pi/12 * x)
y2 <- exp(x/100)*cos(2*pi/3 * x)
y <- y1 + y2
X <- hankel(y, L = L)
eps <- 1/(n+1)
plot(y, type="l")

data <- data.frame(
  Метод = c("SSA, \nLw in N, Kw not in N",
            "SSA EOSSA, \nLw in N, Kw not in N",
            "Fourier, Nw in N",
            "Fourier extended, Nw in N",
            "CiSSA, Lw in N",
            "CiSSA extended, Lw in N"
            ),
  sin_err = c(1, 1, 1, 1, 1, 1),
  cos_err = c(1, 1, 1, 1, 1, 1),
  all_err = c(1, 1, 1, 1, 1, 1)
)

treshold <- (1/12 + 1/3)/2

df<- good_experiment(L, n, x,
                list(y1, y2),
                list(
                  F1 = c(3, 4),
                  F2 = c(1, 2)
                    ),
                list(1:4),
                list(
                      # sesonal_sin = c(1/12-eps, 1/12+eps),
                      sesonal_sin = c(0, 1/12+treshold - eps),
                      # sesonal_cos = c(1/3-eps, 1/3+eps)
                      sesonal_cos = c(1/3-treshold, 1/2)
                    ),
                data
) 

print(df)

df_to_latex_print(df)
```

#### A1 = A2, плохое

```{r}
n <- 96*2-2
L <- 96
x <- 0:(n-1)
y1 <- exp(x/200)*sin(2*pi/12 * x)
y2 <- exp(x/200)*cos(2*pi/3 * x)
y <- y1 + y2
X <- hankel(y, L = L)
eps <- 1/(n+1)
plot(y, type="l")

data <- data.frame(
  Метод = c("SSA, \nLw in N, Kw not in N",
            "SSA EOSSA, \nLw in N, Kw not in N",
            "Fourier, Nw in N",
            "Fourier extended, Nw in N",
            "CiSSA, Lw in N",
            "CiSSA extended, Lw in N"
            ),
  sin_err = c(1, 1, 1, 1, 1, 1),
  cos_err = c(1, 1, 1, 1, 1, 1),
  all_err = c(1, 1, 1, 1, 1, 1)
)

treshold <- (1/12 + 1/3)/2

df<- good_experiment(L, n, x,
                list(y1, y2),
                list(
                  F1 = c(3, 4),
                  F2 = c(1, 2)
                    ),
                list(1:4),
                list(
                      # sesonal_sin = c(1/12-eps, 1/12+eps),
                      sesonal_sin = c(0, 1/12+treshold - eps),
                      # sesonal_cos = c(1/3-eps, 1/3+eps)
                      sesonal_cos = c(1/3-treshold, 1/2)
                    ),
                data
) 

print(df)

df_to_latex_print(df)
```

### Шум

```{r}
set.seed(50)

list_df <- list()

for (i in 1:10){
   
  n <- 96*2
  L <- 96
  x <- 0:(n-1)
  y1 <- exp(x/200)*sin(2*pi/12 * x)
  y2 <- exp(x/100)*cos(2*pi/3 * x)
  y <- y1 + y2 + rnorm(n, 0, 0.1)
  X <- hankel(y, L = L)
  eps <- 1/(n+1)
  
  data <- data.frame(
    Метод = c("SSA, \nLw, Kw in N",
              "SSA EOSSA, \nLw, Kw in N",
              "Fourier, Nw in N",
              "Fourier extended, Nw in N",
              "CiSSA, Lw in N",
              "CiSSA extended, Lw in N"
              ),
    sin_err = c(1, 1, 1, 1, 1, 1),
    cos_err = c(1, 1, 1, 1, 1, 1),
    all_err = c(1, 1, 1, 1, 1, 1)
  )
  
  treshold <- (1/12 + 1/3)/2
  
  eps <- eps*4
  
  df<- good_experiment(L, n, x,
                  list(y1, y2),
                  list(
                    F1 = c(3, 4),
                    F2 = c(1, 2)
                      ),
                  list(1:4),
                  list(
                        # sesonal_sin = c(1/12-eps, 1/12+eps),
                        sesonal_sin = c(1/12 - 2*eps, 1/12 + 2*eps),
                        # sesonal_cos = c(1/3-eps, 1/3+eps)
                        sesonal_cos = c(1/3-3*eps, 1/3+3*eps)
                      ),
                  data,
                  y
  ) 

  list_df[[i]] <- df
}

calculate_mean_across_tables(list_df) |> df_to_latex_print()
```

```{r}
set.seed(50)

list_df <- list()

for (i in 1:10){
   
  n <- 96*2-2
  L <- 96
  x <- 0:(n-1)
  y1 <- exp(x/200)*sin(2*pi/12 * x)
  y2 <- exp(x/100)*cos(2*pi/3 * x)
  y <- y1 + y2 + rnorm(n, 0, 0.1)
  X <- hankel(y, L = L)
  eps <- 1/(n+1)
  
  data <- data.frame(
    Метод = c("SSA, \nLw, Kw in N",
              "SSA EOSSA, \nLw, Kw in N",
              "Fourier, Nw in N",
              "Fourier extended, Nw in N",
              "CiSSA, Lw in N",
              "CiSSA extended, Lw in N"
              ),
    sin_err = c(1, 1, 1, 1, 1, 1),
    cos_err = c(1, 1, 1, 1, 1, 1),
    all_err = c(1, 1, 1, 1, 1, 1)
  )
  
  treshold <- (1/12 + 1/3)/2
  eps <- eps*2
  
  df<- good_experiment(L, n, x,
                  list(y1, y2),
                  list(
                    F1 = c(3, 4),
                    F2 = c(1, 2)
                      ),
                  list(1:4),
                  list(
                        # sesonal_sin = c(1/12-eps, 1/12+eps),
                        sesonal_sin = c(1/12 - 2*eps, 1/12 + 2*eps),
                        # sesonal_cos = c(1/3-eps, 1/3+eps)
                        sesonal_cos = c(1/3-2*eps, 1/3+2*eps)
                      ),
                  data,
                  y
  ) 

  list_df[[i]] <- df
}

calculate_mean_across_tables(list_df) |> df_to_latex_print()
```

```{r}
set.seed(50)

list_df <- list()

for (i in 1:10){
   
  n <- 96*2-2
  L <- 96
  x <- 0:(n-1)
  y1 <- exp(x/200)*sin(2*pi/12 * x)
  y2 <- exp(x/200)*cos(2*pi/3 * x)
  y <- y1 + y2 + rnorm(n, 0, 0.1)
  X <- hankel(y, L = L)
  eps <- 1/(n+1)
  
  data <- data.frame(
    Метод = c("SSA, \nLw, Kw in N",
              "SSA EOSSA, \nLw, Kw in N",
              "Fourier, Nw in N",
              "Fourier extended, Nw in N",
              "CiSSA, Lw in N",
              "CiSSA extended, Lw in N"
              ),
    sin_err = c(1, 1, 1, 1, 1, 1),
    cos_err = c(1, 1, 1, 1, 1, 1),
    all_err = c(1, 1, 1, 1, 1, 1)
  )
  
  treshold <- (1/12 + 1/3)/2
  
  df<- good_experiment(L, n, x,
                  list(y1, y2),
                  list(
                    F1 = c(1, 2),
                    F2 = c(3, 4)
                      ),
                  list(1:4),
                  list(
                        # sesonal_sin = c(1/12-eps, 1/12+eps),
                        sesonal_sin = c(1/12 - eps, 1/12 + eps),
                        # sesonal_cos = c(1/3-eps, 1/3+eps)
                        sesonal_cos = c(1/3-eps, 1/3+eps)
                      ),
                  data,
                  y
  ) 

  list_df[[i]] <- df
}

calculate_mean_across_tables(list_df) |> df_to_latex_print()
```

## trend + sin + cos

### Цель

Показать, что с добавлением тренда выделение CiSSA и Фурье для периодик получаются хуже (то есть, что нужно изначально удалять тренд). При этом, расширение улучшает ситуацию.

Показать, что лучше выделять тренд с помощью SSA

### Дизайн эксперимента

**Постановка задачи**: знаем, какие частоты нужно выделять.

**Функция**: 1 + exp(x/100) + A1 sin(2 pi omega) + A2 cos(2 pi omega)

**Эксперименты:**

-   SSA, EOSSA\
    A1 == A2\
    A1 != A2

-   CiSSA, ext

-   Fourier, ext

```{r}
n <- 96*2
x <- 0:(n-1)
L <- 96
y1 <- sin(2*pi/12 * x)
y2 <- cos(2*pi/3 * x)/2
y3 <- exp(x/100) + 1
y <- y1 + y2 + y3
eps <- 1/(n+1)


data <- data.frame(
  Метод = c("SSA, \nLw, Kw in N",
            "SSA EOSSA, \nLw, Kw in N",
            "Fourier, Nw in N",
            "Fourier extended, Nw in N",
            "CiSSA, Lw in N",
            "CiSSA extended, Lw in N"
            ),
  exp_err = c(1, 1, 1, 1, 1, 1),
  sin_err = c(1, 1, 1, 1, 1, 1),
  cos_err = c(1, 1, 1, 1, 1, 1),
  all_err = c(1, 1, 1, 1, 1, 1)
)

df <- good_experiment(L, n, x,
                list(y3, y1, y2),
                list(
                  e = c(1, 6),
                  sesonal_sin = c(2, 3),
                  sesonal_cos = c(4, 5)
                    ),
                list(1:6),
                list(
                      trend = c(0, 1/12 - 2*eps),
                      # sesonal_sin = c(1/12-eps, 1/12+eps),
                      sesonal_sin = c(1/12-2*eps, 1/12+2*eps),
                      # sesonal_cos = c(1/3-eps, 1/3+eps)
                      sesonal_cos = c(1/3-2*eps, 1/2)
                    ),
                data
)
print(df)

df_to_latex_print(df)
```

```{r}
library(Rssa)
library(signal)
library(gsignal)

n <- 96*2
x <- 0:(n-1)
L <- 12
y1 <- sin(2*pi/12 * x)
y2 <- cos(2*pi/3 * x)
y3 <- exp(x/100) + 1
y <- y1 + y2 + y3
eps <- 1/(n+1)


data <- data.frame(
  Метод = c("SSA, \nLw, Kw in N, a1 = a2",
            "SSA EOSSA, \nLw, Kw in N, a1 = a2",
            "Fourier, Nw in N",
            "Fourier extended, Nw in N",
            "CiSSA, Lw in N",
            "CiSSA extended, Lw in N"
            ),
  exp_err = c(1, 1, 1, 1, 1, 1),
  sin_err = c(1, 1, 1, 1, 1, 1),
  cos_err = c(1, 1, 1, 1, 1, 1),
  all_err = c(1, 1, 1, 1, 1, 1)
)

df <- good_experiment(L, n, x,
                list(y3, y1, y2),
                list(
                  e = c(1, 6),
                  sesonal_sin = c(2, 5),
                  sesonal_cos = c(3, 4)
                    ),
                list(1:6),
                list(
                      trend = c(0, 1/12 - 4*eps),
                      # sesonal_sin = c(1/12-eps, 1/12+eps),
                      sesonal_sin = c(1/12-4*eps, 1/12+4*eps),
                      # sesonal_cos = c(1/3-eps, 1/3+eps)
                      sesonal_cos = c(1/3-4*eps, 1/2)
                    ),
                data
)
print(df)

df_to_latex_print(df)
```
