---
title: "SSA methods"
author: "Погребников Николай"
output:
  html_notebook:
    toc: true
    toc_float: true
    number_sections: true
    toc_depth: 4
---

```{r}
afc <- function(filter, omega) {
  k <- seq_along(filter) - 1 #значения от 0 до length(filter) - 1
  h <- function(o) sum(rev(filter) * exp(-k*1i * o))
  abs(sapply(omega, h))
}

freq <- seq(0, pi, 0.001)

filt <- rep(1, 100)
# filt <- c(-1,1)
# filt <- c(-1,2,-1)

omega <- freq/2/pi

plot(afc(filt, freq) ~ omega, type = "l")
```

Построим фильтр из GSSA

```{r}
library(ggplot2)
library(latex2exp)
# Установим длину L
L <- 100
n <- 1:L

# Функция для вычисления весов w
w_func <- function(alpha, n, L) {
  (abs(sin(pi * n / (L + 1))))^alpha
}

# Данные для разных alpha
w_alpha0 <- w_func(0, n, L)
w_alpha05 <- w_func(0.5, n, L)
w_alpha1 <- w_func(1, n, L)

# Один график с тремя линиями
plot(n, w_alpha0, type = "l", col = "blue", lwd = 2,
     xlab = TeX("$n$"),  # LaTeX для оси X
     ylab = TeX("$w$"),  # LaTeX для оси Y
     ylim = c(0, 1),
     main = TeX("Веса при различных значениях $\\alpha$"))  # LaTeX в заголовке
lines(n, w_alpha05, col = "red", lwd = 2)
lines(n, w_alpha1, col = "green", lwd = 2)

# Легенда с LaTeX
legend("topright", legend = c(TeX("$\\alpha = 0$"), TeX("$\\alpha = 0.5$"), TeX("$\\alpha = 1$")),
       col = c("blue", "red", "green"), lwd = 2)
```

```{r}

L <- 81

freq <- seq(0, pi, 1/1000)

x <- 1:L

filt <- sqrt(sin(pi*x/(L+1))^2)**(1)

omega <- freq/2/pi


plot(afc(filt, freq) ~ omega, type = "l")
```

### WOSSA

```{r}
library(Rssa)
```

```{r}
ssa
```

```{r}

methods(class = "wossa")


```

```{r}
Rssa:::decompose.wossa
```

```{r}
n <- 96*2-1
x <- 0:(n-1)
L <- 50
y1 <- sin(2*pi/12 * x)
y2 <- cos(2*pi/3 * x)/2
y3 <- exp(x/100) + 1
y <- y1 + y2 + y3
alpha <- 1/2
filt <- sqrt(sin(pi * 1:(L) / (L + 1))^2)^alpha

  
s <- ssa(y, L)
r <- reconstruct(s, groups = list(
  e = c(1),
  s1 = 2:3,
  s2 = 4:5
))

sw <- ssa(y, L, col.oblique = filt, row.oblique = rep(1, n-L+1))
rw <- reconstruct(sw, groups = list(
  e = c(1),
  s1 = 2:3,
  s2 = 4:5
))

mse <- function(f_true, f_reconstructed){
   mean((f_true - f_reconstructed)^2) 
}

mse(r$s2, rw$s2)
mse(r$e, y3)
mse(rw$e, y3)
# mse()

# plot(rw$e)
# lines(y3, col="red")
```

### GSSA

```{r}
library(Rssa)

gssa <- function(ts, L, alpha = 0){
  N <- length(ts)
  tmp <- 1:(L)
  w <- sqrt(sin(pi*tmp/(L+1))^2)**alpha
  X <- diag(w) %*% hankel(ts, L)
  K <- dim(X)[2] 
  X_t <- t(X)
  S <- X %*% X_t
  
  tmp <- eigen(S)
  lambda <- tmp$values
  lambda <- lambda[lambda > 0]
  d <- length(lambda)
  U <- tmp$vectors[, 1:d]
  
  
  get_V_i <- function(i){
    X_t %*% U[, i] / sqrt(lambda[i])
  }
  
  get_X_i <- function(i){
    sqrt(lambda[i]) * as.matrix(U[, i]) %*% t(as.matrix(get_V_i(i)))
  }
  
  X_mats <- lapply(1:d, get_X_i)
  
  create_A_alpha <- function(){
    A <- c()
    for (i in 1:N){
      if (i <= L-1){
        A <- c(A, sum(w[1:i]))
      }
      else if (L <= i & i <= K){
        A <- c(A, sum(w))
      }
      else{
        A <- c(A, sum(w[(i-K+1):L]))
      }
    }
    A
  }
  
  A_alpha <- create_A_alpha()
  
  # A_alpha |> print()
  
  
  mean_w <- function(x){
    sum(x)/A_alpha[length(x)]
  }
  
  diag_averaging_w <- function(A){
    B <- A[nrow(A):1, ] |> Re()
    lapply(split(B, -(row(B) - col(B)) ), mean_w) |> as.numeric()
  }
  
  reconstr_elementary <- function(){
    lapply(X_mats, diag_averaging_w)
  }
  
  r_elem <- reconstr_elementary()
  # r_elem |> print()
  
  return(
    list(
      ts = r_elem,
      lambda = lambda
    )
  )
  
}




# plot(Reduce("+", r_gssa$ts), type="l", lwd =3)
# lines(y, col="red")
```

```{r}
get_middle_point_filters <- function(ts, L, alpha = 0){
  N <- length(ts)
  tmp <- 1:(L)
  w <- sqrt(sin(pi*tmp/(L+1))^2)^alpha
  X <- diag(w) %*% hankel(ts, L)
  K <- dim(X)[2] 
  X_t <- t(X)
  S <- X %*% X_t
  
  tmp <- eigen(S)
  lambda <- tmp$values
  lambda <- lambda[lambda > 0]
  d <- length(lambda)
  U <- tmp$vectors[, 1:d]
  
  weight <- sum(w)
  
  get_filter_i <- function(i){
    filt <- c()
    u <- U[, i]
    
    get_sum_j <- function(j){
      sm <- 0
      for ( k in 1:(L-abs(j)) ){
        sm <- sm + u[k]*u[k+abs(j)]*w[k]
      }
      sm / weight
    }
    
    lapply( (-(L-1)):(L-1), get_sum_j ) |> unlist()
  }
  
  lapply(1:d, get_filter_i)
  
  
}
```

#### ! sin + cos + хорошее L

```{r}
n <- 96*2-1
x <- 0:(n-1)
L <- 48
y1 <- sin(2*pi/12 * x)
y2 <- cos(2*pi/3 * x)/2
y <- y1 + y2
alpha <- 1/2
filt <- sqrt(sin(pi * 1:(L) / (L + 1))^2)^alpha

  
s <- ssa(y, L)
r <- reconstruct(s, groups = list(
  s1 = 1:2,
  s2 = 3:4
))

sw <- ssa(y, L, col.oblique = filt, row.oblique = rep(1, n-L+1))
rw <- reconstruct(sw, groups = list(
  s1 = 1:2,
  s2 = 3:4
))

mse <- function(f_true, f_reconstructed){
   mean((f_true - f_reconstructed)^2) 
}


r_gssa <- gssa(y, L, alpha = alpha)

# mse(rw$e, r_gssa$ts[[1]])
# mse(r$s1, y1)
# mse(rw$s1, y1)
# mse(r_gssa$ts[[1]] + r_gssa$ts[[2]], y1)


# Create a data frame to store MSE values
mse_table <- data.frame(
  Method = c("r", "rw", "r_gssa"),
  MSE_y1 = c(mse(r$s1, y1),
             mse(rw$s1, y1),
             mse(r_gssa$ts[[1]] + r_gssa$ts[[2]], y1)),
  MSE_y2 = c(mse(r$s2, y2),
             mse(rw$s2, y2),
             mse(r_gssa$ts[[3]] + r_gssa$ts[[4]], y2)),
  MSE_y = c(mse(r$s1 + r$s2, y1 + y2),
                     mse(rw$s1 + rw$s2, y1 + y2),
                     mse(r_gssa$ts[[1]] +
                           r_gssa$ts[[2]] +
                           r_gssa$ts[[3]] +
                           r_gssa$ts[[4]], y1 + y2))
)

mse_table |> print()

freq <- seq(0, pi, 0.001)
omega <- freq/2/pi

filters <- get_middle_point_filters(y1, L, alpha = 0)
filt <- filters[[1]] + filters[[2]]

plot(afc(filt, freq) ~ omega, type = "l")
abline(v = 1/12, col = "red")

filters <- get_middle_point_filters(y1, L, alpha = alpha)
filt <- filters[[1]] + filters[[2]]

lines(afc(filt, freq) ~ omega, col ="blue")
```

```{r}
n <- 96*2-1
x <- 0:(n-1)
L <- 48
w1 <- 1/19
y1 <- sin(2*pi/12 * x)
y2 <- cos(2*pi*w1 * x)/2
y <- y1 + y2
alpha <- 1/2
filt <- sqrt(sin(pi * 1:(L) / (L + 1))^2)^alpha

  
s <- ssa(y, L)
r <- reconstruct(s, groups = list(
  s1 = 1:2,
  s2 = 3:4
))

sw <- ssa(y, L, col.oblique = filt, row.oblique = rep(1, n-L+1))
rw <- reconstruct(sw, groups = list(
  s1 = 1:2,
  s2 = 3:4
))

mse <- function(f_true, f_reconstructed){
   mean((f_true - f_reconstructed)^2) 
}


r_gssa <- gssa(y, L, alpha = alpha)

# mse(rw$e, r_gssa$ts[[1]])
# mse(r$s1, y1)
# mse(rw$s1, y1)
# mse(r_gssa$ts[[1]] + r_gssa$ts[[2]], y1)


# Create a data frame to store MSE values
mse_table <- data.frame(
  Method = c("SSA", "rw", "GSSA"),
  MSE_y1 = c(mse(r$s1, y1),
             mse(rw$s1, y1),
             mse(r_gssa$ts[[1]] + r_gssa$ts[[2]], y1)),
  MSE_y2 = c(mse(r$s2, y2),
             mse(rw$s2, y2),
             mse(r_gssa$ts[[3]] + r_gssa$ts[[4]], y2)),
  MSE_y = c(mse(r$s1 + r$s2, y1 + y2),
                     mse(rw$s1 + rw$s2, y1 + y2),
                     mse(r_gssa$ts[[1]] +
                           r_gssa$ts[[2]] +
                           r_gssa$ts[[3]] +
                           r_gssa$ts[[4]], y1 + y2))
)

mse_table |> print()


#------------------------------------------------------------
library(xtable)
df <- mse_table
df[, sapply(df, is.numeric)] <- lapply(df[, sapply(df, is.numeric)], formatC, format = "e", digits = 2)
print(xtable(df, scientific = TRUE), type = "latex")

#------------------------------------------------------------

freq <- seq(0, pi, 0.001)
omega <- freq/2/pi

filters <- get_middle_point_filters(y1+y2, L, alpha = 0)
filt <- filters[[1]] + filters[[2]]

# print(afc(filt, freq), digits = 1)

plot(afc(filt, freq) ~ omega, type = "l")
abline(v = 1/12, col = "red")


# abline(v = 1/12 + 4.3/(12*12))
abline(v = 1/18)

filters <- get_middle_point_filters(y1+y2, L, alpha = alpha)
filt <- filters[[1]] + filters[[2]]

lines(afc(filt, freq) ~ omega, col ="blue")


library(ggplot2)

alphas <- c(0, 1/2)
freq <- seq(0, pi, 0.001)
omega <- freq / (2 * pi)

# Определяем цвета (черный для 0, остальные разные)
colors <- c("black", "blue")

# Создаем пустой график
plot(NULL, xlim = c(0, 0.2), ylim = c(0, 1), xlab = "Частота", 
     ylab = "АЧХ", main = "АЧХ для суммы фильтров собственных троек синуса"
     , xaxt = "n"
     )

alpha <- alphas[1]
filters <- get_middle_point_filters(y, L, alpha = alpha)
filt <- filters[[1]] + filters[[2]]

lines(omega, afc(filt, freq), col = colors[1], lwd = 2)

# Рисуем графики для каждого alpha
for (i in seq_along(alphas)) {
  alpha <- alphas[i]
  filters <- get_middle_point_filters(y, L, alpha = alpha)
  filt <- filters[[1]] + filters[[2]]
  
  lines(omega, afc(filt, freq), col = colors[i], lwd = 2)
}

# Добавляем вертикальную линию
abline(v = 1/12, col = "red", lty = 2)
# Добавляем подпись на оси X
axis(1, at = 1/12, labels = "1/12")

# Добавляем легенду с LaTeX-обозначением α
legend("topright", legend = sapply(alphas, function(a) bquote(alpha == .(a))),
       col = colors, lwd = 2)

abline(v = 1/19, col = "red", lty = 2)
axis(1, at = 1/19, labels = "1/19")
axis(1, at = c(0, 0.1, 0.15, 0.2), labels = c("0", "0.1", "0.15", "0.2"))
```

#### sin + cos + плохое L

```{r}
# n <- 96*2-1
n <- 48*2-1
x <- 0:(n-1)
L <- 25
y1 <- sin(2*pi/12 * x)
y2 <- cos(2*pi/3 * x)/2
y <- y1 + y2
alpha <- 1/2
filt <- sqrt(sin(pi * 1:(L) / (L + 1))^2)^alpha

  
s <- ssa(y, L)
r <- reconstruct(s, groups = list(
  s1 = 1:2,
  s2 = 3:4
))

sw <- ssa(y, L, col.oblique = filt, row.oblique = rep(1, n-L+1))
rw <- reconstruct(sw, groups = list(
  s1 = 1:2,
  s2 = 3:4
))

mse <- function(f_true, f_reconstructed){
   mean((f_true - f_reconstructed)^2) 
}


r_gssa <- gssa(y, L, alpha = alpha)

# mse(rw$e, r_gssa$ts[[1]])
# mse(r$s1, y1)
# mse(rw$s1, y1)
# mse(r_gssa$ts[[1]] + r_gssa$ts[[2]], y1)


# Create a data frame to store MSE values
mse_table <- data.frame(
  Method = c("r", "rw", "r_gssa"),
  MSE_y1 = c(mse(r$s1, y1),
             mse(rw$s1, y1),
             mse(r_gssa$ts[[1]] + r_gssa$ts[[2]], y1)),
  MSE_y2 = c(mse(r$s2, y2),
             mse(rw$s2, y2),
             mse(r_gssa$ts[[3]] + r_gssa$ts[[4]], y2)),
  MSE_y = c(mse(r$s1 + r$s2, y1 + y2),
                     mse(rw$s1 + rw$s2, y1 + y2),
                     mse(r_gssa$ts[[1]] +
                           r_gssa$ts[[2]] +
                           r_gssa$ts[[3]] +
                           r_gssa$ts[[4]], y1 + y2))
)

mse_table
```

Получилось лучше

#### ! sin + cos + шум + хорошее L

```{r}
# Load necessary library
n <- 96*2-1
x <- 0:(n-1)
L <- 48
y1 <- sin(2*pi/12 * x)
y2 <- cos(2*pi/19 * x)/2
y <- y1 + y2
alpha <- 1
filt <- sqrt(sin(pi * 1:(L) / (L + 1))^2)^alpha

# Define parameters
n_experiment <- 100
sigma <- 0.1

# Initialize vectors to store MSE values
mse_r_y1 <- numeric(n_experiment)
mse_rw_y1 <- numeric(n_experiment)
mse_rgssa_y1 <- numeric(n_experiment)
mse_r_y2 <- numeric(n_experiment)
mse_rw_y2 <- numeric(n_experiment)
mse_rgssa_y2 <- numeric(n_experiment)
mse_r_y <- numeric(n_experiment)
mse_rw_y <- numeric(n_experiment)
mse_rgssa_y <- numeric(n_experiment)

# Set seed for reproducibility
set.seed(123)

# Perform experiments
for (i in 1:n_experiment) {
  # Add noise to y
  noisy_y <- y + rnorm(n, mean = 0, sd = sigma)
  
  # Perform SSA
  s <- ssa(noisy_y, L)
  r <- reconstruct(s, groups = list(s1 = 1:2, s2 = 3:4))
  
  # Perform SSA with oblique filtering
  sw <- ssa(noisy_y, L, col.oblique = filt, row.oblique = rep(1, n - L + 1))
  rw <- reconstruct(sw, groups = list(s1 = 1:2, s2 = 3:4))
  
  # Perform gSSA
  r_gssa <- gssa(noisy_y, L, alpha = alpha)
  
  # Calculate MSE for r method
  mse_r_y1[i] <- mse(r$s1, y1)
  mse_r_y2[i] <- mse(r$s2, y2)
  mse_r_y[i] <- mse(r$s1 + r$s2, y1 + y2)
  
  # Calculate MSE for rw method
  mse_rw_y1[i] <- mse(rw$s1, y1)
  mse_rw_y2[i] <- mse(rw$s2, y2)
  mse_rw_y[i] <- mse(rw$s1 + rw$s2, y1 + y2)
  
  # Calculate MSE for r_gssa method
  mse_rgssa_y1[i] <- mse(r_gssa$ts[[1]] + r_gssa$ts[[2]], y1)
  mse_rgssa_y2[i] <- mse(r_gssa$ts[[3]] + r_gssa$ts[[4]], y2)
  mse_rgssa_y[i] <- mse(r_gssa$ts[[1]] + r_gssa$ts[[2]] + r_gssa$ts[[3]] + r_gssa$ts[[4]], y1 + y2)
}

# Compute mean and standard deviation of MSE values
mean_mse_r_y1 <- mean(mse_r_y1)
sd_mse_r_y1 <- sd(mse_r_y1)

mean_mse_rw_y1 <- mean(mse_rw_y1)
sd_mse_rw_y1 <- sd(mse_rw_y1)

mean_mse_rgssa_y1 <- mean(mse_rgssa_y1)
sd_mse_rgssa_y1 <- sd(mse_rgssa_y1)

mean_mse_r_y2 <- mean(mse_r_y2)
sd_mse_r_y2 <- sd(mse_r_y2)

mean_mse_rw_y2 <- mean(mse_rw_y2)
sd_mse_rw_y2 <- sd(mse_rw_y2)

mean_mse_rgssa_y2 <- mean(mse_rgssa_y2)
sd_mse_rgssa_y2 <- sd(mse_rgssa_y2)

mean_mse_r_y <- mean(mse_r_y)
sd_mse_r_y <- sd(mse_r_y)

mean_mse_rw_y <- mean(mse_rw_y)
sd_mse_rw_y <- sd(mse_rw_y)

mean_mse_rgssa_y <- mean(mse_rgssa_y)
sd_mse_rgssa_y <- sd(mse_rgssa_y)

# Create a data frame with mean MSE values
mse_table <- data.frame(
  Method = c("r", "rw", "r_gssa"),
  MSE_y1 = c(mean_mse_r_y1, mean_mse_rw_y1, mean_mse_rgssa_y1),
  MSE_y2 = c(mean_mse_r_y2, mean_mse_rw_y2, mean_mse_rgssa_y2),
  MSE_y = c(mean_mse_r_y, mean_mse_rw_y, mean_mse_rgssa_y)
)

# Optionally, include standard deviations
mse_table$SD_y1 <- c(sd_mse_r_y1, sd_mse_rw_y1, sd_mse_rgssa_y1)
mse_table$SD_y2 <- c(sd_mse_r_y2, sd_mse_rw_y2, sd_mse_rgssa_y2)
mse_table$SD_y <- c(sd_mse_r_y, sd_mse_rw_y, sd_mse_rgssa_y)

# Print the table
print(mse_table)

library(xtable)
df <- mse_table
df[, sapply(df, is.numeric)] <- lapply(df[, sapply(df, is.numeric)], formatC, format = "e", digits = 2)
print(xtable(df, scientific = TRUE), type = "latex")
```

Проверка значимости:

```{r}
x <- mse_r_y1
y <- mse_rgssa_y1
t_test_result <- t.test(x, y, paired = TRUE)
print(paste("sin, ", "SSA", " ", "GSSA", ", p-val = ", t_test_result$p.value))

x <- mse_r_y2
y <- mse_rgssa_y2
t_test_result <- t.test(x, y, paired = TRUE)
print(paste("sin, ", "SSA", " ", "GSSA", ", p-val = ", t_test_result$p.value))

x <- mse_r_y
y <- mse_rgssa_y
t_test_result <- t.test(x, y, paired = TRUE)
print(paste("sin, ", "SSA", " ", "GSSA", ", p-val = ", t_test_result$p.value))
```

#### sin + cos + шум + плохое L

```{r}
# Load necessary library
n <- 96*2-1
x <- 0:(n-1)
L <- 50
y1 <- sin(2*pi/12 * x)
y2 <- cos(2*pi/19 * x)/2
y <- y1 + y2
alpha <- 1
filt <- sqrt(sin(pi * 1:(L) / (L + 1))^2)^alpha

# Define parameters
n_experiment <- 100
sigma <- 0.1

# Initialize vectors to store MSE values
mse_r_y1 <- numeric(n_experiment)
mse_rw_y1 <- numeric(n_experiment)
mse_rgssa_y1 <- numeric(n_experiment)
mse_r_y2 <- numeric(n_experiment)
mse_rw_y2 <- numeric(n_experiment)
mse_rgssa_y2 <- numeric(n_experiment)
mse_r_y <- numeric(n_experiment)
mse_rw_y <- numeric(n_experiment)
mse_rgssa_y <- numeric(n_experiment)

# Set seed for reproducibility
set.seed(123)

# Perform experiments
for (i in 1:n_experiment) {
  # Add noise to y
  noisy_y <- y + rnorm(n, mean = 0, sd = sigma)
  
  # Perform SSA
  s <- ssa(noisy_y, L)
  r <- reconstruct(s, groups = list(s1 = 1:2, s2 = 3:4))
  
  # Perform SSA with oblique filtering
  sw <- ssa(noisy_y, L, col.oblique = filt, row.oblique = rep(1, n - L + 1))
  rw <- reconstruct(sw, groups = list(s1 = 1:2, s2 = 3:4))
  
  # Perform gSSA
  r_gssa <- gssa(noisy_y, L, alpha = alpha)
  
  # Calculate MSE for r method
  mse_r_y1[i] <- mse(r$s1, y1)
  mse_r_y2[i] <- mse(r$s2, y2)
  mse_r_y[i] <- mse(r$s1 + r$s2, y1 + y2)
  
  # Calculate MSE for rw method
  mse_rw_y1[i] <- mse(rw$s1, y1)
  mse_rw_y2[i] <- mse(rw$s2, y2)
  mse_rw_y[i] <- mse(rw$s1 + rw$s2, y1 + y2)
  
  # Calculate MSE for r_gssa method
  mse_rgssa_y1[i] <- mse(r_gssa$ts[[1]] + r_gssa$ts[[2]], y1)
  mse_rgssa_y2[i] <- mse(r_gssa$ts[[3]] + r_gssa$ts[[4]], y2)
  mse_rgssa_y[i] <- mse(r_gssa$ts[[1]] + r_gssa$ts[[2]] + r_gssa$ts[[3]] + r_gssa$ts[[4]], y1 + y2)
}

# Compute mean and standard deviation of MSE values
mean_mse_r_y1 <- mean(mse_r_y1)
sd_mse_r_y1 <- sd(mse_r_y1)

mean_mse_rw_y1 <- mean(mse_rw_y1)
sd_mse_rw_y1 <- sd(mse_rw_y1)

mean_mse_rgssa_y1 <- mean(mse_rgssa_y1)
sd_mse_rgssa_y1 <- sd(mse_rgssa_y1)

mean_mse_r_y2 <- mean(mse_r_y2)
sd_mse_r_y2 <- sd(mse_r_y2)

mean_mse_rw_y2 <- mean(mse_rw_y2)
sd_mse_rw_y2 <- sd(mse_rw_y2)

mean_mse_rgssa_y2 <- mean(mse_rgssa_y2)
sd_mse_rgssa_y2 <- sd(mse_rgssa_y2)

mean_mse_r_y <- mean(mse_r_y)
sd_mse_r_y <- sd(mse_r_y)

mean_mse_rw_y <- mean(mse_rw_y)
sd_mse_rw_y <- sd(mse_rw_y)

mean_mse_rgssa_y <- mean(mse_rgssa_y)
sd_mse_rgssa_y <- sd(mse_rgssa_y)

# Create a data frame with mean MSE values
mse_table <- data.frame(
  Method = c("r", "rw", "r_gssa"),
  MSE_y1 = c(mean_mse_r_y1, mean_mse_rw_y1, mean_mse_rgssa_y1),
  MSE_y2 = c(mean_mse_r_y2, mean_mse_rw_y2, mean_mse_rgssa_y2),
  MSE_y = c(mean_mse_r_y, mean_mse_rw_y, mean_mse_rgssa_y)
)

# Optionally, include standard deviations
mse_table$SD_y1 <- c(sd_mse_r_y1, sd_mse_rw_y1, sd_mse_rgssa_y1)
mse_table$SD_y2 <- c(sd_mse_r_y2, sd_mse_rw_y2, sd_mse_rgssa_y2)
mse_table$SD_y <- c(sd_mse_r_y, sd_mse_rw_y, sd_mse_rgssa_y)

# Print the table
print(mse_table)
```

#### sin + шум с разными L

```{r}

# Load necessary library
n <- 96*2-1
x <- 0:(n-1)
L <- 50
y1 <- sin(2*pi/12 * x)
y2 <- cos(2*pi/3 * x)/2
y <- y1 + y2
alpha <- 1/2
filt <- sqrt(sin(pi * 1:(L) / (L + 1))^2)^alpha


# Define parameters
n_experiment <- 100
sigma <- 0.000001

# Initialize vectors to store MSE values
mse_r_y1 <- numeric(n_experiment)
mse_rw_y1 <- numeric(n_experiment)
mse_rgssa_y1 <- numeric(n_experiment)

# Set seed for reproducibility
set.seed(123)

# Perform experiments
for (i in 1:n_experiment) {
  # Add noise to y1
  noisy_y <- y1 + rnorm(n, mean = 0, sd = sigma)
  
  # Perform SSA
  s <- ssa(noisy_y, L)
  r <- reconstruct(s, groups = list(s1 = 1:2))
  
  # Perform SSA with oblique filtering
  sw <- ssa(noisy_y, L, col.oblique = filt, row.oblique = rep(1, n - L + 1))
  rw <- reconstruct(sw, groups = list(s1 = 1:2))
  
  # Perform gSSA
  r_gssa <- gssa(noisy_y, L, alpha = alpha)
  
  # Calculate MSE for r method
  mse_r_y1[i] <- mse(r$s1, y1)
  
  # Calculate MSE for rw method
  mse_rw_y1[i] <- mse(rw$s1, y1)
  
  # Calculate MSE for r_gssa method
  mse_rgssa_y1[i] <- mse(r_gssa$ts[[1]] + r_gssa$ts[[2]], y1)
}

# Compute mean and standard deviation of MSE values
mean_mse_r_y1 <- mean(mse_r_y1)
sd_mse_r_y1 <- sd(mse_r_y1)

mean_mse_rw_y1 <- mean(mse_rw_y1)
sd_mse_rw_y1 <- sd(mse_rw_y1)

mean_mse_rgssa_y1 <- mean(mse_rgssa_y1)
sd_mse_rgssa_y1 <- sd(mse_rgssa_y1)

# Create a data frame with mean MSE values for y1
mse_table <- data.frame(
  Method = c("r", "rw", "r_gssa"),
  MSE_y1 = c(mean_mse_r_y1, mean_mse_rw_y1, mean_mse_rgssa_y1),
  SD_y1 = c(sd_mse_r_y1, sd_mse_rw_y1, sd_mse_rgssa_y1)
)

# Print the table
print(mse_table)
```

### sin + cos + шум SSA потом GSSA

```{r}
n <- 96*2-1
x <- 0:(n-1)
L <- 48
y1 <- sin(2*pi/12 * x)
y2 <- cos(2*pi/19 * x)/2
y <- y1 + y2
alpha <- 1
filt <- sqrt(sin(pi * 1:(L) / (L + 1))^2)^alpha

# Define parameters
n_experiment <- 100
sigma <- 0.1

# Initialize vectors to store MSE values
mse_r_y1 <- numeric(n_experiment)
mse_rw_y1 <- numeric(n_experiment)
mse_rgssa_y1 <- numeric(n_experiment)
mse_r_y2 <- numeric(n_experiment)
mse_rw_y2 <- numeric(n_experiment)
mse_rgssa_y2 <- numeric(n_experiment)
mse_r_y <- numeric(n_experiment)
mse_rw_y <- numeric(n_experiment)
mse_rgssa_y <- numeric(n_experiment)

# Set seed for reproducibility
set.seed(123)

# Perform experiments
for (i in 1:n_experiment) {
  # Add noise to y
  noisy_y <- y + rnorm(n, mean = 0, sd = sigma)
  
  # Perform SSA
  s <- ssa(noisy_y, L)
  r <- reconstruct(s, groups = list(s1 = 1:2, s2 = 3:4))
  
  # Perform SSA with oblique filtering
  sw <- ssa(noisy_y, L, col.oblique = filt, row.oblique = rep(1, n - L + 1))
  rw <- reconstruct(sw, groups = list(s1 = 1:2, s2 = 3:4))
  
  # Perform gSSA
  r_gssa <- gssa(r$s1 + r$s2, L, alpha = alpha)
  
  # Calculate MSE for r method
  mse_r_y1[i] <- mse(r$s1, y1)
  mse_r_y2[i] <- mse(r$s2, y2)
  mse_r_y[i] <- mse(r$s1 + r$s2, y1 + y2)
  
  # Calculate MSE for rw method
  mse_rw_y1[i] <- mse(rw$s1, y1)
  mse_rw_y2[i] <- mse(rw$s2, y2)
  mse_rw_y[i] <- mse(rw$s1 + rw$s2, y1 + y2)
  
  # Calculate MSE for r_gssa method
  mse_rgssa_y1[i] <- mse(r_gssa$ts[[1]] + r_gssa$ts[[2]], y1)
  mse_rgssa_y2[i] <- mse(r_gssa$ts[[3]] + r_gssa$ts[[4]], y2)
  mse_rgssa_y[i] <- mse(r_gssa$ts[[1]] + r_gssa$ts[[2]] + r_gssa$ts[[3]] + r_gssa$ts[[4]], y1 + y2)
}

# Compute mean and standard deviation of MSE values
mean_mse_r_y1 <- mean(mse_r_y1)
sd_mse_r_y1 <- sd(mse_r_y1)

mean_mse_rw_y1 <- mean(mse_rw_y1)
sd_mse_rw_y1 <- sd(mse_rw_y1)

mean_mse_rgssa_y1 <- mean(mse_rgssa_y1)
sd_mse_rgssa_y1 <- sd(mse_rgssa_y1)

mean_mse_r_y2 <- mean(mse_r_y2)
sd_mse_r_y2 <- sd(mse_r_y2)

mean_mse_rw_y2 <- mean(mse_rw_y2)
sd_mse_rw_y2 <- sd(mse_rw_y2)

mean_mse_rgssa_y2 <- mean(mse_rgssa_y2)
sd_mse_rgssa_y2 <- sd(mse_rgssa_y2)

mean_mse_r_y <- mean(mse_r_y)
sd_mse_r_y <- sd(mse_r_y)

mean_mse_rw_y <- mean(mse_rw_y)
sd_mse_rw_y <- sd(mse_rw_y)

mean_mse_rgssa_y <- mean(mse_rgssa_y)
sd_mse_rgssa_y <- sd(mse_rgssa_y)

# Create a data frame with mean MSE values
mse_table <- data.frame(
  Method = c("r", "rw", "r_gssa"),
  MSE_y1 = c(mean_mse_r_y1, mean_mse_rw_y1, mean_mse_rgssa_y1),
  MSE_y2 = c(mean_mse_r_y2, mean_mse_rw_y2, mean_mse_rgssa_y2),
  MSE_y = c(mean_mse_r_y, mean_mse_rw_y, mean_mse_rgssa_y)
)

# Optionally, include standard deviations
mse_table$SD_y1 <- c(sd_mse_r_y1, sd_mse_rw_y1, sd_mse_rgssa_y1)
mse_table$SD_y2 <- c(sd_mse_r_y2, sd_mse_rw_y2, sd_mse_rgssa_y2)
mse_table$SD_y <- c(sd_mse_r_y, sd_mse_rw_y, sd_mse_rgssa_y)

# Print the table
print(mse_table)

library(xtable)
df <- mse_table
df[, sapply(df, is.numeric)] <- lapply(df[, sapply(df, is.numeric)], formatC, format = "e", digits = 2)
print(xtable(df, scientific = TRUE), type = "latex")
```

### SSA/GSSA как фильтры

```{r}
get_middle_point_filters <- function(ts, L, alpha = 0){
  N <- length(ts)
  tmp <- 1:(L)
  w <- sqrt(sin(pi*tmp/(L+1))^2)^alpha
  X <- diag(w) %*% hankel(ts, L)
  K <- dim(X)[2] 
  X_t <- t(X)
  S <- X %*% X_t
  
  tmp <- eigen(S)
  lambda <- tmp$values
  lambda <- lambda[lambda > 0]
  d <- length(lambda)
  U <- tmp$vectors[, 1:d]
  
  weight <- sum(w)
  
  get_filter_i <- function(i){
    filt <- c()
    u <- U[, i]
    
    get_sum_j <- function(j){
      sm <- 0
      for ( k in 1:(L-abs(j)) ){
        sm <- sm + u[k]*u[k+abs(j)]*w[k]
      }
      sm / weight
    }
    
    lapply( (-(L-1)):(L-1), get_sum_j ) |> unlist()
  }
  
  lapply(1:d, get_filter_i)
  
  
}

```

```{r}
# ТЕСТ

get_point_filters_test <- function(ts, L, alpha = 0){
  N <- length(ts)
  tmp <- 1:(L)
  w <- sqrt(sin(pi*tmp/(L+1))^2)^alpha
  X <- diag(w) %*% hankel(ts, L)
  K <- dim(X)[2] 
  X_t <- t(X)
  S <- X %*% X_t
  
  tmp <- eigen(S)
  lambda <- tmp$values
  lambda <- lambda[lambda > 0]
  d <- length(lambda)
  U <- tmp$vectors[, 1:d]
  
  weight <- sum(w)
  
  get_filter_i <- function(i){
    filt <- c()
    u <- U[, i]
    
    W <- matrix(0, nrow = K, ncol = length(ts))
    W_w <- matrix(0, nrow = K, ncol = length(ts))
    for (i in 1:K){
      W[i, i:(i+L-1)] <- u * w
      W_w[i, i:(i+L-1)] <- u 
    }
    W_w <- t(W_w)
    
    D <- c()
    cm_sm <- 0
    for (i in 1:L){
      cm_sm <- cm_sm + w[i]
      D <- c(D, cm_sm)
    }
    for (i in (L+1):K){
      D<- c(D, cm_sm)
    }
    for (i in (K+1):length(ts)){
      cm_sm <- cm_sm - w[i-K]
      D <- c(D, cm_sm)
    }
    
    D <- diag(D)
    D <- solve(D)
    
    # print((D %*% W_w %*% W) %*% ts)
    
    (D %*% W_w %*% W) %*% ts
    
  }
  lapply(1:d, get_filter_i)
}

n <- 96*2-1
x <- 0:(n-1)
L <- 48
y1 <- sin(2*pi/12 * x)
y2 <- cos(2*pi/3 * x)/2
y <- y1 + y2 
alpha <- 10


freq <- seq(0, pi, 0.001)
omega <- freq/2/pi

filters <- get_point_filters_test(y, L, alpha = alpha)
filt <- filters[[1]] + filters[[2]] 

r_gssa <- gssa(y, L, alpha = alpha)


(r_gssa$ts[[1]] + r_gssa$ts[[2]])  |> plot(type = "l")
# y2 |> lines()
filt |> lines(col = "red")
Reduce("+", filters)|> lines(col = "blue")
plot(y, type = "l")
Reduce("+", filters)|> lines(col = "blue")
```

```         
```

#### Проверка на совпадение middle filter и GSSA

```{r}
library(stats)


n <- 96*2-1
x <- 0:(n-1)
L <- 48
y1 <- sin(2*pi/12 * x)
y2 <- cos(2*pi/3 * x)/2
y <- y1 + y2 
alpha <- 10


freq <- seq(0, pi, 0.001)
omega <- freq/2/pi

filters <- get_middle_point_filters(y, L, alpha = alpha)
filt <- filters[[1]] + filters[[2]] 

r_gssa <- gssa(y, L, alpha = alpha)


(r_gssa$ts[[1]] + r_gssa$ts[[2]])  |> plot(type = "l")
# y2 |> lines()
filter(y, filter = filt, method = "convolution", sides = 2) |> lines(col = "red")
```

#### ! Сравнение ачх SSA и GSSA для одиночного sin

```{r}
n <- 96*2-1
x <- 0:(n-1)
L <- 48
y1 <- sin(2*pi/12 * x)
y <- y1

library(ggplot2)

alphas <- c(0, 1/2, 1, 2)
freq <- seq(0, pi, 0.001)
omega <- freq / (2 * pi)

# Определяем цвета (черный для 0, остальные разные)
colors <- c("black", "blue", "green", "purple", "orange")

# Создаем пустой график
plot(NULL, xlim = c(0, 0.2), ylim = c(0, 1), xlab = "Частота", 
     ylab = "АЧХ", main = "Фильтры для различных α")

alpha <- alphas[1]
filters <- get_middle_point_filters(y1, L, alpha = alpha)
filt <- filters[[1]] + filters[[2]]

lines(omega, afc(filt, freq), col = colors[1], lwd = 2)

# Рисуем графики для каждого alpha
for (i in seq_along(alphas)) {
  alpha <- alphas[i]
  filters <- get_middle_point_filters(y1, L, alpha = alpha)
  filt <- filters[[1]] + filters[[2]]
  
  lines(omega, afc(filt, freq), col = colors[i], lwd = 2)
}

# Добавляем вертикальную линию
abline(v = 1/12, col = "red", lty = 2)
# Добавляем подпись на оси X
axis(1, at = 1/12, labels = "1/12")

# Добавляем легенду с LaTeX-обозначением α
legend("topright", legend = sapply(alphas, function(a) bquote(alpha == .(a))),
       col = colors, lwd = 2)

abline(v = 2/50, col = "red", lty = 2)

```

#### sin попадающий в решетку

```{r}
n <- 96*2-1
x <- 0:(n-1)
L <- 48
y1 <- sin(2*pi/12 * x)
y2 <- cos(2*pi/3 * x)/2
y3 <- exp(x/100) + 1
y <- y1 + y2 + y3


freq <- seq(0, pi, 0.001)
omega <- freq/2/pi

filters <- get_middle_point_filters(y1, L, alpha = 0)
filt <- filters[[1]] + filters[[2]]

plot(afc(filt, freq) ~ omega, type = "l")
abline(v = 1/12, col = "red")
```

как видно, все остальные частоты, кроме частоты синуса, гасятся

#### sin не в решетке

```{r}
n <- 96*2
x <- 0:(n-1)
L <- 43
y1 <- sin(2*pi/12 * x)
y2 <- cos(2*pi/3 * x)/2
y3 <- exp(x/100) + 1
y <- y1 + y2 + y3

freq <- seq(0, pi, 0.001)
omega <- freq/2/pi

filters <- get_middle_point_filters(y1, L, alpha = 0)
filt <- filters[[1]] + filters[[2]]

plot(afc(filt, freq) ~ omega, type = "l")
abline(v = 1/12, col = "red")

filters <- get_middle_point_filters(y1, L, alpha = 1/2)
filt <- filters[[1]] + filters[[2]]

lines(afc(filt, freq) ~ omega, col ="blue")
```

АЧХ не сильно поменялся

#### exp + const

```{r}
n <- 96*2 -1
x <- 0:(n-1)
L <- 48
y1 <- sin(2*pi/12 * x)
y2 <- cos(2*pi/3 * x)/2
y3 <- exp(x/100) + 1
y <- y1 + y2 + y3


freq <- seq(0, pi, 0.001)
omega <- freq/2/pi

filters <- get_middle_point_filters(y3, L, alpha = 1/2)
filt <- filters[[1]] + filters[[2]]

plot(afc(filt, freq) ~ omega, type = "l")
```

Чем выше частота, тем сильнее она гасится
